<?xml version='1.0' encoding='utf-8'?>
<dictionary><alphabet>अआइईउऊऋऌएऐओऔकखगघङचछजझञटठडढणतथदधनपफबभमयरलवशषसहािीुूेैोौंःँ।</alphabet><sdefs><sdef n="n" c="Noun" /><sdef n="sg" c="Singular" /><sdef n="pl" c="Plural" /><sdef n="m" c="Masculine" /><sdef n="f" c="Feminine" /><sdef n="o" c="Oblique" /><sdef n="d" c="Direct" /><sdef n="p1" c="First Person" /><sdef n="p2" c="Second Person" /><sdef n="p3" c="Third Person" /></sdefs><pardef name="Category"><par><l>XX</l><r><s n="n" /><s n="m" /><s n="sg" /><s n="3" /><s n="d" /><s n="0" /></r><form>substituted</form><form>घर</form><!--Direct Word Generation Through Inverted Hindi Morph Analyser (i.e. Morph feature to word)
--><form>घर</form></par><par><l>XX</l><r><s n="n" /><s n="m" /><s n="pl" /><s n="3" /><s n="d" /><s n="0" /></r><form>substituted</form><form>घर</form><!--Direct Word Generation Through Inverted Hindi Morph Analyser (i.e. Morph feature to word)
--><form>घर</form></par><par><l>XX</l><r><s n="n" /><s n="m" /><s n="sg" /><s n="3" /><s n="o" /><s n="0" /></r><form>substituted</form><form>घर</form><!--Direct Word Generation Through Inverted Hindi Morph Analyser (i.e. Morph feature to word)
--><form>घर</form></par><par><l>XX</l><r><s n="n" /><s n="m" /><s n="pl" /><s n="3" /><s n="o" /><s n="0" /></r><form>substituted</form><form>घर</form><!--Direct Word Generation Through Inverted Hindi Morph Analyser (i.e. Morph feature to word)
--><form>घरों</form><form>Noun_m_e</form></par><par><l>XX</l><r><s n="n" /><s n="m" /><s n="sg" /><s n="3" /><s n="d" /><s n="0" /></r><form>substituted</form><form>घर</form><!--Step1= Seperate out emph='y'
--><!--Step2= Then generate remaning morph feature directly through Hindi Morph
--><!--Step3= Add emphatic value with underscore (i.e. emph=hI) to the generated noun word form in terms of final noun generation
--><form>घर_ही</form></par><par><l>XX</l><r><s n="n" /><s n="m" /><s n="pl" /><s n="3" /><s n="d" /><s n="0" /></r><form>substituted</form><form>घर</form><!--Step1= Seperate out emph='y'
--><!--Step2= Then generate remaning morph feature directly through Hindi Morph
--><!--Step3= Add emphatic value with underscore (i.e. emph=hI) to the generated noun word form in terms of final noun generation
--><form>घर_ही</form></par><par><l>XX</l><r><s n="n" /><s n="m" /><s n="sg" /><s n="3" /><s n="o" /><s n="0" /></r><form>substituted</form><form>घर</form><!--Step1= Seperate out emph='y'
--><!--Step2= Then generate remaning morph feature directly through Hindi Morph
--><!--Step3= Add emphatic value with underscore (i.e. emph=hI) to the generated noun word form in terms of final noun generation
--><form>घर_ही</form></par><par><l>XX</l><r><s n="n" /><s n="m" /><s n="pl" /><s n="3" /><s n="o" /><s n="0" /></r><form>substituted</form><form>घर</form><!--Step1= Seperate out emph='y'
--><!--Step2= Then generate remaning morph feature directly through Hindi Morph
--><!--Step3= Add emphatic value with underscore (i.e. emph=hI) to the generated noun word form in terms of final noun generation
--><form>घरों_ही</form><form>Noun_m_e1</form></par><par><l>XX</l><r><s n="n" /><s n="m" /><s n="sg" /><s n="3" /><s n="d" /><s n="0" /></r><form>substituted</form><form>घर</form><!--Step1= Seperate out emph1='y'
--><!--Step2= Then generate remaning morph feature directly through Hindi Morph
--><!--Step3= Add emphatic value with underscore (i.e. emph1=BI) to the generated noun word form in terms of final noun generation
--><form>घर_भी</form></par><par><l>XX</l><r><s n="n" /><s n="m" /><s n="pl" /><s n="3" /><s n="d" /><s n="0" /></r><form>substituted</form><form>घर</form><!--Step1= Seperate out emph1='y'
--><!--Step2= Then generate remaning morph feature directly through Hindi Morph
--><!--Step3= Add emphatic value with underscore (i.e. emph1=BI) to the generated noun word form in terms of final noun generation
--><form>घर_भी</form></par><par><l>XX</l><r><s n="n" /><s n="m" /><s n="sg" /><s n="3" /><s n="o" /><s n="0" /></r><form>substituted</form><form>घर</form><!--Step1= Seperate out emph1='y'
--><!--Step2= Then generate remaning morph feature directly through Hindi Morph
--><!--Step3= Add emphatic value with underscore (i.e. emph1=BI) to the generated noun word form in terms of final noun generation
--><form>घर_भी</form></par><par><l>XX</l><r><s n="n" /><s n="m" /><s n="pl" /><s n="3" /><s n="o" /><s n="0" /></r><form>substituted</form><form>घर</form><!--Step1= Seperate out emph1='y'
--><!--Step2= Then generate remaning morph feature directly through Hindi Morph
--><!--Step3= Add emphatic value with underscore (i.e. emph1=BI) to the generated noun word form in terms of final noun generation
--><form>घरों_भी</form><form>Noun_f</form></par><par><l>XX</l><r><s n="n" /><s n="f" /><s n="sg" /><s n="3" /><s n="d" /><s n="0" /></r><form>substituted</form><form>रात</form><!--Direct Word Generation Through Inverted Hindi Morph Analyser (i.e. Morph feature to word)
--><form>रात</form></par><par><l>XX</l><r><s n="n" /><s n="f" /><s n="pl" /><s n="3" /><s n="d" /><s n="0" /></r><form>substituted</form><form>रात</form><!--Direct Word Generation Through Inverted Hindi Morph Analyser (i.e. Morph feature to word)
--><form>रातें</form></par><par><l>XX</l><r><s n="n" /><s n="f" /><s n="sg" /><s n="3" /><s n="o" /><s n="0" /></r><form>substituted</form><form>रात</form><!--Direct Word Generation Through Inverted Hindi Morph Analyser (i.e. Morph feature to word)
--><form>रात</form></par><par><l>XX</l><r><s n="n" /><s n="f" /><s n="pl" /><s n="3" /><s n="o" /><s n="0" /></r><form>substituted</form><form>रात</form><!--Direct Word Generation Through Inverted Hindi Morph Analyser (i.e. Morph feature to word)
--><form>रातों</form><form>Noun_f_e</form></par><par><l>XX</l><r><s n="n" /><s n="f" /><s n="sg" /><s n="3" /><s n="d" /><s n="0" /></r><form>substituted</form><form>रात</form><!--Step1= Seperate out emph='y'
--><!--Step2= Then generate remaning morph feature directly through Hindi Morph
--><!--Step3= Add emphatic value with underscore (i.e. emph=hI) to the generated noun word form in terms of final noun generation
--><form>रात_ही</form></par><par><l>XX</l><r><s n="n" /><s n="f" /><s n="pl" /><s n="3" /><s n="d" /><s n="0" /></r><form>substituted</form><form>रात</form><!--Step1= Seperate out emph='y'
--><!--Step2= Then generate remaning morph feature directly through Hindi Morph
--><!--Step3= Add emphatic value with underscore (i.e. emph=hI) to the generated noun word form in terms of final noun generation
--><form>रातें_ही</form></par><par><l>XX</l><r><s n="n" /><s n="f" /><s n="sg" /><s n="3" /><s n="o" /><s n="0" /></r><form>substituted</form><form>रात</form><!--Step1= Seperate out emph='y'
--><!--Step2= Then generate remaning morph feature directly through Hindi Morph
--><!--Step3= Add emphatic value with underscore (i.e. emph=hI) to the generated noun word form in terms of final noun generation
--><form>रात_ही</form></par><par><l>XX</l><r><s n="n" /><s n="f" /><s n="pl" /><s n="3" /><s n="o" /><s n="0" /></r><form>substituted</form><form>रात</form><!--Step1= Seperate out emph='y'
--><!--Step2= Then generate remaning morph feature directly through Hindi Morph
--><!--Step3= Add emphatic value with underscore (i.e. emph=hI) to the generated noun word form in terms of final noun generation
--><form>रातों_ही</form><form>Noun_f_e1</form></par><par><l>XX</l><r><s n="n" /><s n="f" /><s n="sg" /><s n="3" /><s n="d" /><s n="0" /></r><form>substituted</form><form>रात</form><!--Step1= Seperate out emph1='y'
--><!--Step2= Then generate remaning morph feature directly through Hindi Morph
--><!--Step3= Add emphatic value with underscore (i.e. emph1=BI) to the generated noun word form in terms of final noun generation
--><form>रात_भी</form></par><par><l>XX</l><r><s n="n" /><s n="f" /><s n="pl" /><s n="3" /><s n="d" /><s n="0" /></r><form>substituted</form><form>रात</form><!--Step1= Seperate out emph1='y'
--><!--Step2= Then generate remaning morph feature directly through Hindi Morph
--><!--Step3= Add emphatic value with underscore (i.e. emph1=BI) to the generated noun word form in terms of final noun generation
--><form>रातें_भी</form></par><par><l>XX</l><r><s n="n" /><s n="f" /><s n="sg" /><s n="3" /><s n="o" /><s n="0" /></r><form>substituted</form><form>रात</form><!--Step1= Seperate out emph1='y'
--><!--Step2= Then generate remaning morph feature directly through Hindi Morph
--><!--Step3= Add emphatic value with underscore (i.e. emph1=BI) to the generated noun word form in terms of final noun generation
--><form>रात_भी</form></par><par><l>XX</l><r><s n="n" /><s n="f" /><s n="pl" /><s n="3" /><s n="o" /><s n="0" /></r><form>substituted</form><form>रात</form><!--Step1= Seperate out emph1='y'
--><!--Step2= Then generate remaning morph feature directly through Hindi Morph
--><!--Step3= Add emphatic value with underscore (i.e. emph1=BI) to the generated noun word form in terms of final noun generation
--><form>रातों_भी</form><form>Noun_m_rednt</form></par><par><l>XX</l><r><s n="n" /><s n="m" /><s n="sg" /><s n="3" /><s n="d" /><s n="0" /></r><form>substituted</form><form>घर</form><form>It can be be generated like normal noun</form><form>घर</form></par><par><l>XX</l><r><s n="n" /><s n="m" /><s n="pl" /><s n="3" /><s n="d" /><s n="0" /></r><form>substituted</form><form>घर</form><form>It can be be generated like normal noun</form><form>घर</form></par><par><l>XX</l><r><s n="n" /><s n="m" /><s n="sg" /><s n="3" /><s n="o" /><s n="0" /></r><form>substituted</form><form>घर</form><form>It can be be generated like normal noun</form><form>घर</form></par><par><l>XX</l><r><s n="n" /><s n="m" /><s n="pl" /><s n="3" /><s n="o" /><s n="0" /></r><form>substituted</form><form>घर</form><form>It can be be generated like normal noun</form><form>घरों</form><form>Noun_m_rednt_e</form></par><par><l>XX</l><r><s n="n" /><s n="m" /><s n="sg" /><s n="3" /><s n="d" /><s n="0" /></r><form>substituted</form><form>घर</form><!--Step1= Seperate out  rednt_e='y'
--><!--Step2= Then generate remaning morph feature directly through Hindi Morph
--><!--Step3= Add emphatic value (i.e. emph=hI) to the generated noun word form in terms of final noun generation
--><form>घर_ही</form></par><par><l>XX</l><r><s n="n" /><s n="m" /><s n="pl" /><s n="3" /><s n="d" /><s n="0" /></r><form>substituted</form><form>घर</form><!--Step1= Seperate out  rednt_e='y'
--><!--Step2= Then generate remaning morph feature directly through Hindi Morph
--><!--Step3= Add emphatic value (i.e. emph=hI) to the generated noun word form in terms of final noun generation
--><form>घर_ही</form></par><par><l>XX</l><r><s n="n" /><s n="m" /><s n="sg" /><s n="3" /><s n="o" /><s n="0" /></r><form>substituted</form><form>घर</form><!--Step1= Seperate out  rednt_e='y'
--><!--Step2= Then generate remaning morph feature directly through Hindi Morph
--><!--Step3= Add emphatic value (i.e. emph=hI) to the generated noun word form in terms of final noun generation
--><form>घर_ही</form></par><par><l>XX</l><r><s n="n" /><s n="m" /><s n="pl" /><s n="3" /><s n="o" /><s n="0" /></r><form>substituted</form><form>घर</form><!--Step1= Seperate out  rednt_e='y'
--><!--Step2= Then generate remaning morph feature directly through Hindi Morph
--><!--Step3= Add emphatic value (i.e. emph=hI) to the generated noun word form in terms of final noun generation
--><form>घरों_ही</form><form>Noun_m_rednt_e1</form></par><par><l>XX</l><r><s n="n" /><s n="m" /><s n="sg" /><s n="3" /><s n="d" /><s n="0" /></r><form>substituted</form><form>घर</form><!--Step1= Seperate out  rednt_e1='y'
--><!--Step2= Then generate remaning morph feature directly through Hindi Morph
--><!--Step3= Add emphatic value (i.e. emph1=BI) to the generated noun word form in terms of final noun generation
--><form>घर_भी</form></par><par><l>XX</l><r><s n="n" /><s n="m" /><s n="pl" /><s n="3" /><s n="d" /><s n="0" /></r><form>substituted</form><form>घर</form><!--Step1= Seperate out  rednt_e1='y'
--><!--Step2= Then generate remaning morph feature directly through Hindi Morph
--><!--Step3= Add emphatic value (i.e. emph1=BI) to the generated noun word form in terms of final noun generation
--><form>घर_भी</form></par><par><l>XX</l><r><s n="n" /><s n="m" /><s n="sg" /><s n="3" /><s n="o" /><s n="0" /></r><form>substituted</form><form>घर</form><!--Step1= Seperate out  rednt_e1='y'
--><!--Step2= Then generate remaning morph feature directly through Hindi Morph
--><!--Step3= Add emphatic value (i.e. emph1=BI) to the generated noun word form in terms of final noun generation
--><form>घर_भी</form></par><par><l>XX</l><r><s n="n" /><s n="m" /><s n="pl" /><s n="3" /><s n="o" /><s n="0" /></r><form>substituted</form><form>घर</form><!--Step1= Seperate out  rednt_e1='y'
--><!--Step2= Then generate remaning morph feature directly through Hindi Morph
--><!--Step3= Add emphatic value (i.e. emph1=BI) to the generated noun word form in terms of final noun generation
--><form>घरों_भी</form><form>Noun_f_rednt</form></par><par><l>XX</l><r><s n="n" /><s n="f" /><s n="sg" /><s n="3" /><s n="d" /><s n="0" /></r><form>substituted</form><form>रात</form><form>It can be be generated like normal noun</form><form>रात</form></par><par><l>XX</l><r><s n="n" /><s n="f" /><s n="pl" /><s n="3" /><s n="d" /><s n="0" /></r><form>substituted</form><form>रात</form><form>It can be be generated like normal noun</form><form>रातें</form></par><par><l>XX</l><r><s n="n" /><s n="f" /><s n="sg" /><s n="3" /><s n="o" /><s n="0" /></r><form>substituted</form><form>रात</form><form>It can be be generated like normal noun</form><form>रात</form></par><par><l>XX</l><r><s n="n" /><s n="f" /><s n="pl" /><s n="3" /><s n="o" /><s n="0" /></r><form>substituted</form><form>रात</form><form>It can be be generated like normal noun</form><form>रातों</form><form>Noun_f_rednt_e</form></par><par><l>XX</l><r><s n="n" /><s n="f" /><s n="sg" /><s n="3" /><s n="d" /><s n="0" /></r><form>substituted</form><form>रात</form><!--Step1= Seperate out  rednt_e='y'
--><!--Step2= Then generate remaning morph feature directly through Hindi Morph
--><!--Step3= Add emphatic value (i.e. emph=hI) to the generated noun word form in terms of final noun generation
--><form>रात_ही</form></par><par><l>XX</l><r><s n="n" /><s n="f" /><s n="pl" /><s n="3" /><s n="d" /><s n="0" /></r><form>substituted</form><form>रात</form><!--Step1= Seperate out  rednt_e='y'
--><!--Step2= Then generate remaning morph feature directly through Hindi Morph
--><!--Step3= Add emphatic value (i.e. emph=hI) to the generated noun word form in terms of final noun generation
--><form>रातें_ही</form></par><par><l>XX</l><r><s n="n" /><s n="f" /><s n="sg" /><s n="3" /><s n="o" /><s n="0" /></r><form>substituted</form><form>रात</form><!--Step1= Seperate out  rednt_e='y'
--><!--Step2= Then generate remaning morph feature directly through Hindi Morph
--><!--Step3= Add emphatic value (i.e. emph=hI) to the generated noun word form in terms of final noun generation
--><form>रात_ही</form></par><par><l>XX</l><r><s n="n" /><s n="f" /><s n="pl" /><s n="3" /><s n="o" /><s n="0" /></r><form>substituted</form><form>रात</form><!--Step1= Seperate out  rednt_e='y'
--><!--Step2= Then generate remaning morph feature directly through Hindi Morph
--><!--Step3= Add emphatic value (i.e. emph=hI) to the generated noun word form in terms of final noun generation
--><form>रातों_ही</form><form>Noun_f_rednt_e1</form></par><par><l>XX</l><r><s n="n" /><s n="f" /><s n="sg" /><s n="3" /><s n="d" /><s n="0" /></r><form>substituted</form><form>रात</form><!--Step1= Seperate out  rednt_e1='y'
--><!--Step2= Then generate remaning morph feature directly through Hindi Morph
--><!--Step3= Add emphatic value (i.e. emph1=BI) to the generated noun word form in terms of final noun generation
--><form>रात_भी</form></par><par><l>XX</l><r><s n="n" /><s n="f" /><s n="pl" /><s n="3" /><s n="d" /><s n="0" /></r><form>substituted</form><form>रात</form><!--Step1= Seperate out  rednt_e1='y'
--><!--Step2= Then generate remaning morph feature directly through Hindi Morph
--><!--Step3= Add emphatic value (i.e. emph1=BI) to the generated noun word form in terms of final noun generation
--><form>रातें_भी</form></par><par><l>XX</l><r><s n="n" /><s n="f" /><s n="sg" /><s n="3" /><s n="o" /><s n="0" /></r><form>substituted</form><form>रात</form><!--Step1= Seperate out  rednt_e1='y'
--><!--Step2= Then generate remaning morph feature directly through Hindi Morph
--><!--Step3= Add emphatic value (i.e. emph1=BI) to the generated noun word form in terms of final noun generation
--><form>रात_भी</form></par><par><l>XX</l><r><s n="n" /><s n="f" /><s n="pl" /><s n="3" /><s n="o" /><s n="0" /></r><form>substituted</form><form>रात</form><!--Step1= Seperate out  rednt_e1='y'
--><!--Step2= Then generate remaning morph feature directly through Hindi Morph
--><!--Step3= Add emphatic value (i.e. emph1=BI) to the generated noun word form in terms of final noun generation
--><form>रातों_भी</form><form>Advrb</form></par><par><l>XX</l><r><s n="adv" /></r><form>substituted</form><form>कल</form><form>No need to generate</form><form>कल</form><form>Advrb_e</form></par><par><l>XX</l><r><s n="adv" /></r><form>substituted</form><form>कल</form><form>Add emphatic value (i.e. emph=hI) directly to the substuted Hindi Root with underscore</form><form>कल_ही</form><form>Advrb_e1</form></par><par><l>XX</l><r><s n="adv" /></r><form>substituted</form><form>कल</form><form>Add emphatic value (i.e. emph1=BI) directly to the substuted Hindi Root with underscore</form><form>कल_भी</form><form>Conjunction/Interjection</form></par><par><l>XX</l><r><s n="avy" /></r><form>substituted</form><form>और</form><form>No need to generate</form><form>और</form><form>Post-position</form></par><par><l>XX</l><r><s n="psp" /></r><form>substituted</form><form>को</form><form>No need to generate</form><form>को</form><form>Genitive-Postposition</form></par><par><l>XX</l><r><s n="psp" /><s n="m" /><s n="sg" /><s n="d" /><s n="kA" /></r><form>Root and Suffix/TAM will be substituted</form><form>का</form><!--Direct Word Generation Through Inverted Hindi Morph Analyser (i.e. Morph feature to word)
--><form>का</form></par><par><l>XX</l><r><s n="psp" /><s n="m" /><s n="sg" /><s n="o" /><s n="kA" /></r><form>Root and Suffix/TAM will be substituted</form><form>का</form><!--Direct Word Generation Through Inverted Hindi Morph Analyser (i.e. Morph feature to word)
--><form>के</form></par><par><l>XX</l><r><s n="psp" /><s n="m" /><s n="pl" /><s n="d" /><s n="kA" /></r><form>Root and Suffix/TAM will be substituted</form><form>का</form><!--Direct Word Generation Through Inverted Hindi Morph Analyser (i.e. Morph feature to word)
--><form>के</form></par><par><l>XX</l><r><s n="psp" /><s n="m" /><s n="pl" /><s n="o" /><s n="kA" /></r><form>Root and Suffix/TAM will be substituted</form><form>का</form><!--Direct Word Generation Through Inverted Hindi Morph Analyser (i.e. Morph feature to word)
--><form>के</form></par><par><l>XX</l><r><s n="psp" /><s n="f" /><s n="sg" /><s n="d" /><s n="kA" /></r><form>Root and Suffix/TAM will be substituted</form><form>का</form><!--Direct Word Generation Through Inverted Hindi Morph Analyser (i.e. Morph feature to word)
--><form>की</form></par><par><l>XX</l><r><s n="psp" /><s n="f" /><s n="sg" /><s n="o" /><s n="kA" /></r><form>Root and Suffix/TAM will be substituted</form><form>का</form><!--Direct Word Generation Through Inverted Hindi Morph Analyser (i.e. Morph feature to word)
--><form>की</form></par><par><l>XX</l><r><s n="psp" /><s n="f" /><s n="pl" /><s n="d" /><s n="kA" /></r><form>Root and Suffix/TAM will be substituted</form><form>का</form><!--Direct Word Generation Through Inverted Hindi Morph Analyser (i.e. Morph feature to word)
--><form>की</form></par><par><l>XX</l><r><s n="psp" /><s n="f" /><s n="pl" /><s n="o" /><s n="kA" /></r><form>Root and Suffix/TAM will be substituted</form><form>का</form><!--Direct Word Generation Through Inverted Hindi Morph Analyser (i.e. Morph feature to word)
--><form>की</form><form>Adj_all</form></par><par><l>XX</l><r><s n="adj" /><s n="any" /><s n="any" /><s n="any" /></r><form>substituted</form><form>अमीर</form><form>No need to generate</form><form>अमीर</form><form>Adj_all_e</form></par><par><l>XX</l><r><s n="adj" /><s n="any" /><s n="any" /><s n="any" /></r><form>substituted</form><form>अमीर</form><!--Step1= Seperate out emph='y'
--><!--Step2= Add emphatic value (i.e. emph=hI) directly to the substuted Hindi Root with underscore
--><form>अमीर_ही</form><form>Adj_all_e1</form></par><par><l>XX</l><r><s n="adj" /><s n="any" /><s n="any" /><s n="any" /></r><form>substituted</form><form>अमीर</form><!--Step1= Seperate out  emph1='y'
--><!--Step2= Add emphatic value (i.e. emph1=BI) directly to the substuted Hindi Root with underscore
--><form>अमीर_भी</form><form>Adj_case</form></par><par><l>XX</l><r><s n="adj" /><s n="any" /><s n="pl" /><s n="d" /></r><form>substituted</form><form>अनेक</form><!--Direct Word Generation Through Inverted Hindi Morph Analyser (i.e. Morph feature to word)
--><form>अनेक</form><form>&lt;fs af='XX,adj,any,pl,,o,,'&gt;</form><form>substituted</form><form>अनेक</form><!--Direct Word Generation Through Inverted Hindi Morph Analyser (i.e. Morph feature to word)
--><form>अनेक</form><form>Adj_case_e</form></par><par><l>XX</l><r><s n="adj" /><s n="any" /><s n="pl" /><s n="d" /></r><form>substituted</form><form>अनेक</form><!--Direct Word Generation Through Inverted Hindi Morph Analyser (i.e. Morph feature to word)
--><form>अनेकों</form><form>&lt;fs af='XX,adj,any,pl,,o,,' emph='y'&gt;</form><form>substituted</form><form>अनेक</form><!--Direct Word Generation Through Inverted Hindi Morph Analyser (i.e. Morph feature to word)
--><form>अनेकों</form><form>Adj_case_e1</form></par><par><l>XX</l><r><s n="adj" /><s n="any" /><s n="pl" /><s n="d" /></r><form>substituted</form><form>अनेक</form><!--Step1= Change emph1='y' TO emph='y'
--><!--Step2= Then generate modified morph feature directly through Hindi Morph
--><form>अनेकों</form><form>&lt;fs af='XX,adj,any,pl,,o,,' emph1='y'&gt;</form><form>substituted</form><form>अनेक</form><!--Step1= Change emph1='y' TO emph='y'
--><!--Step2= Then generate modified morph feature directly through Hindi Morph
--><form>अनेकों</form><form>Adj_f_s</form></par><par><l>XX</l><r><s n="adj" /><s n="f" /><s n="sg" /><s n="any" /></r><form>substituted</form><form>बालिका</form><form>No need to generate</form><form>बालिका</form><form>Adj_m_s</form></par><par><l>XX</l><r><s n="adj" /><s n="m" /><s n="sg" /><s n="any" /></r><form>substituted</form><form>बालक</form><form>No need to generate</form><form>बालक</form><form>Adj_m_vAlA</form></par><par><l>XX</l><r><s n="adj" /><s n="m" /><s n="any" /><s n="any" /></r><form>substituted</form><form>काला</form><!--Step 1= Change the feature from &lt;fs af='XX,adj,m,any,,any,,'&gt; TO &lt;fs af='XX,adj,m,sg,,d,,'&gt;
--><!--Step 2= Generate modified morph feature directly through inverted Hindi Morph
--><form>काला</form><form>Agr_based_feature</form></par><par><l>XX</l><r><s n="adj" /><s n="m" /><s n="sg" /><s n="d" /></r><form>काला</form><!--Direct Word Generation Through Inverted Hindi Morph Analyser (i.e. Morph feature to word)
--><form>काला</form><form>Agr_based_feature</form></par><par><l>XX</l><r><s n="adj" /><s n="m" /><s n="sg" /><s n="o" /></r><form>काला</form><!--Direct Word Generation Through Inverted Hindi Morph Analyser (i.e. Morph feature to word)
--><form>काले</form><form>Agr_based_feature</form><form>&lt;fs af='XX,adj,m,pl,,d,,'&gt;</form><form>काला</form><!--Direct Word Generation Through Inverted Hindi Morph Analyser (i.e. Morph feature to word)
--><form>काले</form><form>Agr_based_feature</form><form>&lt;fs af='XX,adj,m,pl,,o,,'&gt;</form><form>काला</form><!--Direct Word Generation Through Inverted Hindi Morph Analyser (i.e. Morph feature to word)
--><form>काले</form><form>Adj_m_e_vAlA</form></par><par><l>XX</l><r><s n="adj" /><s n="m" /><s n="any" /><s n="any" /></r><form>substituted</form><form>काला</form><!--Step 1= Change the feature from &lt;fs af='XX,adj,m,any,,any,,' emph='y'&gt; TO &lt;fs af='XX,adj,m,sg,,d,,' emph='y'&gt;
--><!--Step 2= Remove emph='y' from feature
--><!--Step 3= Generate remaining morph feature directly through inverted Hindi Morph
--><form>काला</form><form>Agr_based_feature</form></par><par><l>XX</l><r><s n="adj" /><s n="m" /><s n="sg" /><s n="d" /></r><form>काला</form><!--Step 1= Remove emph='y' from feature
--><!--Step 2= Generate remaining morph feature directly through inverted Hindi Morph
--><form>काले</form><form>Agr_based_feature</form></par><par><l>XX</l><r><s n="adj" /><s n="m" /><s n="sg" /><s n="o" /></r><form>काला</form><!--Step 1= Remove emph='y' from feature
--><!--Step 2= Generate remaining morph feature directly through inverted Hindi Morph
--><form>काले</form><form>Agr_based_feature</form><form>&lt;fs af='XX,adj,m,pl,,d,,' emph='y'&gt;</form><form>काला</form><!--Step 1= Remove emph='y' from feature
--><!--Step 2= Generate remaining morph feature directly through inverted Hindi Morph
--><form>काले</form><form>Agr_based_feature</form><form>&lt;fs af='XX,adj,m,pl,,o,,' emph='y'&gt;</form><form>काला</form><!--Step 1= Remove emph='y' from feature
--><!--Step 2= Generate remaining morph feature directly through inverted Hindi Morph
--><form>काले</form><form>Adj_m_e1_vAlA</form></par><par><l>XX</l><r><s n="adj" /><s n="m" /><s n="any" /><s n="any" /></r><form>substituted</form><form>काला</form><!--Step 1= Change the feature from &lt;fs af='XX,adj,m,any,,any,,' emph1='y'&gt; TO &lt;fs af='XX,adj,m,sg,,d,,' emph1='y'&gt;
--><!--Step 2= Remove emph1='y' from feature
--><!--Step 3= Generate remaining morph feature directly through inverted Hindi Morph
--><form>काला</form><form>Agr_based_feature</form></par><par><l>XX</l><r><s n="adj" /><s n="m" /><s n="sg" /><s n="d" /></r><form>काला</form><!--Step 1= Remove emph1='y' from feature
--><!--Step 2= Generate remaining morph feature directly through inverted Hindi Morph
--><form>काला</form><form>Agr_based_feature</form></par><par><l>XX</l><r><s n="adj" /><s n="m" /><s n="sg" /><s n="o" /></r><form>काला</form><!--Step 1= Remove emph1='y' from feature
--><!--Step 2= Generate remaining morph feature directly through inverted Hindi Morph
--><form>काले</form><form>Agr_based_feature</form><form>&lt;fs af='XX,adj,m,pl,,d,,' emph1='y'&gt;</form><form>काला</form><!--Step 1= Remove emph1='y' from feature
--><!--Step 2= Generate remaining morph feature directly through inverted Hindi Morph
--><form>काले</form><form>Agr_based_feature</form><form>&lt;fs af='XX,adj,m,pl,,o,,' emph1='y'&gt;</form><form>काला</form><!--Step 1= Remove emph1='y' from feature
--><!--Step 2= Generate remaining morph feature directly through inverted Hindi Morph
--><form>काले</form><form>Adj_f_vAlI</form></par><par><l>XX</l><r><s n="adj" /><s n="f" /><s n="any" /><s n="any" /></r><form>substituted</form><form>काली</form><form>No need to generate</form><form>काली</form><form>Adj_f_e_vAlI</form></par><par><l>XX</l><r><s n="adj" /><s n="f" /><s n="any" /><s n="any" /></r><form>substituted</form><form>काली</form><form>No need to generate</form><form>काली</form><form>Adj_f_e1_vAlI</form></par><par><l>XX</l><r><s n="adj" /><s n="f" /><s n="any" /><s n="any" /></r><form>substituted</form><form>काली</form><form>No need to generate</form><form>काली</form><form>Pro_u</form></par><par><l>हम</l><r><s n="pn" /><s n="any" /><s n="sg" /><s n="1" /><s n="o" /><s n="0" /></r></par><par><l>मैं</l><r><s n="pn" /><s n="any" /><s n="sg" /><s n="1" /><s n="o" /><s n="0" /></r><form>मुझ</form></par><par><l>हम</l><r><s n="pn" /><s n="any" /><s n="sg" /><s n="1" /><s n="o" /><s n="ko" /></r></par><par><l>मैं</l><r><s n="pn" /><s n="any" /><s n="sg" /><s n="1" /><s n="o" /><s n="ko" /></r><form>मुझे|मुझको</form></par><par><l>हम</l><r><s n="pn" /><s n="any" /><s n="sg" /><s n="1" /><s n="o" /><s n="se" /></r></par><par><l>मैं</l><r><s n="pn" /><s n="any" /><s n="sg" /><s n="1" /><s n="o" /><s n="se" /></r><form>मुझसे</form></par><par><l>हम</l><r><s n="pn" /><s n="any" /><s n="sg" /><s n="1" /><s n="o" /><s n="meM" /></r></par><par><l>मैं</l><r><s n="pn" /><s n="any" /><s n="sg" /><s n="1" /><s n="o" /><s n="meM" /></r><form>मुझमें</form></par><par><l>हम</l><r><s n="pn" /><s n="any" /><s n="sg" /><s n="1" /><s n="o" /><s n="para" /></r></par><par><l>मैं</l><r><s n="pn" /><s n="any" /><s n="sg" /><s n="1" /><s n="o" /><s n="para" /></r><form>मुझपर</form></par><par><l>हम</l><r><s n="pn" /><s n="any" /><s n="pl" /><s n="1" /><s n="o" /><s n="0" /></r></par><par><l>मैं</l><r><s n="pn" /><s n="any" /><s n="pl" /><s n="1" /><s n="o" /><s n="0" /></r><form>हम</form></par><par><l>हम</l><r><s n="pn" /><s n="any" /><s n="pl" /><s n="1" /><s n="o" /><s n="ko" /></r></par><par><l>मैं</l><r><s n="pn" /><s n="any" /><s n="pl" /><s n="1" /><s n="o" /><s n="ko" /></r><form>हमें|हमको</form></par><par><l>हम</l><r><s n="pn" /><s n="any" /><s n="pl" /><s n="1" /><s n="o" /><s n="se" /></r></par><par><l>मैं</l><r><s n="pn" /><s n="any" /><s n="pl" /><s n="1" /><s n="o" /><s n="se" /></r><form>हमसे</form></par><par><l>हम</l><r><s n="pn" /><s n="any" /><s n="pl" /><s n="1" /><s n="o" /><s n="meM" /></r></par><par><l>मैं</l><r><s n="pn" /><s n="any" /><s n="pl" /><s n="1" /><s n="o" /><s n="meM" /></r><form>हममें</form></par><par><l>हम</l><r><s n="pn" /><s n="any" /><s n="pl" /><s n="1" /><s n="o" /><s n="para" /></r></par><par><l>मैं</l><r><s n="pn" /><s n="any" /><s n="pl" /><s n="1" /><s n="o" /><s n="para" /></r><form>हमपर</form><form>Pro_u_e</form></par><par><l>हम</l><r><s n="pn" /><s n="any" /><s n="sg" /><s n="1" /><s n="o" /><s n="0" /></r></par><par><l>मैं</l><r><s n="pn" /><s n="any" /><s n="sg" /><s n="1" /><s n="o" /><s n="0" /></r><form>मुझी|मुझ_ही</form></par><par><l>हम</l><r><s n="pn" /><s n="any" /><s n="sg" /><s n="1" /><s n="o" /><s n="ko" /></r></par><par><l>मैं</l><r><s n="pn" /><s n="any" /><s n="sg" /><s n="1" /><s n="o" /><s n="ko" /></r><form>मुझीको|मुझ_ही_को</form></par><par><l>हम</l><r><s n="pn" /><s n="any" /><s n="sg" /><s n="1" /><s n="o" /><s n="se" /></r></par><par><l>मैं</l><r><s n="pn" /><s n="any" /><s n="sg" /><s n="1" /><s n="o" /><s n="se" /></r><form>मुझीसे|मुझ_ही_से</form></par><par><l>हम</l><r><s n="pn" /><s n="any" /><s n="sg" /><s n="1" /><s n="o" /><s n="meM" /></r></par><par><l>मैं</l><r><s n="pn" /><s n="any" /><s n="sg" /><s n="1" /><s n="o" /><s n="meM" /></r><form>मुझीमें|मुझ_ही_में</form></par><par><l>हम</l><r><s n="pn" /><s n="any" /><s n="sg" /><s n="1" /><s n="o" /><s n="para" /></r></par><par><l>मैं</l><r><s n="pn" /><s n="any" /><s n="sg" /><s n="1" /><s n="o" /><s n="para" /></r><form>मुझीपर|मुझ_ही_पर</form></par><par><l>हम</l><r><s n="pn" /><s n="any" /><s n="pl" /><s n="1" /><s n="o" /><s n="0" /></r></par><par><l>मैं</l><r><s n="pn" /><s n="any" /><s n="pl" /><s n="1" /><s n="o" /><s n="0" /></r><form>हमीं|हम_ही</form></par><par><l>हम</l><r><s n="pn" /><s n="any" /><s n="pl" /><s n="1" /><s n="o" /><s n="ko" /></r></par><par><l>मैं</l><r><s n="pn" /><s n="any" /><s n="pl" /><s n="1" /><s n="o" /><s n="ko" /></r><form>हमींको|हम_ही_को</form></par><par><l>हम</l><r><s n="pn" /><s n="any" /><s n="pl" /><s n="1" /><s n="o" /><s n="se" /></r></par><par><l>मैं</l><r><s n="pn" /><s n="any" /><s n="pl" /><s n="1" /><s n="o" /><s n="se" /></r><form>हमींसे|हम_ही_से</form></par><par><l>हम</l><r><s n="pn" /><s n="any" /><s n="pl" /><s n="1" /><s n="o" /><s n="meM" /></r></par><par><l>मैं</l><r><s n="pn" /><s n="any" /><s n="pl" /><s n="1" /><s n="o" /><s n="meM" /></r><form>हमींमें|हम_ही_में</form></par><par><l>हम</l><r><s n="pn" /><s n="any" /><s n="pl" /><s n="1" /><s n="o" /><s n="para" /></r></par><par><l>मैं</l><r><s n="pn" /><s n="any" /><s n="pl" /><s n="1" /><s n="o" /><s n="para" /></r><form>हमींपर|हम_ही_पर</form><form>Pro_u_e1</form></par><par><l>हम</l><r><s n="pn" /><s n="any" /><s n="sg" /><s n="1" /><s n="o" /><s n="0" /></r></par><par><l>मैं</l><r><s n="pn" /><s n="any" /><s n="sg" /><s n="1" /><s n="o" /><s n="0" /></r><form>मुझ</form></par><par><l>हम</l><r><s n="pn" /><s n="any" /><s n="sg" /><s n="1" /><s n="o" /><s n="ko" /></r></par><par><l>मैं</l><r><s n="pn" /><s n="any" /><s n="sg" /><s n="1" /><s n="o" /><s n="ko" /></r><form>मुझको_भी</form></par><par><l>हम</l><r><s n="pn" /><s n="any" /><s n="sg" /><s n="1" /><s n="o" /><s n="se" /></r></par><par><l>मैं</l><r><s n="pn" /><s n="any" /><s n="sg" /><s n="1" /><s n="o" /><s n="se" /></r><form>मुझसे_भी</form></par><par><l>हम</l><r><s n="pn" /><s n="any" /><s n="sg" /><s n="1" /><s n="o" /><s n="meM" /></r></par><par><l>मैं</l><r><s n="pn" /><s n="any" /><s n="sg" /><s n="1" /><s n="o" /><s n="meM" /></r><form>मुझ_में_भी</form></par><par><l>हम</l><r><s n="pn" /><s n="any" /><s n="sg" /><s n="1" /><s n="o" /><s n="para" /></r></par><par><l>मैं</l><r><s n="pn" /><s n="any" /><s n="sg" /><s n="1" /><s n="o" /><s n="para" /></r><form>मुझ_पर_भी</form></par><par><l>हम</l><r><s n="pn" /><s n="any" /><s n="pl" /><s n="1" /><s n="o" /><s n="0" /></r></par><par><l>मैं</l><r><s n="pn" /><s n="any" /><s n="pl" /><s n="1" /><s n="o" /><s n="0" /></r><form>हम</form></par><par><l>हम</l><r><s n="pn" /><s n="any" /><s n="pl" /><s n="1" /><s n="o" /><s n="ko" /></r></par><par><l>मैं</l><r><s n="pn" /><s n="any" /><s n="pl" /><s n="1" /><s n="o" /><s n="ko" /></r><form>हमको_भी</form></par><par><l>हम</l><r><s n="pn" /><s n="any" /><s n="pl" /><s n="1" /><s n="o" /><s n="se" /></r></par><par><l>मैं</l><r><s n="pn" /><s n="any" /><s n="pl" /><s n="1" /><s n="o" /><s n="se" /></r><form>हमसे_भी</form></par><par><l>हम</l><r><s n="pn" /><s n="any" /><s n="pl" /><s n="1" /><s n="o" /><s n="meM" /></r></par><par><l>मैं</l><r><s n="pn" /><s n="any" /><s n="pl" /><s n="1" /><s n="o" /><s n="meM" /></r><form>हम_में_भी</form></par><par><l>हम</l><r><s n="pn" /><s n="any" /><s n="pl" /><s n="1" /><s n="o" /><s n="para" /></r></par><par><l>मैं</l><r><s n="pn" /><s n="any" /><s n="pl" /><s n="1" /><s n="o" /><s n="para" /></r><form>हम_पर_भी</form><form>Pro_d_u</form></par><par><l>हम</l><r><s n="pn" /><s n="any" /><s n="sg" /><s n="1" /><s n="d" /><s n="0" /></r></par><par><l>मैं</l><r><s n="pn" /><s n="any" /><s n="sg" /><s n="1" /><s n="d" /><s n="0" /></r><form>मैं</form></par><par><l>हम</l><r><s n="pn" /><s n="any" /><s n="pl" /><s n="1" /><s n="d" /><s n="0" /></r></par><par><l>मैं</l><r><s n="pn" /><s n="any" /><s n="pl" /><s n="1" /><s n="d" /><s n="0" /></r><form>हम</form><form>Pro_d_u_e</form></par><par><l>हम</l><r><s n="pn" /><s n="any" /><s n="sg" /><s n="1" /><s n="d" /><s n="0" /></r></par><par><l>मैं</l><r><s n="pn" /><s n="any" /><s n="sg" /><s n="1" /><s n="d" /><s n="0" /></r><form>मैं_ही</form></par><par><l>हम</l><r><s n="pn" /><s n="any" /><s n="pl" /><s n="1" /><s n="d" /><s n="0" /></r></par><par><l>मैं</l><r><s n="pn" /><s n="any" /><s n="pl" /><s n="1" /><s n="d" /><s n="0" /></r><form>हमीं|हम_ही</form><form>Pro_d_u_e1</form></par><par><l>हम</l><r><s n="pn" /><s n="any" /><s n="sg" /><s n="1" /><s n="d" /><s n="0" /></r></par><par><l>मैं</l><r><s n="pn" /><s n="any" /><s n="sg" /><s n="1" /><s n="d" /><s n="0" /></r><form>मैं_भी</form></par><par><l>हम</l><r><s n="pn" /><s n="any" /><s n="pl" /><s n="1" /><s n="d" /><s n="0" /></r></par><par><l>मैं</l><r><s n="pn" /><s n="any" /><s n="pl" /><s n="1" /><s n="d" /><s n="0" /></r><form>हमीं|हम_भी</form><form>Pro_o_u</form></par><par><l>आपन</l><r><s n="pn" /><s n="any" /><s n="pl" /><s n="1" /><s n="o" /><s n="0" /></r></par><par><l>अपना</l><r><s n="pn" /><s n="any" /><s n="pl" /><s n="1" /><s n="o" /><s n="0" /></r><form>अपनों</form><form>Pro_m</form></par><par><l>तू</l><r><s n="pn" /><s n="any" /><s n="sg" /><s n="2" /><s n="o" /><s n="0" /></r></par><par><l>तू</l><r><s n="pn" /><s n="any" /><s n="sg" /><s n="2" /><s n="o" /><s n="0" /></r><form>तुझ</form></par><par><l>तू</l><r><s n="pn" /><s n="any" /><s n="sg" /><s n="2" /><s n="o" /><s n="ko" /></r></par><par><l>तू</l><r><s n="pn" /><s n="any" /><s n="sg" /><s n="2" /><s n="o" /><s n="ko" /></r><form>तुझे|तुझको</form></par><par><l>तू</l><r><s n="pn" /><s n="any" /><s n="sg" /><s n="2" /><s n="o" /><s n="se" /></r></par><par><l>तू</l><r><s n="pn" /><s n="any" /><s n="sg" /><s n="2" /><s n="o" /><s n="se" /></r><form>तुझसे</form></par><par><l>तू</l><r><s n="pn" /><s n="any" /><s n="sg" /><s n="2" /><s n="o" /><s n="meM" /></r></par><par><l>तू</l><r><s n="pn" /><s n="any" /><s n="sg" /><s n="2" /><s n="o" /><s n="meM" /></r><form>तुझमें</form></par><par><l>तू</l><r><s n="pn" /><s n="any" /><s n="sg" /><s n="2" /><s n="o" /><s n="para" /></r></par><par><l>तू</l><r><s n="pn" /><s n="any" /><s n="sg" /><s n="2" /><s n="o" /><s n="para" /></r><form>तुझपर</form></par><par><l>तू</l><r><s n="pn" /><s n="any" /><s n="pl" /><s n="2" /><s n="o" /><s n="0" /></r></par><par><l>तू</l><r><s n="pn" /><s n="any" /><s n="pl" /><s n="2" /><s n="o" /><s n="0" /></r><form>तुम</form></par><par><l>तू</l><r><s n="pn" /><s n="any" /><s n="pl" /><s n="2" /><s n="o" /><s n="ko" /></r></par><par><l>तू</l><r><s n="pn" /><s n="any" /><s n="pl" /><s n="2" /><s n="o" /><s n="ko" /></r><form>तुम्हें|तुमको</form></par><par><l>तू</l><r><s n="pn" /><s n="any" /><s n="pl" /><s n="2" /><s n="o" /><s n="se" /></r></par><par><l>तू</l><r><s n="pn" /><s n="any" /><s n="pl" /><s n="2" /><s n="o" /><s n="se" /></r><form>तुमसे</form></par><par><l>तू</l><r><s n="pn" /><s n="any" /><s n="pl" /><s n="2" /><s n="o" /><s n="meM" /></r></par><par><l>तू</l><r><s n="pn" /><s n="any" /><s n="pl" /><s n="2" /><s n="o" /><s n="meM" /></r><form>तुममें</form></par><par><l>तू</l><r><s n="pn" /><s n="any" /><s n="pl" /><s n="2" /><s n="o" /><s n="para" /></r></par><par><l>तू</l><r><s n="pn" /><s n="any" /><s n="pl" /><s n="2" /><s n="o" /><s n="para" /></r><form>तुमपर</form><form>Pro_m_e</form></par><par><l>तू</l><r><s n="pn" /><s n="any" /><s n="sg" /><s n="2" /><s n="o" /><s n="0" /></r></par><par><l>तू</l><r><s n="pn" /><s n="any" /><s n="sg" /><s n="2" /><s n="o" /><s n="0" /></r><form>तुझी|तुझ_ही</form></par><par><l>तू</l><r><s n="pn" /><s n="any" /><s n="sg" /><s n="2" /><s n="o" /><s n="ko" /></r></par><par><l>तू</l><r><s n="pn" /><s n="any" /><s n="sg" /><s n="2" /><s n="o" /><s n="ko" /></r><form>तुझीको|तुझ_ही_को</form></par><par><l>तू</l><r><s n="pn" /><s n="any" /><s n="sg" /><s n="2" /><s n="o" /><s n="se" /></r></par><par><l>तू</l><r><s n="pn" /><s n="any" /><s n="sg" /><s n="2" /><s n="o" /><s n="se" /></r><form>तुझीसे|तुझ_ही_से</form></par><par><l>तू</l><r><s n="pn" /><s n="any" /><s n="sg" /><s n="2" /><s n="o" /><s n="meM" /></r></par><par><l>तू</l><r><s n="pn" /><s n="any" /><s n="sg" /><s n="2" /><s n="o" /><s n="meM" /></r><form>तुझीमें|तुझ_ही_में</form></par><par><l>तू</l><r><s n="pn" /><s n="any" /><s n="sg" /><s n="2" /><s n="o" /><s n="para" /></r></par><par><l>तू</l><r><s n="pn" /><s n="any" /><s n="sg" /><s n="2" /><s n="o" /><s n="para" /></r><form>तुझीपर|तुझ_ही_पर</form></par><par><l>तू</l><r><s n="pn" /><s n="any" /><s n="pl" /><s n="2" /><s n="o" /><s n="0" /></r></par><par><l>तू</l><r><s n="pn" /><s n="any" /><s n="pl" /><s n="2" /><s n="o" /><s n="0" /></r><form>तुम्हीं|तुम_ही</form></par><par><l>तू</l><r><s n="pn" /><s n="any" /><s n="pl" /><s n="2" /><s n="o" /><s n="ko" /></r></par><par><l>तू</l><r><s n="pn" /><s n="any" /><s n="pl" /><s n="2" /><s n="o" /><s n="ko" /></r><form>तुम्हींको|तुम_ही_को</form></par><par><l>तू</l><r><s n="pn" /><s n="any" /><s n="pl" /><s n="2" /><s n="o" /><s n="se" /></r></par><par><l>तू</l><r><s n="pn" /><s n="any" /><s n="pl" /><s n="2" /><s n="o" /><s n="se" /></r><form>तुम्हींसे|तुम_ही_से</form></par><par><l>तू</l><r><s n="pn" /><s n="any" /><s n="pl" /><s n="2" /><s n="o" /><s n="meM" /></r></par><par><l>तू</l><r><s n="pn" /><s n="any" /><s n="pl" /><s n="2" /><s n="o" /><s n="meM" /></r><form>तुम्हींमें|तुम_ही_में</form></par><par><l>तू</l><r><s n="pn" /><s n="any" /><s n="pl" /><s n="2" /><s n="o" /><s n="para" /></r></par><par><l>तू</l><r><s n="pn" /><s n="any" /><s n="pl" /><s n="2" /><s n="o" /><s n="para" /></r><form>तुम्हींपर|तुम_ही_पर</form><form>Pro_m_e1</form></par><par><l>तू</l><r><s n="pn" /><s n="any" /><s n="sg" /><s n="2" /><s n="o" /><s n="0" /></r></par><par><l>तू</l><r><s n="pn" /><s n="any" /><s n="sg" /><s n="2" /><s n="o" /><s n="0" /></r><form>तुझ</form></par><par><l>तू</l><r><s n="pn" /><s n="any" /><s n="sg" /><s n="2" /><s n="o" /><s n="ko" /></r></par><par><l>तू</l><r><s n="pn" /><s n="any" /><s n="sg" /><s n="2" /><s n="o" /><s n="ko" /></r><form>तुझको_भी</form></par><par><l>तू</l><r><s n="pn" /><s n="any" /><s n="sg" /><s n="2" /><s n="o" /><s n="se" /></r></par><par><l>तू</l><r><s n="pn" /><s n="any" /><s n="sg" /><s n="2" /><s n="o" /><s n="se" /></r><form>तुझसे_भी</form></par><par><l>तू</l><r><s n="pn" /><s n="any" /><s n="sg" /><s n="2" /><s n="o" /><s n="meM" /></r></par><par><l>तू</l><r><s n="pn" /><s n="any" /><s n="sg" /><s n="2" /><s n="o" /><s n="meM" /></r><form>तुझ_में_भी</form></par><par><l>तू</l><r><s n="pn" /><s n="any" /><s n="sg" /><s n="2" /><s n="o" /><s n="para" /></r></par><par><l>तू</l><r><s n="pn" /><s n="any" /><s n="sg" /><s n="2" /><s n="o" /><s n="para" /></r><form>तुझ_पर_भी</form></par><par><l>तू</l><r><s n="pn" /><s n="any" /><s n="pl" /><s n="2" /><s n="o" /><s n="0" /></r></par><par><l>तू</l><r><s n="pn" /><s n="any" /><s n="pl" /><s n="2" /><s n="o" /><s n="0" /></r><form>तुम</form></par><par><l>तू</l><r><s n="pn" /><s n="any" /><s n="pl" /><s n="2" /><s n="o" /><s n="ko" /></r></par><par><l>तू</l><r><s n="pn" /><s n="any" /><s n="pl" /><s n="2" /><s n="o" /><s n="ko" /></r><form>तुमको_भी</form></par><par><l>तू</l><r><s n="pn" /><s n="any" /><s n="pl" /><s n="2" /><s n="o" /><s n="se" /></r></par><par><l>तू</l><r><s n="pn" /><s n="any" /><s n="pl" /><s n="2" /><s n="o" /><s n="se" /></r><form>तुम_से_भी</form></par><par><l>तू</l><r><s n="pn" /><s n="any" /><s n="pl" /><s n="2" /><s n="o" /><s n="meM" /></r></par><par><l>तू</l><r><s n="pn" /><s n="any" /><s n="pl" /><s n="2" /><s n="o" /><s n="meM" /></r><form>तुम_में_भी</form></par><par><l>तू</l><r><s n="pn" /><s n="any" /><s n="pl" /><s n="2" /><s n="o" /><s n="para" /></r></par><par><l>तू</l><r><s n="pn" /><s n="any" /><s n="pl" /><s n="2" /><s n="o" /><s n="para" /></r><form>तुम_पर_भी</form><form>Pro_d_m</form></par><par><l>तू</l><r><s n="pn" /><s n="any" /><s n="sg" /><s n="2" /><s n="d" /><s n="0" /></r></par><par><l>तू</l><r><s n="pn" /><s n="any" /><s n="sg" /><s n="2" /><s n="d" /><s n="0" /></r><form>तू</form></par><par><l>तू</l><r><s n="pn" /><s n="any" /><s n="pl" /><s n="2" /><s n="d" /><s n="0" /></r></par><par><l>तू</l><r><s n="pn" /><s n="any" /><s n="pl" /><s n="2" /><s n="d" /><s n="0" /></r><form>तुम</form><form>Pro_d_m_e</form></par><par><l>तू</l><r><s n="pn" /><s n="any" /><s n="sg" /><s n="2" /><s n="d" /><s n="0" /></r></par><par><l>तू</l><r><s n="pn" /><s n="any" /><s n="sg" /><s n="2" /><s n="d" /><s n="0" /></r><form>तू_ही</form></par><par><l>तू</l><r><s n="pn" /><s n="any" /><s n="pl" /><s n="2" /><s n="d" /><s n="0" /></r></par><par><l>तू</l><r><s n="pn" /><s n="any" /><s n="pl" /><s n="2" /><s n="d" /><s n="0" /></r><form>तुम्ही|तुम_ही</form><form>Pro_d_m_e1</form></par><par><l>तू</l><r><s n="pn" /><s n="any" /><s n="sg" /><s n="2" /><s n="d" /><s n="0" /></r></par><par><l>तू</l><r><s n="pn" /><s n="any" /><s n="sg" /><s n="2" /><s n="d" /><s n="0" /></r><form>तू_भी</form></par><par><l>तू</l><r><s n="pn" /><s n="any" /><s n="pl" /><s n="2" /><s n="d" /><s n="0" /></r></par><par><l>तू</l><r><s n="pn" /><s n="any" /><s n="pl" /><s n="2" /><s n="d" /><s n="0" /></r><form>तुम_भी</form><form>Pro_a</form></par><par><l>उ</l><r><s n="pn" /><s n="any" /><s n="sg" /><s n="3" /><s n="o" /><s n="0" /></r></par><par><l>वह</l><r><s n="pn" /><s n="any" /><s n="sg" /><s n="3" /><s n="o" /><s n="0" /></r><form>उस</form></par><par><l>उ</l><r><s n="pn" /><s n="any" /><s n="sg" /><s n="3" /><s n="o" /><s n="ko" /></r></par><par><l>वह</l><r><s n="pn" /><s n="any" /><s n="sg" /><s n="3" /><s n="o" /><s n="ko" /></r><form>उसको|उसे</form></par><par><l>उ</l><r><s n="pn" /><s n="any" /><s n="sg" /><s n="3" /><s n="o" /><s n="se" /></r></par><par><l>वह</l><r><s n="pn" /><s n="any" /><s n="sg" /><s n="3" /><s n="o" /><s n="se" /></r><form>उससे</form></par><par><l>उ</l><r><s n="pn" /><s n="any" /><s n="sg" /><s n="3" /><s n="o" /><s n="meM" /></r></par><par><l>वह</l><r><s n="pn" /><s n="any" /><s n="sg" /><s n="3" /><s n="o" /><s n="meM" /></r><form>उसमें</form></par><par><l>उ</l><r><s n="pn" /><s n="any" /><s n="sg" /><s n="3" /><s n="o" /><s n="para" /></r></par><par><l>वह</l><r><s n="pn" /><s n="any" /><s n="sg" /><s n="3" /><s n="o" /><s n="para" /></r><form>उसपर</form></par><par><l>उ</l><r><s n="pn" /><s n="any" /><s n="pl" /><s n="3" /><s n="o" /><s n="0" /></r></par><par><l>वह</l><r><s n="pn" /><s n="any" /><s n="pl" /><s n="3" /><s n="o" /><s n="0" /></r><form>उन</form></par><par><l>उ</l><r><s n="pn" /><s n="any" /><s n="pl" /><s n="3" /><s n="o" /><s n="ko" /></r></par><par><l>वह</l><r><s n="pn" /><s n="any" /><s n="pl" /><s n="3" /><s n="o" /><s n="ko" /></r><form>उन्हें|उनको</form></par><par><l>उ</l><r><s n="pn" /><s n="any" /><s n="pl" /><s n="3" /><s n="o" /><s n="se" /></r></par><par><l>वह</l><r><s n="pn" /><s n="any" /><s n="pl" /><s n="3" /><s n="o" /><s n="se" /></r><form>उनसे</form></par><par><l>उ</l><r><s n="pn" /><s n="any" /><s n="pl" /><s n="3" /><s n="o" /><s n="meM" /></r></par><par><l>वह</l><r><s n="pn" /><s n="any" /><s n="pl" /><s n="3" /><s n="o" /><s n="meM" /></r><form>उनमें</form></par><par><l>उ</l><r><s n="pn" /><s n="any" /><s n="pl" /><s n="3" /><s n="o" /><s n="para" /></r></par><par><l>वह</l><r><s n="pn" /><s n="any" /><s n="pl" /><s n="3" /><s n="o" /><s n="para" /></r><form>उनपर</form></par><par><l>इ</l><r><s n="pn" /><s n="any" /><s n="sg" /><s n="3" /><s n="o" /><s n="0" /></r></par><par><l>यह</l><r><s n="pn" /><s n="any" /><s n="sg" /><s n="3" /><s n="o" /><s n="0" /></r><form>इस</form></par><par><l>इ</l><r><s n="pn" /><s n="any" /><s n="sg" /><s n="3" /><s n="o" /><s n="ko" /></r></par><par><l>यह</l><r><s n="pn" /><s n="any" /><s n="sg" /><s n="3" /><s n="o" /><s n="ko" /></r><form>इसे|इसको</form></par><par><l>इ</l><r><s n="pn" /><s n="any" /><s n="sg" /><s n="3" /><s n="o" /><s n="se" /></r></par><par><l>यह</l><r><s n="pn" /><s n="any" /><s n="sg" /><s n="3" /><s n="o" /><s n="se" /></r><form>इससे</form></par><par><l>इ</l><r><s n="pn" /><s n="any" /><s n="sg" /><s n="3" /><s n="o" /><s n="meM" /></r></par><par><l>यह</l><r><s n="pn" /><s n="any" /><s n="sg" /><s n="3" /><s n="o" /><s n="meM" /></r><form>इसमें</form></par><par><l>इ</l><r><s n="pn" /><s n="any" /><s n="sg" /><s n="3" /><s n="o" /><s n="para" /></r></par><par><l>यह</l><r><s n="pn" /><s n="any" /><s n="sg" /><s n="3" /><s n="o" /><s n="para" /></r><form>इसपर</form></par><par><l>इ</l><r><s n="pn" /><s n="any" /><s n="pl" /><s n="3" /><s n="o" /><s n="0" /></r></par><par><l>यह</l><r><s n="pn" /><s n="any" /><s n="pl" /><s n="3" /><s n="o" /><s n="0" /></r><form>इन</form></par><par><l>इ</l><r><s n="pn" /><s n="any" /><s n="pl" /><s n="3" /><s n="o" /><s n="ko" /></r></par><par><l>यह</l><r><s n="pn" /><s n="any" /><s n="pl" /><s n="3" /><s n="o" /><s n="ko" /></r><form>इन्हें|इनको</form></par><par><l>इ</l><r><s n="pn" /><s n="any" /><s n="pl" /><s n="3" /><s n="o" /><s n="se" /></r></par><par><l>यह</l><r><s n="pn" /><s n="any" /><s n="pl" /><s n="3" /><s n="o" /><s n="se" /></r><form>इनसे</form></par><par><l>इ</l><r><s n="pn" /><s n="any" /><s n="pl" /><s n="3" /><s n="o" /><s n="meM" /></r></par><par><l>यह</l><r><s n="pn" /><s n="any" /><s n="pl" /><s n="3" /><s n="o" /><s n="meM" /></r><form>इनमें</form></par><par><l>इ</l><r><s n="pn" /><s n="any" /><s n="pl" /><s n="3" /><s n="o" /><s n="para" /></r></par><par><l>यह</l><r><s n="pn" /><s n="any" /><s n="pl" /><s n="3" /><s n="o" /><s n="para" /></r><form>इनपर</form></par><par><l>जे</l><r><s n="pn" /><s n="any" /><s n="sg" /><s n="3" /><s n="o" /><s n="0" /></r></par><par><l>जो</l><r><s n="pn" /><s n="any" /><s n="sg" /><s n="3" /><s n="o" /><s n="0" /></r><form>जिस</form></par><par><l>जे</l><r><s n="pn" /><s n="any" /><s n="sg" /><s n="3" /><s n="o" /><s n="ko" /></r></par><par><l>जो</l><r><s n="pn" /><s n="any" /><s n="sg" /><s n="3" /><s n="o" /><s n="ko" /></r><form>जिसे|जिसको</form></par><par><l>जे</l><r><s n="pn" /><s n="any" /><s n="sg" /><s n="3" /><s n="o" /><s n="se" /></r></par><par><l>जो</l><r><s n="pn" /><s n="any" /><s n="sg" /><s n="3" /><s n="o" /><s n="se" /></r><form>जिससे</form></par><par><l>जे</l><r><s n="pn" /><s n="any" /><s n="sg" /><s n="3" /><s n="o" /><s n="meM" /></r></par><par><l>जो</l><r><s n="pn" /><s n="any" /><s n="sg" /><s n="3" /><s n="o" /><s n="meM" /></r><form>जिसमें</form></par><par><l>जे</l><r><s n="pn" /><s n="any" /><s n="sg" /><s n="3" /><s n="o" /><s n="para" /></r></par><par><l>जो</l><r><s n="pn" /><s n="any" /><s n="sg" /><s n="3" /><s n="o" /><s n="para" /></r><form>जिसपर</form></par><par><l>जे</l><r><s n="pn" /><s n="any" /><s n="pl" /><s n="3" /><s n="o" /><s n="0" /></r></par><par><l>जो</l><r><s n="pn" /><s n="any" /><s n="pl" /><s n="3" /><s n="o" /><s n="0" /></r><form>जिन</form></par><par><l>जे</l><r><s n="pn" /><s n="any" /><s n="pl" /><s n="3" /><s n="o" /><s n="ko" /></r></par><par><l>जो</l><r><s n="pn" /><s n="any" /><s n="pl" /><s n="3" /><s n="o" /><s n="ko" /></r><form>जिन्हें|जिनको</form></par><par><l>जे</l><r><s n="pn" /><s n="any" /><s n="pl" /><s n="3" /><s n="o" /><s n="se" /></r></par><par><l>जो</l><r><s n="pn" /><s n="any" /><s n="pl" /><s n="3" /><s n="o" /><s n="se" /></r><form>जिनसे</form></par><par><l>जे</l><r><s n="pn" /><s n="any" /><s n="pl" /><s n="3" /><s n="o" /><s n="meM" /></r></par><par><l>जो</l><r><s n="pn" /><s n="any" /><s n="pl" /><s n="3" /><s n="o" /><s n="meM" /></r><form>जिनमें</form></par><par><l>जे</l><r><s n="pn" /><s n="any" /><s n="pl" /><s n="3" /><s n="o" /><s n="para" /></r></par><par><l>जो</l><r><s n="pn" /><s n="any" /><s n="pl" /><s n="3" /><s n="o" /><s n="para" /></r><form>जिनपर</form></par><par><l>कवन</l><r><s n="pn" /><s n="any" /><s n="sg" /><s n="3" /><s n="o" /><s n="0" /></r></par><par><l>कौन</l><r><s n="pn" /><s n="any" /><s n="sg" /><s n="3" /><s n="o" /><s n="0" /></r><form>किस</form></par><par><l>कवन</l><r><s n="pn" /><s n="any" /><s n="sg" /><s n="3" /><s n="o" /><s n="ko" /></r></par><par><l>कौन</l><r><s n="pn" /><s n="any" /><s n="sg" /><s n="3" /><s n="o" /><s n="ko" /></r><form>किसे|किसको</form></par><par><l>कवन</l><r><s n="pn" /><s n="any" /><s n="sg" /><s n="3" /><s n="o" /><s n="se" /></r></par><par><l>कौन</l><r><s n="pn" /><s n="any" /><s n="sg" /><s n="3" /><s n="o" /><s n="se" /></r><form>किससे</form></par><par><l>कवन</l><r><s n="pn" /><s n="any" /><s n="sg" /><s n="3" /><s n="o" /><s n="meM" /></r></par><par><l>कौन</l><r><s n="pn" /><s n="any" /><s n="sg" /><s n="3" /><s n="o" /><s n="meM" /></r><form>किसमें</form></par><par><l>कवन</l><r><s n="pn" /><s n="any" /><s n="sg" /><s n="3" /><s n="o" /><s n="para" /></r></par><par><l>कौन</l><r><s n="pn" /><s n="any" /><s n="sg" /><s n="3" /><s n="o" /><s n="para" /></r><form>किसपर</form></par><par><l>कवन</l><r><s n="pn" /><s n="any" /><s n="pl" /><s n="3" /><s n="o" /><s n="0" /></r></par><par><l>कौन</l><r><s n="pn" /><s n="any" /><s n="pl" /><s n="3" /><s n="o" /><s n="0" /></r><form>किन</form></par><par><l>कवन</l><r><s n="pn" /><s n="any" /><s n="pl" /><s n="3" /><s n="o" /><s n="ko" /></r></par><par><l>कौन</l><r><s n="pn" /><s n="any" /><s n="pl" /><s n="3" /><s n="o" /><s n="ko" /></r><form>किन्हें|किनको</form></par><par><l>कवन</l><r><s n="pn" /><s n="any" /><s n="pl" /><s n="3" /><s n="o" /><s n="se" /></r></par><par><l>कौन</l><r><s n="pn" /><s n="any" /><s n="pl" /><s n="3" /><s n="o" /><s n="se" /></r><form>किनसे</form></par><par><l>कवन</l><r><s n="pn" /><s n="any" /><s n="pl" /><s n="3" /><s n="o" /><s n="meM" /></r></par><par><l>कौन</l><r><s n="pn" /><s n="any" /><s n="pl" /><s n="3" /><s n="o" /><s n="meM" /></r><form>किनमें</form></par><par><l>कवन</l><r><s n="pn" /><s n="any" /><s n="pl" /><s n="3" /><s n="o" /><s n="para" /></r></par><par><l>कौन</l><r><s n="pn" /><s n="any" /><s n="pl" /><s n="3" /><s n="o" /><s n="para" /></r><form>किनपर</form></par><par><l>केहु</l><r><s n="pn" /><s n="any" /><s n="sg" /><s n="3" /><s n="o" /><s n="0" /></r></par><par><l>कोई</l><r><s n="pn" /><s n="any" /><s n="sg" /><s n="3" /><s n="o" /><s n="0" /></r><form>किसी</form></par><par><l>केहु</l><r><s n="pn" /><s n="any" /><s n="sg" /><s n="3" /><s n="o" /><s n="ko" /></r></par><par><l>कोई</l><r><s n="pn" /><s n="any" /><s n="sg" /><s n="3" /><s n="o" /><s n="ko" /></r><form>किसी_को</form></par><par><l>केहु</l><r><s n="pn" /><s n="any" /><s n="sg" /><s n="3" /><s n="o" /><s n="se" /></r></par><par><l>कोई</l><r><s n="pn" /><s n="any" /><s n="sg" /><s n="3" /><s n="o" /><s n="se" /></r><form>किसी_से</form></par><par><l>केहु</l><r><s n="pn" /><s n="any" /><s n="sg" /><s n="3" /><s n="o" /><s n="meM" /></r></par><par><l>कोई</l><r><s n="pn" /><s n="any" /><s n="sg" /><s n="3" /><s n="o" /><s n="meM" /></r><form>किसी_में</form></par><par><l>केहु</l><r><s n="pn" /><s n="any" /><s n="sg" /><s n="3" /><s n="o" /><s n="para" /></r></par><par><l>कोई</l><r><s n="pn" /><s n="any" /><s n="sg" /><s n="3" /><s n="o" /><s n="para" /></r><form>किसी_पर</form></par><par><l>केहु</l><r><s n="pn" /><s n="any" /><s n="pl" /><s n="3" /><s n="o" /><s n="0" /></r></par><par><l>कोई</l><r><s n="pn" /><s n="any" /><s n="pl" /><s n="3" /><s n="o" /><s n="0" /></r><form>किन्हीं</form></par><par><l>केहु</l><r><s n="pn" /><s n="any" /><s n="pl" /><s n="3" /><s n="o" /><s n="ko" /></r></par><par><l>कोई</l><r><s n="pn" /><s n="any" /><s n="pl" /><s n="3" /><s n="o" /><s n="ko" /></r><form>किन्हीं_को</form></par><par><l>केहु</l><r><s n="pn" /><s n="any" /><s n="pl" /><s n="3" /><s n="o" /><s n="se" /></r></par><par><l>कोई</l><r><s n="pn" /><s n="any" /><s n="pl" /><s n="3" /><s n="o" /><s n="se" /></r><form>किन्ही_से</form></par><par><l>केहु</l><r><s n="pn" /><s n="any" /><s n="pl" /><s n="3" /><s n="o" /><s n="meM" /></r></par><par><l>कोई</l><r><s n="pn" /><s n="any" /><s n="pl" /><s n="3" /><s n="o" /><s n="meM" /></r><form>किन्हीं_में</form></par><par><l>केहु</l><r><s n="pn" /><s n="any" /><s n="pl" /><s n="3" /><s n="o" /><s n="para" /></r></par><par><l>कोई</l><r><s n="pn" /><s n="any" /><s n="pl" /><s n="3" /><s n="o" /><s n="para" /></r><form>किन्हीं_पर</form></par><par><l>सब</l><r><s n="pn" /><s n="any" /><s n="pl" /><s n="3" /><s n="o" /><s n="ko" /></r></par><par><l>सब</l><r><s n="pn" /><s n="any" /><s n="pl" /><s n="3" /><s n="o" /><s n="ko" /></r><form>सबको</form></par><par><l>सब</l><r><s n="pn" /><s n="any" /><s n="pl" /><s n="3" /><s n="o" /><s n="se" /></r></par><par><l>सब</l><r><s n="pn" /><s n="any" /><s n="pl" /><s n="3" /><s n="o" /><s n="se" /></r><form>सबसे</form></par><par><l>सब</l><r><s n="pn" /><s n="any" /><s n="pl" /><s n="3" /><s n="o" /><s n="meM" /></r></par><par><l>सब</l><r><s n="pn" /><s n="any" /><s n="pl" /><s n="3" /><s n="o" /><s n="meM" /></r><form>सबमें</form></par><par><l>सब</l><r><s n="pn" /><s n="any" /><s n="pl" /><s n="3" /><s n="o" /><s n="para" /></r></par><par><l>सब</l><r><s n="pn" /><s n="any" /><s n="pl" /><s n="3" /><s n="o" /><s n="para" /></r><form>सबपर</form><form>Pro_a_e</form></par><par><l>उ</l><r><s n="pn" /><s n="any" /><s n="sg" /><s n="3" /><s n="o" /><s n="0" /></r></par><par><l>वह</l><r><s n="pn" /><s n="any" /><s n="sg" /><s n="3" /><s n="o" /><s n="0" /></r><form>उसी</form></par><par><l>उ</l><r><s n="pn" /><s n="any" /><s n="sg" /><s n="3" /><s n="o" /><s n="ko" /></r></par><par><l>वह</l><r><s n="pn" /><s n="any" /><s n="sg" /><s n="3" /><s n="o" /><s n="ko" /></r><form>उसीको|उसे_ही</form></par><par><l>उ</l><r><s n="pn" /><s n="any" /><s n="sg" /><s n="3" /><s n="o" /><s n="se" /></r></par><par><l>वह</l><r><s n="pn" /><s n="any" /><s n="sg" /><s n="3" /><s n="o" /><s n="se" /></r><form>उसीसे</form></par><par><l>उ</l><r><s n="pn" /><s n="any" /><s n="sg" /><s n="3" /><s n="o" /><s n="meM" /></r></par><par><l>वह</l><r><s n="pn" /><s n="any" /><s n="sg" /><s n="3" /><s n="o" /><s n="meM" /></r><form>उसीमें</form></par><par><l>उ</l><r><s n="pn" /><s n="any" /><s n="sg" /><s n="3" /><s n="o" /><s n="para" /></r></par><par><l>वह</l><r><s n="pn" /><s n="any" /><s n="sg" /><s n="3" /><s n="o" /><s n="para" /></r><form>उसीपर</form></par><par><l>उ</l><r><s n="pn" /><s n="any" /><s n="pl" /><s n="3" /><s n="o" /><s n="0" /></r></par><par><l>वह</l><r><s n="pn" /><s n="any" /><s n="pl" /><s n="3" /><s n="o" /><s n="0" /></r><form>उन्हीं</form></par><par><l>उ</l><r><s n="pn" /><s n="any" /><s n="pl" /><s n="3" /><s n="o" /><s n="ko" /></r></par><par><l>वह</l><r><s n="pn" /><s n="any" /><s n="pl" /><s n="3" /><s n="o" /><s n="ko" /></r><form>उन्हें_ही|उन्हीं_को</form></par><par><l>उ</l><r><s n="pn" /><s n="any" /><s n="pl" /><s n="3" /><s n="o" /><s n="se" /></r></par><par><l>वह</l><r><s n="pn" /><s n="any" /><s n="pl" /><s n="3" /><s n="o" /><s n="se" /></r><form>उन्हीं_से</form></par><par><l>उ</l><r><s n="pn" /><s n="any" /><s n="pl" /><s n="3" /><s n="o" /><s n="meM" /></r></par><par><l>वह</l><r><s n="pn" /><s n="any" /><s n="pl" /><s n="3" /><s n="o" /><s n="meM" /></r><form>उन्हीं_में</form></par><par><l>उ</l><r><s n="pn" /><s n="any" /><s n="pl" /><s n="3" /><s n="o" /><s n="para" /></r></par><par><l>वह</l><r><s n="pn" /><s n="any" /><s n="pl" /><s n="3" /><s n="o" /><s n="para" /></r><form>उन्हीं_पर</form></par><par><l>इ</l><r><s n="pn" /><s n="any" /><s n="sg" /><s n="3" /><s n="o" /><s n="0" /></r></par><par><l>यह</l><r><s n="pn" /><s n="any" /><s n="sg" /><s n="3" /><s n="o" /><s n="0" /></r><form>इसी</form></par><par><l>इ</l><r><s n="pn" /><s n="any" /><s n="sg" /><s n="3" /><s n="o" /><s n="ko" /></r></par><par><l>यह</l><r><s n="pn" /><s n="any" /><s n="sg" /><s n="3" /><s n="o" /><s n="ko" /></r><form>इसे_ही|इसी_को</form></par><par><l>इ</l><r><s n="pn" /><s n="any" /><s n="sg" /><s n="3" /><s n="o" /><s n="se" /></r></par><par><l>यह</l><r><s n="pn" /><s n="any" /><s n="sg" /><s n="3" /><s n="o" /><s n="se" /></r><form>इसी_से</form></par><par><l>इ</l><r><s n="pn" /><s n="any" /><s n="sg" /><s n="3" /><s n="o" /><s n="meM" /></r></par><par><l>यह</l><r><s n="pn" /><s n="any" /><s n="sg" /><s n="3" /><s n="o" /><s n="meM" /></r><form>इसी_में</form></par><par><l>इ</l><r><s n="pn" /><s n="any" /><s n="sg" /><s n="3" /><s n="o" /><s n="para" /></r></par><par><l>यह</l><r><s n="pn" /><s n="any" /><s n="sg" /><s n="3" /><s n="o" /><s n="para" /></r><form>इसी_पर</form></par><par><l>इ</l><r><s n="pn" /><s n="any" /><s n="pl" /><s n="3" /><s n="o" /><s n="0" /></r></par><par><l>यह</l><r><s n="pn" /><s n="any" /><s n="pl" /><s n="3" /><s n="o" /><s n="0" /></r><form>इन्हीं</form></par><par><l>इ</l><r><s n="pn" /><s n="any" /><s n="pl" /><s n="3" /><s n="o" /><s n="ko" /></r></par><par><l>यह</l><r><s n="pn" /><s n="any" /><s n="pl" /><s n="3" /><s n="o" /><s n="ko" /></r><form>इन्हें_ही|इन्हीं_को</form></par><par><l>इ</l><r><s n="pn" /><s n="any" /><s n="pl" /><s n="3" /><s n="o" /><s n="se" /></r></par><par><l>यह</l><r><s n="pn" /><s n="any" /><s n="pl" /><s n="3" /><s n="o" /><s n="se" /></r><form>इन्हीं_से</form></par><par><l>इ</l><r><s n="pn" /><s n="any" /><s n="pl" /><s n="3" /><s n="o" /><s n="meM" /></r></par><par><l>यह</l><r><s n="pn" /><s n="any" /><s n="pl" /><s n="3" /><s n="o" /><s n="meM" /></r><form>इन्हीं_में</form></par><par><l>इ</l><r><s n="pn" /><s n="any" /><s n="pl" /><s n="3" /><s n="o" /><s n="para" /></r></par><par><l>यह</l><r><s n="pn" /><s n="any" /><s n="pl" /><s n="3" /><s n="o" /><s n="para" /></r><form>इन्हीं_पर</form></par><par><l>जे</l><r><s n="pn" /><s n="any" /><s n="sg" /><s n="3" /><s n="o" /><s n="0" /></r></par><par><l>जो</l><r><s n="pn" /><s n="any" /><s n="sg" /><s n="3" /><s n="o" /><s n="0" /></r><form>जिसी|जिस_ही</form></par><par><l>जे</l><r><s n="pn" /><s n="any" /><s n="sg" /><s n="3" /><s n="o" /><s n="ko" /></r></par><par><l>जो</l><r><s n="pn" /><s n="any" /><s n="sg" /><s n="3" /><s n="o" /><s n="ko" /></r><form>जिसे_ही|जिसको_ही</form></par><par><l>जे</l><r><s n="pn" /><s n="any" /><s n="sg" /><s n="3" /><s n="o" /><s n="se" /></r></par><par><l>जो</l><r><s n="pn" /><s n="any" /><s n="sg" /><s n="3" /><s n="o" /><s n="se" /></r><form>जिससे_ही|जिसी_से_ही</form></par><par><l>जे</l><r><s n="pn" /><s n="any" /><s n="sg" /><s n="3" /><s n="o" /><s n="meM" /></r></par><par><l>जो</l><r><s n="pn" /><s n="any" /><s n="sg" /><s n="3" /><s n="o" /><s n="meM" /></r><form>जिसमें_ही</form></par><par><l>जे</l><r><s n="pn" /><s n="any" /><s n="sg" /><s n="3" /><s n="o" /><s n="para" /></r></par><par><l>जो</l><r><s n="pn" /><s n="any" /><s n="sg" /><s n="3" /><s n="o" /><s n="para" /></r><form>जिसपर_ही</form></par><par><l>जे</l><r><s n="pn" /><s n="any" /><s n="pl" /><s n="3" /><s n="o" /><s n="0" /></r></par><par><l>जो</l><r><s n="pn" /><s n="any" /><s n="pl" /><s n="3" /><s n="o" /><s n="0" /></r><form>जिन्हीं</form></par><par><l>जे</l><r><s n="pn" /><s n="any" /><s n="pl" /><s n="3" /><s n="o" /><s n="ko" /></r></par><par><l>जो</l><r><s n="pn" /><s n="any" /><s n="pl" /><s n="3" /><s n="o" /><s n="ko" /></r><form>जिन्हें_ही|जिनको_ही</form></par><par><l>जे</l><r><s n="pn" /><s n="any" /><s n="pl" /><s n="3" /><s n="o" /><s n="se" /></r></par><par><l>जो</l><r><s n="pn" /><s n="any" /><s n="pl" /><s n="3" /><s n="o" /><s n="se" /></r><form>जिनसे_ही</form></par><par><l>जे</l><r><s n="pn" /><s n="any" /><s n="pl" /><s n="3" /><s n="o" /><s n="meM" /></r></par><par><l>जो</l><r><s n="pn" /><s n="any" /><s n="pl" /><s n="3" /><s n="o" /><s n="meM" /></r><form>जिनमें_ही</form></par><par><l>जे</l><r><s n="pn" /><s n="any" /><s n="pl" /><s n="3" /><s n="o" /><s n="para" /></r></par><par><l>जो</l><r><s n="pn" /><s n="any" /><s n="pl" /><s n="3" /><s n="o" /><s n="para" /></r><form>जिनपर_ही</form></par><par><l>कवन</l><r><s n="pn" /><s n="any" /><s n="sg" /><s n="3" /><s n="o" /><s n="0" /></r></par><par><l>कौन</l><r><s n="pn" /><s n="any" /><s n="sg" /><s n="3" /><s n="o" /><s n="0" /></r><form>किसी</form></par><par><l>कवन</l><r><s n="pn" /><s n="any" /><s n="sg" /><s n="3" /><s n="o" /><s n="ko" /></r></par><par><l>कौन</l><r><s n="pn" /><s n="any" /><s n="sg" /><s n="3" /><s n="o" /><s n="ko" /></r><form>किस_ही|किसको_ही</form></par><par><l>कवन</l><r><s n="pn" /><s n="any" /><s n="sg" /><s n="3" /><s n="o" /><s n="se" /></r></par><par><l>कौन</l><r><s n="pn" /><s n="any" /><s n="sg" /><s n="3" /><s n="o" /><s n="se" /></r><form>किससे_ही</form></par><par><l>कवन</l><r><s n="pn" /><s n="any" /><s n="sg" /><s n="3" /><s n="o" /><s n="meM" /></r></par><par><l>कौन</l><r><s n="pn" /><s n="any" /><s n="sg" /><s n="3" /><s n="o" /><s n="meM" /></r><form>किसमें_ही</form></par><par><l>कवन</l><r><s n="pn" /><s n="any" /><s n="sg" /><s n="3" /><s n="o" /><s n="para" /></r></par><par><l>कौन</l><r><s n="pn" /><s n="any" /><s n="sg" /><s n="3" /><s n="o" /><s n="para" /></r><form>किसपर_ही</form></par><par><l>कवन</l><r><s n="pn" /><s n="any" /><s n="pl" /><s n="3" /><s n="o" /><s n="0" /></r></par><par><l>कौन</l><r><s n="pn" /><s n="any" /><s n="pl" /><s n="3" /><s n="o" /><s n="0" /></r><form>किन्हीं</form></par><par><l>कवन</l><r><s n="pn" /><s n="any" /><s n="pl" /><s n="3" /><s n="o" /><s n="ko" /></r></par><par><l>कौन</l><r><s n="pn" /><s n="any" /><s n="pl" /><s n="3" /><s n="o" /><s n="ko" /></r><form>किन्हें_ही|किनको_ही|किन्हीं_को</form></par><par><l>कवन</l><r><s n="pn" /><s n="any" /><s n="pl" /><s n="3" /><s n="o" /><s n="se" /></r></par><par><l>कौन</l><r><s n="pn" /><s n="any" /><s n="pl" /><s n="3" /><s n="o" /><s n="se" /></r><form>किनसे_ही|किन्हीं_से</form></par><par><l>कवन</l><r><s n="pn" /><s n="any" /><s n="pl" /><s n="3" /><s n="o" /><s n="meM" /></r></par><par><l>कौन</l><r><s n="pn" /><s n="any" /><s n="pl" /><s n="3" /><s n="o" /><s n="meM" /></r><form>किनमें_ही|किन्हीं_में</form></par><par><l>कवन</l><r><s n="pn" /><s n="any" /><s n="pl" /><s n="3" /><s n="o" /><s n="para" /></r></par><par><l>कौन</l><r><s n="pn" /><s n="any" /><s n="pl" /><s n="3" /><s n="o" /><s n="para" /></r><form>किनपर_ही|किन्हीं_पर</form></par><par><l>केहु</l><r><s n="pn" /><s n="any" /><s n="sg" /><s n="3" /><s n="o" /><s n="0" /></r></par><par><l>कोई</l><r><s n="pn" /><s n="any" /><s n="sg" /><s n="3" /><s n="o" /><s n="0" /></r><form>किसी</form></par><par><l>केहु</l><r><s n="pn" /><s n="any" /><s n="sg" /><s n="3" /><s n="o" /><s n="ko" /></r></par><par><l>कोई</l><r><s n="pn" /><s n="any" /><s n="sg" /><s n="3" /><s n="o" /><s n="ko" /></r><form>किसी_को_ही</form></par><par><l>केहु</l><r><s n="pn" /><s n="any" /><s n="sg" /><s n="3" /><s n="o" /><s n="se" /></r></par><par><l>कोई</l><r><s n="pn" /><s n="any" /><s n="sg" /><s n="3" /><s n="o" /><s n="se" /></r><form>किसी_से_ही</form></par><par><l>केहु</l><r><s n="pn" /><s n="any" /><s n="sg" /><s n="3" /><s n="o" /><s n="meM" /></r></par><par><l>कोई</l><r><s n="pn" /><s n="any" /><s n="sg" /><s n="3" /><s n="o" /><s n="meM" /></r><form>किसी_में_ही</form></par><par><l>केहु</l><r><s n="pn" /><s n="any" /><s n="sg" /><s n="3" /><s n="o" /><s n="para" /></r></par><par><l>कोई</l><r><s n="pn" /><s n="any" /><s n="sg" /><s n="3" /><s n="o" /><s n="para" /></r><form>किसी_पर_ही</form></par><par><l>केहु</l><r><s n="pn" /><s n="any" /><s n="pl" /><s n="3" /><s n="o" /><s n="0" /></r></par><par><l>कोई</l><r><s n="pn" /><s n="any" /><s n="pl" /><s n="3" /><s n="o" /><s n="0" /></r><form>किन्हीं</form></par><par><l>केहु</l><r><s n="pn" /><s n="any" /><s n="pl" /><s n="3" /><s n="o" /><s n="ko" /></r></par><par><l>कोई</l><r><s n="pn" /><s n="any" /><s n="pl" /><s n="3" /><s n="o" /><s n="ko" /></r><form>किन्हीं_को_ही</form></par><par><l>केहु</l><r><s n="pn" /><s n="any" /><s n="pl" /><s n="3" /><s n="o" /><s n="se" /></r></par><par><l>कोई</l><r><s n="pn" /><s n="any" /><s n="pl" /><s n="3" /><s n="o" /><s n="se" /></r><form>किन्ही_से_ही</form></par><par><l>केहु</l><r><s n="pn" /><s n="any" /><s n="pl" /><s n="3" /><s n="o" /><s n="meM" /></r></par><par><l>कोई</l><r><s n="pn" /><s n="any" /><s n="pl" /><s n="3" /><s n="o" /><s n="meM" /></r><form>किन्हीं_में_ही</form></par><par><l>केहु</l><r><s n="pn" /><s n="any" /><s n="pl" /><s n="3" /><s n="o" /><s n="para" /></r></par><par><l>कोई</l><r><s n="pn" /><s n="any" /><s n="pl" /><s n="3" /><s n="o" /><s n="para" /></r><form>किन्हीं_पर_ही</form></par><par><l>सब</l><r><s n="pn" /><s n="any" /><s n="pl" /><s n="3" /><s n="o" /><s n="ko" /></r></par><par><l>सब</l><r><s n="pn" /><s n="any" /><s n="pl" /><s n="3" /><s n="o" /><s n="ko" /></r><form>सबको_ही</form></par><par><l>सब</l><r><s n="pn" /><s n="any" /><s n="pl" /><s n="3" /><s n="o" /><s n="se" /></r></par><par><l>सब</l><r><s n="pn" /><s n="any" /><s n="pl" /><s n="3" /><s n="o" /><s n="se" /></r><form>सबसे_ही</form></par><par><l>सब</l><r><s n="pn" /><s n="any" /><s n="pl" /><s n="3" /><s n="o" /><s n="meM" /></r></par><par><l>सब</l><r><s n="pn" /><s n="any" /><s n="pl" /><s n="3" /><s n="o" /><s n="meM" /></r><form>सबमें_ही</form></par><par><l>सब</l><r><s n="pn" /><s n="any" /><s n="pl" /><s n="3" /><s n="o" /><s n="para" /></r></par><par><l>सब</l><r><s n="pn" /><s n="any" /><s n="pl" /><s n="3" /><s n="o" /><s n="para" /></r><form>सबपर_ही</form><form>Pro_a_e1</form></par><par><l>उ</l><r><s n="pn" /><s n="any" /><s n="sg" /><s n="3" /><s n="o" /><s n="0" /></r></par><par><l>वह</l><r><s n="pn" /><s n="any" /><s n="sg" /><s n="3" /><s n="o" /><s n="0" /></r><form>उस</form></par><par><l>उ</l><r><s n="pn" /><s n="any" /><s n="sg" /><s n="3" /><s n="o" /><s n="ko" /></r></par><par><l>वह</l><r><s n="pn" /><s n="any" /><s n="sg" /><s n="3" /><s n="o" /><s n="ko" /></r><form>उसको_भी|उसे_भी</form></par><par><l>उ</l><r><s n="pn" /><s n="any" /><s n="sg" /><s n="3" /><s n="o" /><s n="se" /></r></par><par><l>वह</l><r><s n="pn" /><s n="any" /><s n="sg" /><s n="3" /><s n="o" /><s n="se" /></r><form>उससे_भी</form></par><par><l>उ</l><r><s n="pn" /><s n="any" /><s n="sg" /><s n="3" /><s n="o" /><s n="meM" /></r></par><par><l>वह</l><r><s n="pn" /><s n="any" /><s n="sg" /><s n="3" /><s n="o" /><s n="meM" /></r><form>उसमें_भी</form></par><par><l>उ</l><r><s n="pn" /><s n="any" /><s n="sg" /><s n="3" /><s n="o" /><s n="para" /></r></par><par><l>वह</l><r><s n="pn" /><s n="any" /><s n="sg" /><s n="3" /><s n="o" /><s n="para" /></r><form>उसपर_भी</form></par><par><l>उ</l><r><s n="pn" /><s n="any" /><s n="pl" /><s n="3" /><s n="o" /><s n="0" /></r></par><par><l>वह</l><r><s n="pn" /><s n="any" /><s n="pl" /><s n="3" /><s n="o" /><s n="0" /></r><form>उन</form></par><par><l>उ</l><r><s n="pn" /><s n="any" /><s n="pl" /><s n="3" /><s n="o" /><s n="ko" /></r></par><par><l>वह</l><r><s n="pn" /><s n="any" /><s n="pl" /><s n="3" /><s n="o" /><s n="ko" /></r><form>उन्हें_भी|उनको_भी</form></par><par><l>उ</l><r><s n="pn" /><s n="any" /><s n="pl" /><s n="3" /><s n="o" /><s n="se" /></r></par><par><l>वह</l><r><s n="pn" /><s n="any" /><s n="pl" /><s n="3" /><s n="o" /><s n="se" /></r><form>उनसे_भी</form></par><par><l>उ</l><r><s n="pn" /><s n="any" /><s n="pl" /><s n="3" /><s n="o" /><s n="meM" /></r></par><par><l>वह</l><r><s n="pn" /><s n="any" /><s n="pl" /><s n="3" /><s n="o" /><s n="meM" /></r><form>उनमें_भी</form></par><par><l>उ</l><r><s n="pn" /><s n="any" /><s n="pl" /><s n="3" /><s n="o" /><s n="para" /></r></par><par><l>वह</l><r><s n="pn" /><s n="any" /><s n="pl" /><s n="3" /><s n="o" /><s n="para" /></r><form>उनपर_भी</form></par><par><l>इ</l><r><s n="pn" /><s n="any" /><s n="sg" /><s n="3" /><s n="o" /><s n="0" /></r></par><par><l>यह</l><r><s n="pn" /><s n="any" /><s n="sg" /><s n="3" /><s n="o" /><s n="0" /></r><form>इस</form></par><par><l>इ</l><r><s n="pn" /><s n="any" /><s n="sg" /><s n="3" /><s n="o" /><s n="ko" /></r></par><par><l>यह</l><r><s n="pn" /><s n="any" /><s n="sg" /><s n="3" /><s n="o" /><s n="ko" /></r><form>इसे_भी|इसको_भी</form></par><par><l>इ</l><r><s n="pn" /><s n="any" /><s n="sg" /><s n="3" /><s n="o" /><s n="se" /></r></par><par><l>यह</l><r><s n="pn" /><s n="any" /><s n="sg" /><s n="3" /><s n="o" /><s n="se" /></r><form>इससे_भी</form></par><par><l>इ</l><r><s n="pn" /><s n="any" /><s n="sg" /><s n="3" /><s n="o" /><s n="meM" /></r></par><par><l>यह</l><r><s n="pn" /><s n="any" /><s n="sg" /><s n="3" /><s n="o" /><s n="meM" /></r><form>इसमें_भी</form></par><par><l>इ</l><r><s n="pn" /><s n="any" /><s n="sg" /><s n="3" /><s n="o" /><s n="para" /></r></par><par><l>यह</l><r><s n="pn" /><s n="any" /><s n="sg" /><s n="3" /><s n="o" /><s n="para" /></r><form>इसपर_भी</form></par><par><l>इ</l><r><s n="pn" /><s n="any" /><s n="pl" /><s n="3" /><s n="o" /><s n="0" /></r></par><par><l>यह</l><r><s n="pn" /><s n="any" /><s n="pl" /><s n="3" /><s n="o" /><s n="0" /></r><form>इन</form></par><par><l>इ</l><r><s n="pn" /><s n="any" /><s n="pl" /><s n="3" /><s n="o" /><s n="ko" /></r></par><par><l>यह</l><r><s n="pn" /><s n="any" /><s n="pl" /><s n="3" /><s n="o" /><s n="ko" /></r><form>इन्हें_भी|इनको_भी</form></par><par><l>इ</l><r><s n="pn" /><s n="any" /><s n="pl" /><s n="3" /><s n="o" /><s n="se" /></r></par><par><l>यह</l><r><s n="pn" /><s n="any" /><s n="pl" /><s n="3" /><s n="o" /><s n="se" /></r><form>इनसे_भी</form></par><par><l>इ</l><r><s n="pn" /><s n="any" /><s n="pl" /><s n="3" /><s n="o" /><s n="meM" /></r></par><par><l>यह</l><r><s n="pn" /><s n="any" /><s n="pl" /><s n="3" /><s n="o" /><s n="meM" /></r><form>इनमें_भी</form></par><par><l>इ</l><r><s n="pn" /><s n="any" /><s n="pl" /><s n="3" /><s n="o" /><s n="para" /></r></par><par><l>यह</l><r><s n="pn" /><s n="any" /><s n="pl" /><s n="3" /><s n="o" /><s n="para" /></r><form>इनपर_भी</form></par><par><l>जे</l><r><s n="pn" /><s n="any" /><s n="sg" /><s n="3" /><s n="o" /><s n="0" /></r></par><par><l>जो</l><r><s n="pn" /><s n="any" /><s n="sg" /><s n="3" /><s n="o" /><s n="0" /></r><form>जिस</form></par><par><l>जे</l><r><s n="pn" /><s n="any" /><s n="sg" /><s n="3" /><s n="o" /><s n="ko" /></r></par><par><l>जो</l><r><s n="pn" /><s n="any" /><s n="sg" /><s n="3" /><s n="o" /><s n="ko" /></r><form>जिसे_भी|जिसको_भी</form></par><par><l>जे</l><r><s n="pn" /><s n="any" /><s n="sg" /><s n="3" /><s n="o" /><s n="se" /></r></par><par><l>जो</l><r><s n="pn" /><s n="any" /><s n="sg" /><s n="3" /><s n="o" /><s n="se" /></r><form>जिससे_भी</form></par><par><l>जे</l><r><s n="pn" /><s n="any" /><s n="sg" /><s n="3" /><s n="o" /><s n="meM" /></r></par><par><l>जो</l><r><s n="pn" /><s n="any" /><s n="sg" /><s n="3" /><s n="o" /><s n="meM" /></r><form>जिसमें_भी</form></par><par><l>जे</l><r><s n="pn" /><s n="any" /><s n="sg" /><s n="3" /><s n="o" /><s n="para" /></r></par><par><l>जो</l><r><s n="pn" /><s n="any" /><s n="sg" /><s n="3" /><s n="o" /><s n="para" /></r><form>जिसपर_भी</form></par><par><l>जे</l><r><s n="pn" /><s n="any" /><s n="pl" /><s n="3" /><s n="o" /><s n="0" /></r></par><par><l>जो</l><r><s n="pn" /><s n="any" /><s n="pl" /><s n="3" /><s n="o" /><s n="0" /></r><form>जिन</form></par><par><l>जे</l><r><s n="pn" /><s n="any" /><s n="pl" /><s n="3" /><s n="o" /><s n="ko" /></r></par><par><l>जो</l><r><s n="pn" /><s n="any" /><s n="pl" /><s n="3" /><s n="o" /><s n="ko" /></r><form>जिन्हें_भी|जिनको_भी</form></par><par><l>जे</l><r><s n="pn" /><s n="any" /><s n="pl" /><s n="3" /><s n="o" /><s n="se" /></r></par><par><l>जो</l><r><s n="pn" /><s n="any" /><s n="pl" /><s n="3" /><s n="o" /><s n="se" /></r><form>जिनसे_भी</form></par><par><l>जे</l><r><s n="pn" /><s n="any" /><s n="pl" /><s n="3" /><s n="o" /><s n="meM" /></r></par><par><l>जो</l><r><s n="pn" /><s n="any" /><s n="pl" /><s n="3" /><s n="o" /><s n="meM" /></r><form>जिनमें_भी</form></par><par><l>जे</l><r><s n="pn" /><s n="any" /><s n="pl" /><s n="3" /><s n="o" /><s n="para" /></r></par><par><l>जो</l><r><s n="pn" /><s n="any" /><s n="pl" /><s n="3" /><s n="o" /><s n="para" /></r><form>जिनपर_भी</form></par><par><l>कवन</l><r><s n="pn" /><s n="any" /><s n="sg" /><s n="3" /><s n="o" /><s n="0" /></r></par><par><l>कौन</l><r><s n="pn" /><s n="any" /><s n="sg" /><s n="3" /><s n="o" /><s n="0" /></r><form>किस</form></par><par><l>कवन</l><r><s n="pn" /><s n="any" /><s n="sg" /><s n="3" /><s n="o" /><s n="ko" /></r></par><par><l>कौन</l><r><s n="pn" /><s n="any" /><s n="sg" /><s n="3" /><s n="o" /><s n="ko" /></r><form>किसे_भी|किसको_भी</form></par><par><l>कवन</l><r><s n="pn" /><s n="any" /><s n="sg" /><s n="3" /><s n="o" /><s n="se" /></r></par><par><l>कौन</l><r><s n="pn" /><s n="any" /><s n="sg" /><s n="3" /><s n="o" /><s n="se" /></r><form>किससे_भी</form></par><par><l>कवन</l><r><s n="pn" /><s n="any" /><s n="sg" /><s n="3" /><s n="o" /><s n="meM" /></r></par><par><l>कौन</l><r><s n="pn" /><s n="any" /><s n="sg" /><s n="3" /><s n="o" /><s n="meM" /></r><form>किसमें_भी</form></par><par><l>कवन</l><r><s n="pn" /><s n="any" /><s n="sg" /><s n="3" /><s n="o" /><s n="para" /></r></par><par><l>कौन</l><r><s n="pn" /><s n="any" /><s n="sg" /><s n="3" /><s n="o" /><s n="para" /></r><form>किसपर_भी</form></par><par><l>कवन</l><r><s n="pn" /><s n="any" /><s n="pl" /><s n="3" /><s n="o" /><s n="0" /></r></par><par><l>कौन</l><r><s n="pn" /><s n="any" /><s n="pl" /><s n="3" /><s n="o" /><s n="0" /></r><form>किन</form></par><par><l>कवन</l><r><s n="pn" /><s n="any" /><s n="pl" /><s n="3" /><s n="o" /><s n="ko" /></r></par><par><l>कौन</l><r><s n="pn" /><s n="any" /><s n="pl" /><s n="3" /><s n="o" /><s n="ko" /></r><form>किन्हें_भी|किनको_भी</form></par><par><l>कवन</l><r><s n="pn" /><s n="any" /><s n="pl" /><s n="3" /><s n="o" /><s n="se" /></r></par><par><l>कौन</l><r><s n="pn" /><s n="any" /><s n="pl" /><s n="3" /><s n="o" /><s n="se" /></r><form>किनसे_भी</form></par><par><l>कवन</l><r><s n="pn" /><s n="any" /><s n="pl" /><s n="3" /><s n="o" /><s n="meM" /></r></par><par><l>कौन</l><r><s n="pn" /><s n="any" /><s n="pl" /><s n="3" /><s n="o" /><s n="meM" /></r><form>किनमें_भी</form></par><par><l>कवन</l><r><s n="pn" /><s n="any" /><s n="pl" /><s n="3" /><s n="o" /><s n="para" /></r></par><par><l>कौन</l><r><s n="pn" /><s n="any" /><s n="pl" /><s n="3" /><s n="o" /><s n="para" /></r><form>किनपर_भी</form></par><par><l>केहु</l><r><s n="pn" /><s n="any" /><s n="sg" /><s n="3" /><s n="o" /><s n="0" /></r></par><par><l>कोई</l><r><s n="pn" /><s n="any" /><s n="sg" /><s n="3" /><s n="o" /><s n="0" /></r><form>किसी</form></par><par><l>केहु</l><r><s n="pn" /><s n="any" /><s n="sg" /><s n="3" /><s n="o" /><s n="ko" /></r></par><par><l>कोई</l><r><s n="pn" /><s n="any" /><s n="sg" /><s n="3" /><s n="o" /><s n="ko" /></r><form>किसी_को_भी</form></par><par><l>केहु</l><r><s n="pn" /><s n="any" /><s n="sg" /><s n="3" /><s n="o" /><s n="se" /></r></par><par><l>कोई</l><r><s n="pn" /><s n="any" /><s n="sg" /><s n="3" /><s n="o" /><s n="se" /></r><form>किसी_से_भी</form></par><par><l>केहु</l><r><s n="pn" /><s n="any" /><s n="sg" /><s n="3" /><s n="o" /><s n="meM" /></r></par><par><l>कोई</l><r><s n="pn" /><s n="any" /><s n="sg" /><s n="3" /><s n="o" /><s n="meM" /></r><form>किसी_में_भी</form></par><par><l>केहु</l><r><s n="pn" /><s n="any" /><s n="sg" /><s n="3" /><s n="o" /><s n="para" /></r></par><par><l>कोई</l><r><s n="pn" /><s n="any" /><s n="sg" /><s n="3" /><s n="o" /><s n="para" /></r><form>किसी_पर_भी</form></par><par><l>केहु</l><r><s n="pn" /><s n="any" /><s n="pl" /><s n="3" /><s n="o" /><s n="0" /></r></par><par><l>कोई</l><r><s n="pn" /><s n="any" /><s n="pl" /><s n="3" /><s n="o" /><s n="0" /></r><form>किन्हीं</form></par><par><l>केहु</l><r><s n="pn" /><s n="any" /><s n="pl" /><s n="3" /><s n="o" /><s n="ko" /></r></par><par><l>कोई</l><r><s n="pn" /><s n="any" /><s n="pl" /><s n="3" /><s n="o" /><s n="ko" /></r><form>किन्हीं_को_भी</form></par><par><l>केहु</l><r><s n="pn" /><s n="any" /><s n="pl" /><s n="3" /><s n="o" /><s n="se" /></r></par><par><l>कोई</l><r><s n="pn" /><s n="any" /><s n="pl" /><s n="3" /><s n="o" /><s n="se" /></r><form>किन्ही_से_भी</form></par><par><l>केहु</l><r><s n="pn" /><s n="any" /><s n="pl" /><s n="3" /><s n="o" /><s n="meM" /></r></par><par><l>कोई</l><r><s n="pn" /><s n="any" /><s n="pl" /><s n="3" /><s n="o" /><s n="meM" /></r><form>किन्हीं_में_भी</form></par><par><l>केहु</l><r><s n="pn" /><s n="any" /><s n="pl" /><s n="3" /><s n="o" /><s n="para" /></r></par><par><l>कोई</l><r><s n="pn" /><s n="any" /><s n="pl" /><s n="3" /><s n="o" /><s n="para" /></r><form>किन्हीं_पर_भी</form></par><par><l>सब</l><r><s n="pn" /><s n="any" /><s n="pl" /><s n="3" /><s n="o" /><s n="ko" /></r></par><par><l>सब</l><r><s n="pn" /><s n="any" /><s n="pl" /><s n="3" /><s n="o" /><s n="ko" /></r><form>सभी_को</form></par><par><l>सब</l><r><s n="pn" /><s n="any" /><s n="pl" /><s n="3" /><s n="o" /><s n="se" /></r></par><par><l>सब</l><r><s n="pn" /><s n="any" /><s n="pl" /><s n="3" /><s n="o" /><s n="se" /></r><form>सभी_से</form></par><par><l>सब</l><r><s n="pn" /><s n="any" /><s n="pl" /><s n="3" /><s n="o" /><s n="meM" /></r></par><par><l>सब</l><r><s n="pn" /><s n="any" /><s n="pl" /><s n="3" /><s n="o" /><s n="meM" /></r><form>सभी_में</form></par><par><l>सब</l><r><s n="pn" /><s n="any" /><s n="pl" /><s n="3" /><s n="o" /><s n="para" /></r></par><par><l>सब</l><r><s n="pn" /><s n="any" /><s n="pl" /><s n="3" /><s n="o" /><s n="para" /></r><form>सभी_पर</form><form>Pro_spl_a</form></par><par><l>सब</l><r><s n="pn" /><s n="any" /><s n="pl" /><s n="3" /><s n="any" /><s n="0" /></r></par><par><l>सब</l><r><s n="pn" /><s n="any" /><s n="pl" /><s n="3" /><s n="any" /><s n="0" /></r><form>सब</form><form>Pro_spl_a_e</form></par><par><l>सब</l><r><s n="pn" /><s n="any" /><s n="pl" /><s n="3" /><s n="d" /><s n="0" /></r></par><par><l>सब</l><r><s n="pn" /><s n="any" /><s n="pl" /><s n="3" /><s n="d" /><s n="0" /></r><form>सब_ही</form><form>Pro_spl_a_e1</form></par><par><l>सब</l><r><s n="pn" /><s n="any" /><s n="pl" /><s n="3" /><s n="d" /><s n="0" /></r></par><par><l>सब</l><r><s n="pn" /><s n="any" /><s n="pl" /><s n="3" /><s n="d" /><s n="0" /></r><form>सभी</form><form>Pro_d_a</form></par><par><l>उ</l><r><s n="pn" /><s n="any" /><s n="sg" /><s n="3" /><s n="d" /><s n="0" /></r></par><par><l>वह</l><r><s n="pn" /><s n="any" /><s n="sg" /><s n="3" /><s n="d" /><s n="0" /></r><form>वह|वो</form></par><par><l>उ</l><r><s n="pn" /><s n="any" /><s n="pl" /><s n="3" /><s n="d" /><s n="0" /></r></par><par><l>वह</l><r><s n="pn" /><s n="any" /><s n="pl" /><s n="3" /><s n="d" /><s n="0" /></r><form>वे</form></par><par><l>जे</l><r><s n="pn" /><s n="any" /><s n="sg" /><s n="3" /><s n="d" /><s n="0" /></r></par><par><l>जो</l><r><s n="pn" /><s n="any" /><s n="sg" /><s n="3" /><s n="d" /><s n="0" /></r><form>जो</form></par><par><l>जे</l><r><s n="pn" /><s n="any" /><s n="pl" /><s n="3" /><s n="d" /><s n="0" /></r></par><par><l>जो</l><r><s n="pn" /><s n="any" /><s n="pl" /><s n="3" /><s n="d" /><s n="0" /></r><form>जो</form></par><par><l>कवन</l><r><s n="pn" /><s n="any" /><s n="sg" /><s n="3" /><s n="d" /><s n="0" /></r></par><par><l>कौन</l><r><s n="pn" /><s n="any" /><s n="sg" /><s n="3" /><s n="d" /><s n="0" /></r><form>कौन</form></par><par><l>कवन</l><r><s n="pn" /><s n="any" /><s n="pl" /><s n="3" /><s n="d" /><s n="0" /></r></par><par><l>कौन</l><r><s n="pn" /><s n="any" /><s n="pl" /><s n="3" /><s n="d" /><s n="0" /></r><form>कौन</form></par><par><l>केहु</l><r><s n="pn" /><s n="any" /><s n="sg" /><s n="3" /><s n="d" /><s n="0" /></r></par><par><l>कोई</l><r><s n="pn" /><s n="any" /><s n="sg" /><s n="3" /><s n="d" /><s n="0" /></r><form>कोई</form></par><par><l>केहु</l><r><s n="pn" /><s n="any" /><s n="pl" /><s n="3" /><s n="d" /><s n="0" /></r></par><par><l>कोई</l><r><s n="pn" /><s n="any" /><s n="pl" /><s n="3" /><s n="d" /><s n="0" /></r><form>कोई</form></par><par><l>इ</l><r><s n="pn" /><s n="any" /><s n="sg" /><s n="3" /><s n="d" /><s n="0" /></r></par><par><l>यह</l><r><s n="pn" /><s n="any" /><s n="sg" /><s n="3" /><s n="d" /><s n="0" /></r><form>यह</form></par><par><l>इ</l><r><s n="pn" /><s n="any" /><s n="pl" /><s n="3" /><s n="d" /><s n="0" /></r></par><par><l>यह</l><r><s n="pn" /><s n="any" /><s n="pl" /><s n="3" /><s n="d" /><s n="0" /></r><form>ये</form><form>Pro_d_a_e</form></par><par><l>उ</l><r><s n="pn" /><s n="any" /><s n="sg" /><s n="3" /><s n="d" /><s n="0" /></r></par><par><l>वह</l><r><s n="pn" /><s n="any" /><s n="sg" /><s n="3" /><s n="d" /><s n="0" /></r><form>वही|वहीं</form></par><par><l>इ</l><r><s n="pn" /><s n="any" /><s n="sg" /><s n="3" /><s n="d" /><s n="0" /></r></par><par><l>यह</l><r><s n="pn" /><s n="any" /><s n="sg" /><s n="3" /><s n="d" /><s n="0" /></r><form>यही|यहीं</form><form>Pro_d_a_e1</form></par><par><l>उ</l><r><s n="pn" /><s n="any" /><s n="sg" /><s n="3" /><s n="d" /><s n="0" /></r></par><par><l>वह</l><r><s n="pn" /><s n="any" /><s n="sg" /><s n="3" /><s n="d" /><s n="0" /></r><form>वह_भी</form></par><par><l>इ</l><r><s n="pn" /><s n="any" /><s n="sg" /><s n="3" /><s n="d" /><s n="0" /></r></par><par><l>यह</l><r><s n="pn" /><s n="any" /><s n="sg" /><s n="3" /><s n="d" /><s n="0" /></r><form>यह_भी</form><form>Pro_o_a</form></par><par><l>सब</l><r><s n="pn" /><s n="any" /><s n="pl" /><s n="3" /><s n="o" /><s n="0" /></r></par><par><l>सब</l><r><s n="pn" /><s n="any" /><s n="pl" /><s n="3" /><s n="o" /><s n="0" /></r><form>सबों</form><form>RaRTI_self</form></par><par><l>तू</l><r><s n="pn" /><s n="any" /><s n="any" /><s n="2" /><s n="o" /><s n="kA" /></r></par><par><l>आप</l><r><s n="pn" /><s n="any" /><s n="any" /><s n="2" /><s n="o" /><s n="kA" /></r><form>आपका</form></par><par><l>तू</l><r><s n="pn" /><s n="any" /><s n="any" /><s n="2" /><s n="o" /><s n="kA" /></r></par><par><l>आप</l><r><s n="pn" /><s n="any" /><s n="any" /><s n="2" /><s n="o" /><s n="kA" /></r><form>आपके</form></par><par><l>तू</l><r><s n="pn" /><s n="any" /><s n="any" /><s n="2" /><s n="o" /><s n="kA" /></r></par><par><l>आप</l><r><s n="pn" /><s n="any" /><s n="any" /><s n="2" /><s n="o" /><s n="kA" /></r><form>आपके</form></par><par><l>तू</l><r><s n="pn" /><s n="any" /><s n="any" /><s n="2" /><s n="o" /><s n="kA" /></r></par><par><l>आप</l><r><s n="pn" /><s n="any" /><s n="any" /><s n="2" /><s n="o" /><s n="kA" /></r><form>आपके</form></par><par><l>तू</l><r><s n="pn" /><s n="any" /><s n="any" /><s n="2" /><s n="o" /><s n="kA" /></r></par><par><l>आप</l><r><s n="pn" /><s n="any" /><s n="any" /><s n="2" /><s n="o" /><s n="kA" /></r><form>आपकी</form></par><par><l>तू</l><r><s n="pn" /><s n="any" /><s n="any" /><s n="2" /><s n="o" /><s n="kA" /></r></par><par><l>आप</l><r><s n="pn" /><s n="any" /><s n="any" /><s n="2" /><s n="o" /><s n="kA" /></r><form>आपकी</form></par><par><l>तू</l><r><s n="pn" /><s n="any" /><s n="any" /><s n="2" /><s n="o" /><s n="kA" /></r></par><par><l>आप</l><r><s n="pn" /><s n="any" /><s n="any" /><s n="2" /><s n="o" /><s n="kA" /></r><form>आपकी</form></par><par><l>तू</l><r><s n="pn" /><s n="any" /><s n="any" /><s n="2" /><s n="o" /><s n="kA" /></r></par><par><l>आप</l><r><s n="pn" /><s n="any" /><s n="any" /><s n="2" /><s n="o" /><s n="kA" /></r><form>आपकी</form><form>RaRTI_u</form></par><par><l>हम</l><r><s n="pn" /><s n="any" /><s n="sg" /><s n="1" /><s n="o" /><s n="kA" /></r></par><par><l>मैं</l><r><s n="pn" /><s n="any" /><s n="sg" /><s n="1" /><s n="o" /><s n="kA" /></r><form>मेरा</form></par><par><l>हम</l><r><s n="pn" /><s n="any" /><s n="sg" /><s n="1" /><s n="o" /><s n="kA" /></r></par><par><l>मैं</l><r><s n="pn" /><s n="any" /><s n="sg" /><s n="1" /><s n="o" /><s n="kA" /></r><form>मेरे</form></par><par><l>हम</l><r><s n="pn" /><s n="any" /><s n="sg" /><s n="1" /><s n="o" /><s n="kA" /></r></par><par><l>मैं</l><r><s n="pn" /><s n="any" /><s n="sg" /><s n="1" /><s n="o" /><s n="kA" /></r><form>मेरे</form></par><par><l>हम</l><r><s n="pn" /><s n="any" /><s n="sg" /><s n="1" /><s n="o" /><s n="kA" /></r></par><par><l>मैं</l><r><s n="pn" /><s n="any" /><s n="sg" /><s n="1" /><s n="o" /><s n="kA" /></r><form>मेरे</form></par><par><l>हम</l><r><s n="pn" /><s n="any" /><s n="sg" /><s n="1" /><s n="o" /><s n="kA" /></r></par><par><l>मैं</l><r><s n="pn" /><s n="any" /><s n="sg" /><s n="1" /><s n="o" /><s n="kA" /></r><form>मेरी</form></par><par><l>हम</l><r><s n="pn" /><s n="any" /><s n="sg" /><s n="1" /><s n="o" /><s n="kA" /></r></par><par><l>मैं</l><r><s n="pn" /><s n="any" /><s n="sg" /><s n="1" /><s n="o" /><s n="kA" /></r><form>मेरी</form></par><par><l>हम</l><r><s n="pn" /><s n="any" /><s n="sg" /><s n="1" /><s n="o" /><s n="kA" /></r></par><par><l>मैं</l><r><s n="pn" /><s n="any" /><s n="sg" /><s n="1" /><s n="o" /><s n="kA" /></r><form>मेरी</form></par><par><l>हम</l><r><s n="pn" /><s n="any" /><s n="sg" /><s n="1" /><s n="o" /><s n="kA" /></r></par><par><l>मैं</l><r><s n="pn" /><s n="any" /><s n="sg" /><s n="1" /><s n="o" /><s n="kA" /></r><form>मेरी</form></par><par><l>हम</l><r><s n="pn" /><s n="any" /><s n="pl" /><s n="1" /><s n="o" /><s n="kA" /></r></par><par><l>मैं</l><r><s n="pn" /><s n="any" /><s n="pl" /><s n="1" /><s n="o" /><s n="kA" /></r><form>हमारा</form></par><par><l>हम</l><r><s n="pn" /><s n="any" /><s n="pl" /><s n="1" /><s n="o" /><s n="kA" /></r></par><par><l>मैं</l><r><s n="pn" /><s n="any" /><s n="pl" /><s n="1" /><s n="o" /><s n="kA" /></r><form>हमारे</form></par><par><l>हम</l><r><s n="pn" /><s n="any" /><s n="pl" /><s n="1" /><s n="o" /><s n="kA" /></r></par><par><l>मैं</l><r><s n="pn" /><s n="any" /><s n="pl" /><s n="1" /><s n="o" /><s n="kA" /></r><form>हमारे</form></par><par><l>हम</l><r><s n="pn" /><s n="any" /><s n="pl" /><s n="1" /><s n="o" /><s n="kA" /></r></par><par><l>मैं</l><r><s n="pn" /><s n="any" /><s n="pl" /><s n="1" /><s n="o" /><s n="kA" /></r><form>हमारे</form></par><par><l>हम</l><r><s n="pn" /><s n="any" /><s n="pl" /><s n="1" /><s n="o" /><s n="kA" /></r></par><par><l>मैं</l><r><s n="pn" /><s n="any" /><s n="pl" /><s n="1" /><s n="o" /><s n="kA" /></r><form>हमारी</form></par><par><l>हम</l><r><s n="pn" /><s n="any" /><s n="pl" /><s n="1" /><s n="o" /><s n="kA" /></r></par><par><l>मैं</l><r><s n="pn" /><s n="any" /><s n="pl" /><s n="1" /><s n="o" /><s n="kA" /></r><form>हमारी</form></par><par><l>हम</l><r><s n="pn" /><s n="any" /><s n="pl" /><s n="1" /><s n="o" /><s n="kA" /></r></par><par><l>मैं</l><r><s n="pn" /><s n="any" /><s n="pl" /><s n="1" /><s n="o" /><s n="kA" /></r><form>हमारी</form></par><par><l>हम</l><r><s n="pn" /><s n="any" /><s n="pl" /><s n="1" /><s n="o" /><s n="kA" /></r></par><par><l>मैं</l><r><s n="pn" /><s n="any" /><s n="pl" /><s n="1" /><s n="o" /><s n="kA" /></r><form>हमारी</form></par><par><l>आपन</l><r><s n="pn" /><s n="any" /><s n="sg" /><s n="1" /><s n="o" /><s n="kA" /></r></par><par><l>अपना</l><r><s n="pn" /><s n="any" /><s n="sg" /><s n="1" /><s n="o" /><s n="kA" /></r><form>अपना</form></par><par><l>आपन</l><r><s n="pn" /><s n="any" /><s n="sg" /><s n="1" /><s n="o" /><s n="kA" /></r></par><par><l>अपना</l><r><s n="pn" /><s n="any" /><s n="sg" /><s n="1" /><s n="o" /><s n="kA" /></r><form>अपने</form></par><par><l>आपन</l><r><s n="pn" /><s n="any" /><s n="sg" /><s n="1" /><s n="o" /><s n="kA" /></r></par><par><l>अपना</l><r><s n="pn" /><s n="any" /><s n="sg" /><s n="1" /><s n="o" /><s n="kA" /></r><form>अपने</form></par><par><l>आपन</l><r><s n="pn" /><s n="any" /><s n="sg" /><s n="1" /><s n="o" /><s n="kA" /></r></par><par><l>अपना</l><r><s n="pn" /><s n="any" /><s n="sg" /><s n="1" /><s n="o" /><s n="kA" /></r><form>अपने</form></par><par><l>आपन</l><r><s n="pn" /><s n="any" /><s n="sg" /><s n="1" /><s n="o" /><s n="kA" /></r></par><par><l>अपना</l><r><s n="pn" /><s n="any" /><s n="sg" /><s n="1" /><s n="o" /><s n="kA" /></r><form>अपनी</form></par><par><l>आपन</l><r><s n="pn" /><s n="any" /><s n="sg" /><s n="1" /><s n="o" /><s n="kA" /></r></par><par><l>अपना</l><r><s n="pn" /><s n="any" /><s n="sg" /><s n="1" /><s n="o" /><s n="kA" /></r><form>अपनी</form></par><par><l>आपन</l><r><s n="pn" /><s n="any" /><s n="sg" /><s n="1" /><s n="o" /><s n="kA" /></r></par><par><l>अपना</l><r><s n="pn" /><s n="any" /><s n="sg" /><s n="1" /><s n="o" /><s n="kA" /></r><form>अपनी</form></par><par><l>आपन</l><r><s n="pn" /><s n="any" /><s n="sg" /><s n="1" /><s n="o" /><s n="kA" /></r></par><par><l>अपना</l><r><s n="pn" /><s n="any" /><s n="sg" /><s n="1" /><s n="o" /><s n="kA" /></r><form>अपनी</form><form>RaRTI_u_e</form></par><par><l>हम</l><r><s n="pn" /><s n="any" /><s n="sg" /><s n="1" /><s n="o" /><s n="kA" /></r></par><par><l>मैं</l><r><s n="pn" /><s n="any" /><s n="sg" /><s n="1" /><s n="o" /><s n="kA" /></r><form>मेरा_ही|मुझीका</form></par><par><l>हम</l><r><s n="pn" /><s n="any" /><s n="sg" /><s n="1" /><s n="o" /><s n="kA" /></r></par><par><l>मैं</l><r><s n="pn" /><s n="any" /><s n="sg" /><s n="1" /><s n="o" /><s n="kA" /></r><form>मेरे_ही|मुझीके</form></par><par><l>हम</l><r><s n="pn" /><s n="any" /><s n="sg" /><s n="1" /><s n="o" /><s n="kA" /></r></par><par><l>मैं</l><r><s n="pn" /><s n="any" /><s n="sg" /><s n="1" /><s n="o" /><s n="kA" /></r><form>मेरे_ही|मुझीके</form></par><par><l>हम</l><r><s n="pn" /><s n="any" /><s n="sg" /><s n="1" /><s n="o" /><s n="kA" /></r></par><par><l>मैं</l><r><s n="pn" /><s n="any" /><s n="sg" /><s n="1" /><s n="o" /><s n="kA" /></r><form>मेरे_ही|मुझीके</form></par><par><l>हम</l><r><s n="pn" /><s n="any" /><s n="sg" /><s n="1" /><s n="o" /><s n="kA" /></r></par><par><l>मैं</l><r><s n="pn" /><s n="any" /><s n="sg" /><s n="1" /><s n="o" /><s n="kA" /></r><form>मेरी_ही|मुझीकी</form></par><par><l>हम</l><r><s n="pn" /><s n="any" /><s n="sg" /><s n="1" /><s n="o" /><s n="kA" /></r></par><par><l>मैं</l><r><s n="pn" /><s n="any" /><s n="sg" /><s n="1" /><s n="o" /><s n="kA" /></r><form>मेरी_ही|मुझीकी</form></par><par><l>हम</l><r><s n="pn" /><s n="any" /><s n="sg" /><s n="1" /><s n="o" /><s n="kA" /></r></par><par><l>मैं</l><r><s n="pn" /><s n="any" /><s n="sg" /><s n="1" /><s n="o" /><s n="kA" /></r><form>मेरी_ही|मुझीकी</form></par><par><l>हम</l><r><s n="pn" /><s n="any" /><s n="sg" /><s n="1" /><s n="o" /><s n="kA" /></r></par><par><l>मैं</l><r><s n="pn" /><s n="any" /><s n="sg" /><s n="1" /><s n="o" /><s n="kA" /></r><form>मेरी_ही|मुझीकी</form></par><par><l>हम</l><r><s n="pn" /><s n="any" /><s n="pl" /><s n="1" /><s n="o" /><s n="kA" /></r></par><par><l>मैं</l><r><s n="pn" /><s n="any" /><s n="pl" /><s n="1" /><s n="o" /><s n="kA" /></r><form>हमारा_ही|हमींका</form></par><par><l>हम</l><r><s n="pn" /><s n="any" /><s n="pl" /><s n="1" /><s n="o" /><s n="kA" /></r></par><par><l>मैं</l><r><s n="pn" /><s n="any" /><s n="pl" /><s n="1" /><s n="o" /><s n="kA" /></r><form>हमारे_ही|हमींके</form></par><par><l>हम</l><r><s n="pn" /><s n="any" /><s n="pl" /><s n="1" /><s n="o" /><s n="kA" /></r></par><par><l>मैं</l><r><s n="pn" /><s n="any" /><s n="pl" /><s n="1" /><s n="o" /><s n="kA" /></r><form>हमारे_ही|हमींके</form></par><par><l>हम</l><r><s n="pn" /><s n="any" /><s n="pl" /><s n="1" /><s n="o" /><s n="kA" /></r></par><par><l>मैं</l><r><s n="pn" /><s n="any" /><s n="pl" /><s n="1" /><s n="o" /><s n="kA" /></r><form>हमारे_ही|हमींके</form></par><par><l>हम</l><r><s n="pn" /><s n="any" /><s n="pl" /><s n="1" /><s n="o" /><s n="kA" /></r></par><par><l>मैं</l><r><s n="pn" /><s n="any" /><s n="pl" /><s n="1" /><s n="o" /><s n="kA" /></r><form>हमारी_ही|हमींकी</form></par><par><l>हम</l><r><s n="pn" /><s n="any" /><s n="pl" /><s n="1" /><s n="o" /><s n="kA" /></r></par><par><l>मैं</l><r><s n="pn" /><s n="any" /><s n="pl" /><s n="1" /><s n="o" /><s n="kA" /></r><form>हमारी_ही|हमींकी</form></par><par><l>हम</l><r><s n="pn" /><s n="any" /><s n="pl" /><s n="1" /><s n="o" /><s n="kA" /></r></par><par><l>मैं</l><r><s n="pn" /><s n="any" /><s n="pl" /><s n="1" /><s n="o" /><s n="kA" /></r><form>हमारी_ही|हमींकी</form></par><par><l>हम</l><r><s n="pn" /><s n="any" /><s n="pl" /><s n="1" /><s n="o" /><s n="kA" /></r></par><par><l>मैं</l><r><s n="pn" /><s n="any" /><s n="pl" /><s n="1" /><s n="o" /><s n="kA" /></r><form>हमारी_ही|हमींकी</form></par><par><l>आपन</l><r><s n="pn" /><s n="any" /><s n="sg" /><s n="1" /><s n="o" /><s n="kA" /></r></par><par><l>अपना</l><r><s n="pn" /><s n="any" /><s n="sg" /><s n="1" /><s n="o" /><s n="kA" /></r><form>अपना_ही</form></par><par><l>आपन</l><r><s n="pn" /><s n="any" /><s n="sg" /><s n="1" /><s n="o" /><s n="kA" /></r></par><par><l>अपना</l><r><s n="pn" /><s n="any" /><s n="sg" /><s n="1" /><s n="o" /><s n="kA" /></r><form>अपने_ही</form></par><par><l>आपन</l><r><s n="pn" /><s n="any" /><s n="sg" /><s n="1" /><s n="o" /><s n="kA" /></r></par><par><l>अपना</l><r><s n="pn" /><s n="any" /><s n="sg" /><s n="1" /><s n="o" /><s n="kA" /></r><form>अपने_ही</form></par><par><l>आपन</l><r><s n="pn" /><s n="any" /><s n="sg" /><s n="1" /><s n="o" /><s n="kA" /></r></par><par><l>अपना</l><r><s n="pn" /><s n="any" /><s n="sg" /><s n="1" /><s n="o" /><s n="kA" /></r><form>अपने_ही</form></par><par><l>आपन</l><r><s n="pn" /><s n="any" /><s n="sg" /><s n="1" /><s n="o" /><s n="kA" /></r></par><par><l>अपना</l><r><s n="pn" /><s n="any" /><s n="sg" /><s n="1" /><s n="o" /><s n="kA" /></r><form>अपनी_ही</form></par><par><l>आपन</l><r><s n="pn" /><s n="any" /><s n="sg" /><s n="1" /><s n="o" /><s n="kA" /></r></par><par><l>अपना</l><r><s n="pn" /><s n="any" /><s n="sg" /><s n="1" /><s n="o" /><s n="kA" /></r><form>अपनी_ही</form></par><par><l>आपन</l><r><s n="pn" /><s n="any" /><s n="sg" /><s n="1" /><s n="o" /><s n="kA" /></r></par><par><l>अपना</l><r><s n="pn" /><s n="any" /><s n="sg" /><s n="1" /><s n="o" /><s n="kA" /></r><form>अपनी_ही</form></par><par><l>आपन</l><r><s n="pn" /><s n="any" /><s n="sg" /><s n="1" /><s n="o" /><s n="kA" /></r></par><par><l>अपना</l><r><s n="pn" /><s n="any" /><s n="sg" /><s n="1" /><s n="o" /><s n="kA" /></r><form>अपनी_ही</form><form>RaRTI_u_e1</form></par><par><l>हम</l><r><s n="pn" /><s n="any" /><s n="sg" /><s n="1" /><s n="o" /><s n="kA" /></r></par><par><l>मैं</l><r><s n="pn" /><s n="any" /><s n="sg" /><s n="1" /><s n="o" /><s n="kA" /></r><form>मेरा_भी</form></par><par><l>हम</l><r><s n="pn" /><s n="any" /><s n="sg" /><s n="1" /><s n="o" /><s n="kA" /></r></par><par><l>मैं</l><r><s n="pn" /><s n="any" /><s n="sg" /><s n="1" /><s n="o" /><s n="kA" /></r><form>मेरे_भी</form></par><par><l>हम</l><r><s n="pn" /><s n="any" /><s n="sg" /><s n="1" /><s n="o" /><s n="kA" /></r></par><par><l>मैं</l><r><s n="pn" /><s n="any" /><s n="sg" /><s n="1" /><s n="o" /><s n="kA" /></r><form>मेरे_भी</form></par><par><l>हम</l><r><s n="pn" /><s n="any" /><s n="sg" /><s n="1" /><s n="o" /><s n="kA" /></r></par><par><l>मैं</l><r><s n="pn" /><s n="any" /><s n="sg" /><s n="1" /><s n="o" /><s n="kA" /></r><form>मेरे_भी</form></par><par><l>हम</l><r><s n="pn" /><s n="any" /><s n="sg" /><s n="1" /><s n="o" /><s n="kA" /></r></par><par><l>मैं</l><r><s n="pn" /><s n="any" /><s n="sg" /><s n="1" /><s n="o" /><s n="kA" /></r><form>मेरी_भी</form></par><par><l>हम</l><r><s n="pn" /><s n="any" /><s n="sg" /><s n="1" /><s n="o" /><s n="kA" /></r></par><par><l>मैं</l><r><s n="pn" /><s n="any" /><s n="sg" /><s n="1" /><s n="o" /><s n="kA" /></r><form>मेरी_भी</form></par><par><l>हम</l><r><s n="pn" /><s n="any" /><s n="sg" /><s n="1" /><s n="o" /><s n="kA" /></r></par><par><l>मैं</l><r><s n="pn" /><s n="any" /><s n="sg" /><s n="1" /><s n="o" /><s n="kA" /></r><form>मेरी_भी</form></par><par><l>हम</l><r><s n="pn" /><s n="any" /><s n="sg" /><s n="1" /><s n="o" /><s n="kA" /></r></par><par><l>मैं</l><r><s n="pn" /><s n="any" /><s n="sg" /><s n="1" /><s n="o" /><s n="kA" /></r><form>मेरी_भी</form></par><par><l>हम</l><r><s n="pn" /><s n="any" /><s n="pl" /><s n="1" /><s n="o" /><s n="kA" /></r></par><par><l>मैं</l><r><s n="pn" /><s n="any" /><s n="pl" /><s n="1" /><s n="o" /><s n="kA" /></r><form>हमारा_भी</form></par><par><l>हम</l><r><s n="pn" /><s n="any" /><s n="pl" /><s n="1" /><s n="o" /><s n="kA" /></r></par><par><l>मैं</l><r><s n="pn" /><s n="any" /><s n="pl" /><s n="1" /><s n="o" /><s n="kA" /></r><form>हमारे_भी</form></par><par><l>हम</l><r><s n="pn" /><s n="any" /><s n="pl" /><s n="1" /><s n="o" /><s n="kA" /></r></par><par><l>मैं</l><r><s n="pn" /><s n="any" /><s n="pl" /><s n="1" /><s n="o" /><s n="kA" /></r><form>हमारे_भी</form></par><par><l>हम</l><r><s n="pn" /><s n="any" /><s n="pl" /><s n="1" /><s n="o" /><s n="kA" /></r></par><par><l>मैं</l><r><s n="pn" /><s n="any" /><s n="pl" /><s n="1" /><s n="o" /><s n="kA" /></r><form>हमारे_भी</form></par><par><l>हम</l><r><s n="pn" /><s n="any" /><s n="pl" /><s n="1" /><s n="o" /><s n="kA" /></r></par><par><l>मैं</l><r><s n="pn" /><s n="any" /><s n="pl" /><s n="1" /><s n="o" /><s n="kA" /></r><form>हमारी_भी</form></par><par><l>हम</l><r><s n="pn" /><s n="any" /><s n="pl" /><s n="1" /><s n="o" /><s n="kA" /></r></par><par><l>मैं</l><r><s n="pn" /><s n="any" /><s n="pl" /><s n="1" /><s n="o" /><s n="kA" /></r><form>हमारी_भी</form></par><par><l>हम</l><r><s n="pn" /><s n="any" /><s n="pl" /><s n="1" /><s n="o" /><s n="kA" /></r></par><par><l>मैं</l><r><s n="pn" /><s n="any" /><s n="pl" /><s n="1" /><s n="o" /><s n="kA" /></r><form>हमारी_भी</form></par><par><l>हम</l><r><s n="pn" /><s n="any" /><s n="pl" /><s n="1" /><s n="o" /><s n="kA" /></r></par><par><l>मैं</l><r><s n="pn" /><s n="any" /><s n="pl" /><s n="1" /><s n="o" /><s n="kA" /></r><form>हमारी_भी</form></par><par><l>आपन</l><r><s n="pn" /><s n="any" /><s n="sg" /><s n="1" /><s n="o" /><s n="kA" /></r></par><par><l>अपना</l><r><s n="pn" /><s n="any" /><s n="sg" /><s n="1" /><s n="o" /><s n="kA" /></r><form>अपना_भी</form></par><par><l>आपन</l><r><s n="pn" /><s n="any" /><s n="sg" /><s n="1" /><s n="o" /><s n="kA" /></r></par><par><l>अपना</l><r><s n="pn" /><s n="any" /><s n="sg" /><s n="1" /><s n="o" /><s n="kA" /></r><form>अपने_भी</form></par><par><l>आपन</l><r><s n="pn" /><s n="any" /><s n="sg" /><s n="1" /><s n="o" /><s n="kA" /></r></par><par><l>अपना</l><r><s n="pn" /><s n="any" /><s n="sg" /><s n="1" /><s n="o" /><s n="kA" /></r><form>अपने_भी</form></par><par><l>आपन</l><r><s n="pn" /><s n="any" /><s n="sg" /><s n="1" /><s n="o" /><s n="kA" /></r></par><par><l>अपना</l><r><s n="pn" /><s n="any" /><s n="sg" /><s n="1" /><s n="o" /><s n="kA" /></r><form>अपने_भी</form></par><par><l>आपन</l><r><s n="pn" /><s n="any" /><s n="sg" /><s n="1" /><s n="o" /><s n="kA" /></r></par><par><l>अपना</l><r><s n="pn" /><s n="any" /><s n="sg" /><s n="1" /><s n="o" /><s n="kA" /></r><form>अपनी_भी</form></par><par><l>आपन</l><r><s n="pn" /><s n="any" /><s n="sg" /><s n="1" /><s n="o" /><s n="kA" /></r></par><par><l>अपना</l><r><s n="pn" /><s n="any" /><s n="sg" /><s n="1" /><s n="o" /><s n="kA" /></r><form>अपनी_भी</form></par><par><l>आपन</l><r><s n="pn" /><s n="any" /><s n="sg" /><s n="1" /><s n="o" /><s n="kA" /></r></par><par><l>अपना</l><r><s n="pn" /><s n="any" /><s n="sg" /><s n="1" /><s n="o" /><s n="kA" /></r><form>अपनी_भी</form></par><par><l>आपन</l><r><s n="pn" /><s n="any" /><s n="sg" /><s n="1" /><s n="o" /><s n="kA" /></r></par><par><l>अपना</l><r><s n="pn" /><s n="any" /><s n="sg" /><s n="1" /><s n="o" /><s n="kA" /></r><form>अपनी_भी</form><form>RaRTI_m</form></par><par><l>तू</l><r><s n="pn" /><s n="any" /><s n="sg" /><s n="2" /><s n="o" /><s n="kA" /></r></par><par><l>तू</l><r><s n="pn" /><s n="any" /><s n="sg" /><s n="2" /><s n="o" /><s n="kA" /></r><form>तेरा</form></par><par><l>तू</l><r><s n="pn" /><s n="any" /><s n="sg" /><s n="2" /><s n="o" /><s n="kA" /></r></par><par><l>तू</l><r><s n="pn" /><s n="any" /><s n="sg" /><s n="2" /><s n="o" /><s n="kA" /></r><form>तेरे</form></par><par><l>तू</l><r><s n="pn" /><s n="any" /><s n="sg" /><s n="2" /><s n="o" /><s n="kA" /></r></par><par><l>तू</l><r><s n="pn" /><s n="any" /><s n="sg" /><s n="2" /><s n="o" /><s n="kA" /></r><form>तेरे</form></par><par><l>तू</l><r><s n="pn" /><s n="any" /><s n="sg" /><s n="2" /><s n="o" /><s n="kA" /></r></par><par><l>तू</l><r><s n="pn" /><s n="any" /><s n="sg" /><s n="2" /><s n="o" /><s n="kA" /></r><form>तेरे</form></par><par><l>तू</l><r><s n="pn" /><s n="any" /><s n="sg" /><s n="2" /><s n="o" /><s n="kA" /></r></par><par><l>तू</l><r><s n="pn" /><s n="any" /><s n="sg" /><s n="2" /><s n="o" /><s n="kA" /></r><form>तेरी</form></par><par><l>तू</l><r><s n="pn" /><s n="any" /><s n="sg" /><s n="2" /><s n="o" /><s n="kA" /></r></par><par><l>तू</l><r><s n="pn" /><s n="any" /><s n="sg" /><s n="2" /><s n="o" /><s n="kA" /></r><form>तेरी</form></par><par><l>तू</l><r><s n="pn" /><s n="any" /><s n="sg" /><s n="2" /><s n="o" /><s n="kA" /></r></par><par><l>तू</l><r><s n="pn" /><s n="any" /><s n="sg" /><s n="2" /><s n="o" /><s n="kA" /></r><form>तेरी</form></par><par><l>तू</l><r><s n="pn" /><s n="any" /><s n="sg" /><s n="2" /><s n="o" /><s n="kA" /></r></par><par><l>तू</l><r><s n="pn" /><s n="any" /><s n="sg" /><s n="2" /><s n="o" /><s n="kA" /></r><form>तेरी</form></par><par><l>तू</l><r><s n="pn" /><s n="any" /><s n="pl" /><s n="2" /><s n="o" /><s n="kA" /></r></par><par><l>तू</l><r><s n="pn" /><s n="any" /><s n="pl" /><s n="2" /><s n="o" /><s n="kA" /></r><form>तुम्हारा</form></par><par><l>तू</l><r><s n="pn" /><s n="any" /><s n="pl" /><s n="2" /><s n="o" /><s n="kA" /></r></par><par><l>तू</l><r><s n="pn" /><s n="any" /><s n="pl" /><s n="2" /><s n="o" /><s n="kA" /></r><form>तुम्हारे</form></par><par><l>तू</l><r><s n="pn" /><s n="any" /><s n="pl" /><s n="2" /><s n="o" /><s n="kA" /></r></par><par><l>तू</l><r><s n="pn" /><s n="any" /><s n="pl" /><s n="2" /><s n="o" /><s n="kA" /></r><form>तुम्हारे</form></par><par><l>तू</l><r><s n="pn" /><s n="any" /><s n="pl" /><s n="2" /><s n="o" /><s n="kA" /></r></par><par><l>तू</l><r><s n="pn" /><s n="any" /><s n="pl" /><s n="2" /><s n="o" /><s n="kA" /></r><form>तुम्हारे</form></par><par><l>तू</l><r><s n="pn" /><s n="any" /><s n="pl" /><s n="2" /><s n="o" /><s n="kA" /></r></par><par><l>तू</l><r><s n="pn" /><s n="any" /><s n="pl" /><s n="2" /><s n="o" /><s n="kA" /></r><form>तुम्हारी</form></par><par><l>तू</l><r><s n="pn" /><s n="any" /><s n="pl" /><s n="2" /><s n="o" /><s n="kA" /></r></par><par><l>तू</l><r><s n="pn" /><s n="any" /><s n="pl" /><s n="2" /><s n="o" /><s n="kA" /></r><form>तुम्हारी</form></par><par><l>तू</l><r><s n="pn" /><s n="any" /><s n="pl" /><s n="2" /><s n="o" /><s n="kA" /></r></par><par><l>तू</l><r><s n="pn" /><s n="any" /><s n="pl" /><s n="2" /><s n="o" /><s n="kA" /></r><form>तुम्हारी</form></par><par><l>तू</l><r><s n="pn" /><s n="any" /><s n="pl" /><s n="2" /><s n="o" /><s n="kA" /></r></par><par><l>तू</l><r><s n="pn" /><s n="any" /><s n="pl" /><s n="2" /><s n="o" /><s n="kA" /></r><form>तुम्हारी</form><form>RaRTI_m_e</form></par><par><l>तू</l><r><s n="pn" /><s n="any" /><s n="sg" /><s n="2" /><s n="o" /><s n="kA" /></r></par><par><l>तू</l><r><s n="pn" /><s n="any" /><s n="sg" /><s n="2" /><s n="o" /><s n="kA" /></r><form>तेरा_ही|तुझीका</form></par><par><l>तू</l><r><s n="pn" /><s n="any" /><s n="sg" /><s n="2" /><s n="o" /><s n="kA" /></r></par><par><l>तू</l><r><s n="pn" /><s n="any" /><s n="sg" /><s n="2" /><s n="o" /><s n="kA" /></r><form>तेरे_ही|तुझीके</form></par><par><l>तू</l><r><s n="pn" /><s n="any" /><s n="sg" /><s n="2" /><s n="o" /><s n="kA" /></r></par><par><l>तू</l><r><s n="pn" /><s n="any" /><s n="sg" /><s n="2" /><s n="o" /><s n="kA" /></r><form>तेरे_ही|तुझीके</form></par><par><l>तू</l><r><s n="pn" /><s n="any" /><s n="sg" /><s n="2" /><s n="o" /><s n="kA" /></r></par><par><l>तू</l><r><s n="pn" /><s n="any" /><s n="sg" /><s n="2" /><s n="o" /><s n="kA" /></r><form>तेरे_ही|तुझीके</form></par><par><l>तू</l><r><s n="pn" /><s n="any" /><s n="sg" /><s n="2" /><s n="o" /><s n="kA" /></r></par><par><l>तू</l><r><s n="pn" /><s n="any" /><s n="sg" /><s n="2" /><s n="o" /><s n="kA" /></r><form>तेरी_ही|तुझीकी</form></par><par><l>तू</l><r><s n="pn" /><s n="any" /><s n="sg" /><s n="2" /><s n="o" /><s n="kA" /></r></par><par><l>तू</l><r><s n="pn" /><s n="any" /><s n="sg" /><s n="2" /><s n="o" /><s n="kA" /></r><form>तेरी_ही|तुझीकी</form></par><par><l>तू</l><r><s n="pn" /><s n="any" /><s n="sg" /><s n="2" /><s n="o" /><s n="kA" /></r></par><par><l>तू</l><r><s n="pn" /><s n="any" /><s n="sg" /><s n="2" /><s n="o" /><s n="kA" /></r><form>तेरी_ही|तुझीकी</form></par><par><l>तू</l><r><s n="pn" /><s n="any" /><s n="sg" /><s n="2" /><s n="o" /><s n="kA" /></r></par><par><l>तू</l><r><s n="pn" /><s n="any" /><s n="sg" /><s n="2" /><s n="o" /><s n="kA" /></r><form>तेरी_ही|तुझीकी</form></par><par><l>तू</l><r><s n="pn" /><s n="any" /><s n="pl" /><s n="2" /><s n="o" /><s n="kA" /></r></par><par><l>तू</l><r><s n="pn" /><s n="any" /><s n="pl" /><s n="2" /><s n="o" /><s n="kA" /></r><form>तुम्हारा_ही|तुम्हींका</form></par><par><l>तू</l><r><s n="pn" /><s n="any" /><s n="pl" /><s n="2" /><s n="o" /><s n="kA" /></r></par><par><l>तू</l><r><s n="pn" /><s n="any" /><s n="pl" /><s n="2" /><s n="o" /><s n="kA" /></r><form>तुम्हारे_ही|तुम्हींके</form></par><par><l>तू</l><r><s n="pn" /><s n="any" /><s n="pl" /><s n="2" /><s n="o" /><s n="kA" /></r></par><par><l>तू</l><r><s n="pn" /><s n="any" /><s n="pl" /><s n="2" /><s n="o" /><s n="kA" /></r><form>तुम्हारे_ही|तुम्हींके</form></par><par><l>तू</l><r><s n="pn" /><s n="any" /><s n="pl" /><s n="2" /><s n="o" /><s n="kA" /></r></par><par><l>तू</l><r><s n="pn" /><s n="any" /><s n="pl" /><s n="2" /><s n="o" /><s n="kA" /></r><form>तुम्हारे_ही|तुम्हींके</form></par><par><l>तू</l><r><s n="pn" /><s n="any" /><s n="pl" /><s n="2" /><s n="o" /><s n="kA" /></r></par><par><l>तू</l><r><s n="pn" /><s n="any" /><s n="pl" /><s n="2" /><s n="o" /><s n="kA" /></r><form>तुम्हारी_ही|तुम्हींकी</form></par><par><l>तू</l><r><s n="pn" /><s n="any" /><s n="pl" /><s n="2" /><s n="o" /><s n="kA" /></r></par><par><l>तू</l><r><s n="pn" /><s n="any" /><s n="pl" /><s n="2" /><s n="o" /><s n="kA" /></r><form>तुम्हारी_ही|तुम्हींकी</form></par><par><l>तू</l><r><s n="pn" /><s n="any" /><s n="pl" /><s n="2" /><s n="o" /><s n="kA" /></r></par><par><l>तू</l><r><s n="pn" /><s n="any" /><s n="pl" /><s n="2" /><s n="o" /><s n="kA" /></r><form>तुम्हारी_ही|तुम्हींकी</form></par><par><l>तू</l><r><s n="pn" /><s n="any" /><s n="pl" /><s n="2" /><s n="o" /><s n="kA" /></r></par><par><l>तू</l><r><s n="pn" /><s n="any" /><s n="pl" /><s n="2" /><s n="o" /><s n="kA" /></r><form>तुम्हारी_ही|तुम्हींकी</form><form>RaRTI_m_e1</form></par><par><l>तू</l><r><s n="pn" /><s n="any" /><s n="sg" /><s n="2" /><s n="o" /><s n="kA" /></r></par><par><l>तू</l><r><s n="pn" /><s n="any" /><s n="sg" /><s n="2" /><s n="o" /><s n="kA" /></r><form>तेरा_भी</form></par><par><l>तू</l><r><s n="pn" /><s n="any" /><s n="sg" /><s n="2" /><s n="o" /><s n="kA" /></r></par><par><l>तू</l><r><s n="pn" /><s n="any" /><s n="sg" /><s n="2" /><s n="o" /><s n="kA" /></r><form>तेरे_भी</form></par><par><l>तू</l><r><s n="pn" /><s n="any" /><s n="sg" /><s n="2" /><s n="o" /><s n="kA" /></r></par><par><l>तू</l><r><s n="pn" /><s n="any" /><s n="sg" /><s n="2" /><s n="o" /><s n="kA" /></r><form>तेरे_भी</form></par><par><l>तू</l><r><s n="pn" /><s n="any" /><s n="sg" /><s n="2" /><s n="o" /><s n="kA" /></r></par><par><l>तू</l><r><s n="pn" /><s n="any" /><s n="sg" /><s n="2" /><s n="o" /><s n="kA" /></r><form>तेरे_भी</form></par><par><l>तू</l><r><s n="pn" /><s n="any" /><s n="sg" /><s n="2" /><s n="o" /><s n="kA" /></r></par><par><l>तू</l><r><s n="pn" /><s n="any" /><s n="sg" /><s n="2" /><s n="o" /><s n="kA" /></r><form>तेरी_भी</form></par><par><l>तू</l><r><s n="pn" /><s n="any" /><s n="sg" /><s n="2" /><s n="o" /><s n="kA" /></r></par><par><l>तू</l><r><s n="pn" /><s n="any" /><s n="sg" /><s n="2" /><s n="o" /><s n="kA" /></r><form>तेरी_भी</form></par><par><l>तू</l><r><s n="pn" /><s n="any" /><s n="sg" /><s n="2" /><s n="o" /><s n="kA" /></r></par><par><l>तू</l><r><s n="pn" /><s n="any" /><s n="sg" /><s n="2" /><s n="o" /><s n="kA" /></r><form>तेरी_भी</form></par><par><l>तू</l><r><s n="pn" /><s n="any" /><s n="sg" /><s n="2" /><s n="o" /><s n="kA" /></r></par><par><l>तू</l><r><s n="pn" /><s n="any" /><s n="sg" /><s n="2" /><s n="o" /><s n="kA" /></r><form>तेरी_भी</form></par><par><l>तू</l><r><s n="pn" /><s n="any" /><s n="pl" /><s n="2" /><s n="o" /><s n="kA" /></r></par><par><l>तू</l><r><s n="pn" /><s n="any" /><s n="pl" /><s n="2" /><s n="o" /><s n="kA" /></r><form>तुम्हारा_भी</form></par><par><l>तू</l><r><s n="pn" /><s n="any" /><s n="pl" /><s n="2" /><s n="o" /><s n="kA" /></r></par><par><l>तू</l><r><s n="pn" /><s n="any" /><s n="pl" /><s n="2" /><s n="o" /><s n="kA" /></r><form>तुम्हारे_भी</form></par><par><l>तू</l><r><s n="pn" /><s n="any" /><s n="pl" /><s n="2" /><s n="o" /><s n="kA" /></r></par><par><l>तू</l><r><s n="pn" /><s n="any" /><s n="pl" /><s n="2" /><s n="o" /><s n="kA" /></r><form>तुम्हारे_भी</form></par><par><l>तू</l><r><s n="pn" /><s n="any" /><s n="pl" /><s n="2" /><s n="o" /><s n="kA" /></r></par><par><l>तू</l><r><s n="pn" /><s n="any" /><s n="pl" /><s n="2" /><s n="o" /><s n="kA" /></r><form>तुम्हारे_भी</form></par><par><l>तू</l><r><s n="pn" /><s n="any" /><s n="pl" /><s n="2" /><s n="o" /><s n="kA" /></r></par><par><l>तू</l><r><s n="pn" /><s n="any" /><s n="pl" /><s n="2" /><s n="o" /><s n="kA" /></r><form>तुम्हारी_भी</form></par><par><l>तू</l><r><s n="pn" /><s n="any" /><s n="pl" /><s n="2" /><s n="o" /><s n="kA" /></r></par><par><l>तू</l><r><s n="pn" /><s n="any" /><s n="pl" /><s n="2" /><s n="o" /><s n="kA" /></r><form>तुम्हारी_भी</form></par><par><l>तू</l><r><s n="pn" /><s n="any" /><s n="pl" /><s n="2" /><s n="o" /><s n="kA" /></r></par><par><l>तू</l><r><s n="pn" /><s n="any" /><s n="pl" /><s n="2" /><s n="o" /><s n="kA" /></r><form>तुम्हारी_भी</form></par><par><l>तू</l><r><s n="pn" /><s n="any" /><s n="pl" /><s n="2" /><s n="o" /><s n="kA" /></r></par><par><l>तू</l><r><s n="pn" /><s n="any" /><s n="pl" /><s n="2" /><s n="o" /><s n="kA" /></r><form>तुम्हारी_भी</form><form>RaRTI_a</form></par><par><l>उ</l><r><s n="pn" /><s n="any" /><s n="sg" /><s n="3" /><s n="o" /><s n="kA" /></r></par><par><l>वह</l><r><s n="pn" /><s n="any" /><s n="sg" /><s n="3" /><s n="o" /><s n="kA" /></r><form>उसका</form></par><par><l>उ</l><r><s n="pn" /><s n="any" /><s n="sg" /><s n="3" /><s n="o" /><s n="kA" /></r></par><par><l>वह</l><r><s n="pn" /><s n="any" /><s n="sg" /><s n="3" /><s n="o" /><s n="kA" /></r><form>उसके</form></par><par><l>उ</l><r><s n="pn" /><s n="any" /><s n="sg" /><s n="3" /><s n="o" /><s n="kA" /></r></par><par><l>वह</l><r><s n="pn" /><s n="any" /><s n="sg" /><s n="3" /><s n="o" /><s n="kA" /></r><form>उसके</form></par><par><l>उ</l><r><s n="pn" /><s n="any" /><s n="sg" /><s n="3" /><s n="o" /><s n="kA" /></r></par><par><l>वह</l><r><s n="pn" /><s n="any" /><s n="sg" /><s n="3" /><s n="o" /><s n="kA" /></r><form>उसके</form></par><par><l>उ</l><r><s n="pn" /><s n="any" /><s n="sg" /><s n="3" /><s n="o" /><s n="kA" /></r></par><par><l>वह</l><r><s n="pn" /><s n="any" /><s n="sg" /><s n="3" /><s n="o" /><s n="kA" /></r><form>उसकी</form></par><par><l>उ</l><r><s n="pn" /><s n="any" /><s n="sg" /><s n="3" /><s n="o" /><s n="kA" /></r></par><par><l>वह</l><r><s n="pn" /><s n="any" /><s n="sg" /><s n="3" /><s n="o" /><s n="kA" /></r><form>उसकी</form></par><par><l>उ</l><r><s n="pn" /><s n="any" /><s n="sg" /><s n="3" /><s n="o" /><s n="kA" /></r></par><par><l>वह</l><r><s n="pn" /><s n="any" /><s n="sg" /><s n="3" /><s n="o" /><s n="kA" /></r><form>उसकी</form></par><par><l>उ</l><r><s n="pn" /><s n="any" /><s n="sg" /><s n="3" /><s n="o" /><s n="kA" /></r></par><par><l>वह</l><r><s n="pn" /><s n="any" /><s n="sg" /><s n="3" /><s n="o" /><s n="kA" /></r><form>उसकी</form></par><par><l>उ</l><r><s n="pn" /><s n="any" /><s n="pl" /><s n="3" /><s n="o" /><s n="kA" /></r></par><par><l>वह</l><r><s n="pn" /><s n="any" /><s n="pl" /><s n="3" /><s n="o" /><s n="kA" /></r><form>उनका</form></par><par><l>उ</l><r><s n="pn" /><s n="any" /><s n="pl" /><s n="3" /><s n="o" /><s n="kA" /></r></par><par><l>वह</l><r><s n="pn" /><s n="any" /><s n="pl" /><s n="3" /><s n="o" /><s n="kA" /></r><form>उनके</form></par><par><l>उ</l><r><s n="pn" /><s n="any" /><s n="pl" /><s n="3" /><s n="o" /><s n="kA" /></r></par><par><l>वह</l><r><s n="pn" /><s n="any" /><s n="pl" /><s n="3" /><s n="o" /><s n="kA" /></r><form>उनके</form></par><par><l>उ</l><r><s n="pn" /><s n="any" /><s n="pl" /><s n="3" /><s n="o" /><s n="kA" /></r></par><par><l>वह</l><r><s n="pn" /><s n="any" /><s n="pl" /><s n="3" /><s n="o" /><s n="kA" /></r><form>उनके</form></par><par><l>उ</l><r><s n="pn" /><s n="any" /><s n="pl" /><s n="3" /><s n="o" /><s n="kA" /></r></par><par><l>वह</l><r><s n="pn" /><s n="any" /><s n="pl" /><s n="3" /><s n="o" /><s n="kA" /></r><form>उनकी</form></par><par><l>उ</l><r><s n="pn" /><s n="any" /><s n="pl" /><s n="3" /><s n="o" /><s n="kA" /></r></par><par><l>वह</l><r><s n="pn" /><s n="any" /><s n="pl" /><s n="3" /><s n="o" /><s n="kA" /></r><form>उनकी</form></par><par><l>उ</l><r><s n="pn" /><s n="any" /><s n="pl" /><s n="3" /><s n="o" /><s n="kA" /></r></par><par><l>वह</l><r><s n="pn" /><s n="any" /><s n="pl" /><s n="3" /><s n="o" /><s n="kA" /></r><form>उनकी</form></par><par><l>उ</l><r><s n="pn" /><s n="any" /><s n="pl" /><s n="3" /><s n="o" /><s n="kA" /></r></par><par><l>वह</l><r><s n="pn" /><s n="any" /><s n="pl" /><s n="3" /><s n="o" /><s n="kA" /></r><form>उनकी</form></par><par><l>जे</l><r><s n="pn" /><s n="any" /><s n="sg" /><s n="3" /><s n="o" /><s n="kA" /></r></par><par><l>जो</l><r><s n="pn" /><s n="any" /><s n="sg" /><s n="3" /><s n="o" /><s n="kA" /></r><form>जिसका</form></par><par><l>जे</l><r><s n="pn" /><s n="any" /><s n="sg" /><s n="3" /><s n="o" /><s n="kA" /></r></par><par><l>जो</l><r><s n="pn" /><s n="any" /><s n="sg" /><s n="3" /><s n="o" /><s n="kA" /></r><form>जिसके</form></par><par><l>जे</l><r><s n="pn" /><s n="any" /><s n="sg" /><s n="3" /><s n="o" /><s n="kA" /></r></par><par><l>जो</l><r><s n="pn" /><s n="any" /><s n="sg" /><s n="3" /><s n="o" /><s n="kA" /></r><form>जिसके</form></par><par><l>जे</l><r><s n="pn" /><s n="any" /><s n="sg" /><s n="3" /><s n="o" /><s n="kA" /></r></par><par><l>जो</l><r><s n="pn" /><s n="any" /><s n="sg" /><s n="3" /><s n="o" /><s n="kA" /></r><form>जिसके</form></par><par><l>जे</l><r><s n="pn" /><s n="any" /><s n="sg" /><s n="3" /><s n="o" /><s n="kA" /></r></par><par><l>जो</l><r><s n="pn" /><s n="any" /><s n="sg" /><s n="3" /><s n="o" /><s n="kA" /></r><form>जिसकी</form></par><par><l>जे</l><r><s n="pn" /><s n="any" /><s n="sg" /><s n="3" /><s n="o" /><s n="kA" /></r></par><par><l>जो</l><r><s n="pn" /><s n="any" /><s n="sg" /><s n="3" /><s n="o" /><s n="kA" /></r><form>जिसकी</form></par><par><l>जे</l><r><s n="pn" /><s n="any" /><s n="sg" /><s n="3" /><s n="o" /><s n="kA" /></r></par><par><l>जो</l><r><s n="pn" /><s n="any" /><s n="sg" /><s n="3" /><s n="o" /><s n="kA" /></r><form>जिसकी</form></par><par><l>जे</l><r><s n="pn" /><s n="any" /><s n="sg" /><s n="3" /><s n="o" /><s n="kA" /></r></par><par><l>जो</l><r><s n="pn" /><s n="any" /><s n="sg" /><s n="3" /><s n="o" /><s n="kA" /></r><form>जिसकी</form></par><par><l>जे</l><r><s n="pn" /><s n="any" /><s n="pl" /><s n="3" /><s n="o" /><s n="kA" /></r></par><par><l>जो</l><r><s n="pn" /><s n="any" /><s n="pl" /><s n="3" /><s n="o" /><s n="kA" /></r><form>जिनका</form></par><par><l>जे</l><r><s n="pn" /><s n="any" /><s n="pl" /><s n="3" /><s n="o" /><s n="kA" /></r></par><par><l>जो</l><r><s n="pn" /><s n="any" /><s n="pl" /><s n="3" /><s n="o" /><s n="kA" /></r><form>जिनके</form></par><par><l>जे</l><r><s n="pn" /><s n="any" /><s n="pl" /><s n="3" /><s n="o" /><s n="kA" /></r></par><par><l>जो</l><r><s n="pn" /><s n="any" /><s n="pl" /><s n="3" /><s n="o" /><s n="kA" /></r><form>जिनके</form></par><par><l>जे</l><r><s n="pn" /><s n="any" /><s n="pl" /><s n="3" /><s n="o" /><s n="kA" /></r></par><par><l>जो</l><r><s n="pn" /><s n="any" /><s n="pl" /><s n="3" /><s n="o" /><s n="kA" /></r><form>जिनके</form></par><par><l>जे</l><r><s n="pn" /><s n="any" /><s n="pl" /><s n="3" /><s n="o" /><s n="kA" /></r></par><par><l>जो</l><r><s n="pn" /><s n="any" /><s n="pl" /><s n="3" /><s n="o" /><s n="kA" /></r><form>जिनकी</form></par><par><l>जे</l><r><s n="pn" /><s n="any" /><s n="pl" /><s n="3" /><s n="o" /><s n="kA" /></r></par><par><l>जो</l><r><s n="pn" /><s n="any" /><s n="pl" /><s n="3" /><s n="o" /><s n="kA" /></r><form>जिनकी</form></par><par><l>जे</l><r><s n="pn" /><s n="any" /><s n="pl" /><s n="3" /><s n="o" /><s n="kA" /></r></par><par><l>जो</l><r><s n="pn" /><s n="any" /><s n="pl" /><s n="3" /><s n="o" /><s n="kA" /></r><form>जिनकी</form></par><par><l>जे</l><r><s n="pn" /><s n="any" /><s n="pl" /><s n="3" /><s n="o" /><s n="kA" /></r></par><par><l>जो</l><r><s n="pn" /><s n="any" /><s n="pl" /><s n="3" /><s n="o" /><s n="kA" /></r><form>जिनकी</form></par><par><l>कवन</l><r><s n="pn" /><s n="any" /><s n="sg" /><s n="3" /><s n="o" /><s n="kA" /></r></par><par><l>कौन</l><r><s n="pn" /><s n="any" /><s n="sg" /><s n="3" /><s n="o" /><s n="kA" /></r><form>किसका</form></par><par><l>कवन</l><r><s n="pn" /><s n="any" /><s n="sg" /><s n="3" /><s n="o" /><s n="kA" /></r></par><par><l>कौन</l><r><s n="pn" /><s n="any" /><s n="sg" /><s n="3" /><s n="o" /><s n="kA" /></r><form>किसके</form></par><par><l>कवन</l><r><s n="pn" /><s n="any" /><s n="sg" /><s n="3" /><s n="o" /><s n="kA" /></r></par><par><l>कौन</l><r><s n="pn" /><s n="any" /><s n="sg" /><s n="3" /><s n="o" /><s n="kA" /></r><form>किसके</form></par><par><l>कवन</l><r><s n="pn" /><s n="any" /><s n="sg" /><s n="3" /><s n="o" /><s n="kA" /></r></par><par><l>कौन</l><r><s n="pn" /><s n="any" /><s n="sg" /><s n="3" /><s n="o" /><s n="kA" /></r><form>किसके</form></par><par><l>कवन</l><r><s n="pn" /><s n="any" /><s n="sg" /><s n="3" /><s n="o" /><s n="kA" /></r></par><par><l>कौन</l><r><s n="pn" /><s n="any" /><s n="sg" /><s n="3" /><s n="o" /><s n="kA" /></r><form>किसकी</form></par><par><l>कवन</l><r><s n="pn" /><s n="any" /><s n="sg" /><s n="3" /><s n="o" /><s n="kA" /></r></par><par><l>कौन</l><r><s n="pn" /><s n="any" /><s n="sg" /><s n="3" /><s n="o" /><s n="kA" /></r><form>किसकी</form></par><par><l>कवन</l><r><s n="pn" /><s n="any" /><s n="sg" /><s n="3" /><s n="o" /><s n="kA" /></r></par><par><l>कौन</l><r><s n="pn" /><s n="any" /><s n="sg" /><s n="3" /><s n="o" /><s n="kA" /></r><form>किसकी</form></par><par><l>कवन</l><r><s n="pn" /><s n="any" /><s n="sg" /><s n="3" /><s n="o" /><s n="kA" /></r></par><par><l>कौन</l><r><s n="pn" /><s n="any" /><s n="sg" /><s n="3" /><s n="o" /><s n="kA" /></r><form>किसकी</form></par><par><l>कवन</l><r><s n="pn" /><s n="any" /><s n="pl" /><s n="3" /><s n="o" /><s n="kA" /></r></par><par><l>कौन</l><r><s n="pn" /><s n="any" /><s n="pl" /><s n="3" /><s n="o" /><s n="kA" /></r><form>किनका</form></par><par><l>कवन</l><r><s n="pn" /><s n="any" /><s n="pl" /><s n="3" /><s n="o" /><s n="kA" /></r></par><par><l>कौन</l><r><s n="pn" /><s n="any" /><s n="pl" /><s n="3" /><s n="o" /><s n="kA" /></r><form>किनके</form></par><par><l>कवन</l><r><s n="pn" /><s n="any" /><s n="pl" /><s n="3" /><s n="o" /><s n="kA" /></r></par><par><l>कौन</l><r><s n="pn" /><s n="any" /><s n="pl" /><s n="3" /><s n="o" /><s n="kA" /></r><form>किनके</form></par><par><l>कवन</l><r><s n="pn" /><s n="any" /><s n="pl" /><s n="3" /><s n="o" /><s n="kA" /></r></par><par><l>कौन</l><r><s n="pn" /><s n="any" /><s n="pl" /><s n="3" /><s n="o" /><s n="kA" /></r><form>किनके</form></par><par><l>कवन</l><r><s n="pn" /><s n="any" /><s n="pl" /><s n="3" /><s n="o" /><s n="kA" /></r></par><par><l>कौन</l><r><s n="pn" /><s n="any" /><s n="pl" /><s n="3" /><s n="o" /><s n="kA" /></r><form>किनकी</form></par><par><l>कवन</l><r><s n="pn" /><s n="any" /><s n="pl" /><s n="3" /><s n="o" /><s n="kA" /></r></par><par><l>कौन</l><r><s n="pn" /><s n="any" /><s n="pl" /><s n="3" /><s n="o" /><s n="kA" /></r><form>किनकी</form></par><par><l>कवन</l><r><s n="pn" /><s n="any" /><s n="pl" /><s n="3" /><s n="o" /><s n="kA" /></r></par><par><l>कौन</l><r><s n="pn" /><s n="any" /><s n="pl" /><s n="3" /><s n="o" /><s n="kA" /></r><form>किनकी</form></par><par><l>कवन</l><r><s n="pn" /><s n="any" /><s n="pl" /><s n="3" /><s n="o" /><s n="kA" /></r></par><par><l>कौन</l><r><s n="pn" /><s n="any" /><s n="pl" /><s n="3" /><s n="o" /><s n="kA" /></r><form>किनकी</form></par><par><l>इ</l><r><s n="pn" /><s n="any" /><s n="sg" /><s n="3" /><s n="o" /><s n="kA" /></r></par><par><l>यह</l><r><s n="pn" /><s n="any" /><s n="sg" /><s n="3" /><s n="o" /><s n="kA" /></r><form>इसका</form></par><par><l>इ</l><r><s n="pn" /><s n="any" /><s n="sg" /><s n="3" /><s n="o" /><s n="kA" /></r></par><par><l>यह</l><r><s n="pn" /><s n="any" /><s n="sg" /><s n="3" /><s n="o" /><s n="kA" /></r><form>इसके</form></par><par><l>इ</l><r><s n="pn" /><s n="any" /><s n="sg" /><s n="3" /><s n="o" /><s n="kA" /></r></par><par><l>यह</l><r><s n="pn" /><s n="any" /><s n="sg" /><s n="3" /><s n="o" /><s n="kA" /></r><form>इसके</form></par><par><l>इ</l><r><s n="pn" /><s n="any" /><s n="sg" /><s n="3" /><s n="o" /><s n="kA" /></r></par><par><l>यह</l><r><s n="pn" /><s n="any" /><s n="sg" /><s n="3" /><s n="o" /><s n="kA" /></r><form>इसके</form></par><par><l>इ</l><r><s n="pn" /><s n="any" /><s n="sg" /><s n="3" /><s n="o" /><s n="kA" /></r></par><par><l>यह</l><r><s n="pn" /><s n="any" /><s n="sg" /><s n="3" /><s n="o" /><s n="kA" /></r><form>इसकी</form></par><par><l>इ</l><r><s n="pn" /><s n="any" /><s n="sg" /><s n="3" /><s n="o" /><s n="kA" /></r></par><par><l>यह</l><r><s n="pn" /><s n="any" /><s n="sg" /><s n="3" /><s n="o" /><s n="kA" /></r><form>इसकी</form></par><par><l>इ</l><r><s n="pn" /><s n="any" /><s n="sg" /><s n="3" /><s n="o" /><s n="kA" /></r></par><par><l>यह</l><r><s n="pn" /><s n="any" /><s n="sg" /><s n="3" /><s n="o" /><s n="kA" /></r><form>इसकी</form></par><par><l>इ</l><r><s n="pn" /><s n="any" /><s n="sg" /><s n="3" /><s n="o" /><s n="kA" /></r></par><par><l>यह</l><r><s n="pn" /><s n="any" /><s n="sg" /><s n="3" /><s n="o" /><s n="kA" /></r><form>इसकी</form></par><par><l>इ</l><r><s n="pn" /><s n="any" /><s n="pl" /><s n="3" /><s n="o" /><s n="kA" /></r></par><par><l>यह</l><r><s n="pn" /><s n="any" /><s n="pl" /><s n="3" /><s n="o" /><s n="kA" /></r><form>इनका</form></par><par><l>इ</l><r><s n="pn" /><s n="any" /><s n="pl" /><s n="3" /><s n="o" /><s n="kA" /></r></par><par><l>यह</l><r><s n="pn" /><s n="any" /><s n="pl" /><s n="3" /><s n="o" /><s n="kA" /></r><form>इनके</form></par><par><l>इ</l><r><s n="pn" /><s n="any" /><s n="pl" /><s n="3" /><s n="o" /><s n="kA" /></r></par><par><l>यह</l><r><s n="pn" /><s n="any" /><s n="pl" /><s n="3" /><s n="o" /><s n="kA" /></r><form>इनके</form></par><par><l>इ</l><r><s n="pn" /><s n="any" /><s n="pl" /><s n="3" /><s n="o" /><s n="kA" /></r></par><par><l>यह</l><r><s n="pn" /><s n="any" /><s n="pl" /><s n="3" /><s n="o" /><s n="kA" /></r><form>इनके</form></par><par><l>इ</l><r><s n="pn" /><s n="any" /><s n="pl" /><s n="3" /><s n="o" /><s n="kA" /></r></par><par><l>यह</l><r><s n="pn" /><s n="any" /><s n="pl" /><s n="3" /><s n="o" /><s n="kA" /></r><form>इनकी</form></par><par><l>इ</l><r><s n="pn" /><s n="any" /><s n="pl" /><s n="3" /><s n="o" /><s n="kA" /></r></par><par><l>यह</l><r><s n="pn" /><s n="any" /><s n="pl" /><s n="3" /><s n="o" /><s n="kA" /></r><form>इनकी</form></par><par><l>इ</l><r><s n="pn" /><s n="any" /><s n="pl" /><s n="3" /><s n="o" /><s n="kA" /></r></par><par><l>यह</l><r><s n="pn" /><s n="any" /><s n="pl" /><s n="3" /><s n="o" /><s n="kA" /></r><form>इनकी</form></par><par><l>इ</l><r><s n="pn" /><s n="any" /><s n="pl" /><s n="3" /><s n="o" /><s n="kA" /></r></par><par><l>यह</l><r><s n="pn" /><s n="any" /><s n="pl" /><s n="3" /><s n="o" /><s n="kA" /></r><form>इनकी</form></par><par><l>सब</l><r><s n="pn" /><s n="any" /><s n="pl" /><s n="3" /><s n="o" /><s n="kA" /></r></par><par><l>सब</l><r><s n="pn" /><s n="any" /><s n="pl" /><s n="3" /><s n="o" /><s n="kA" /></r><form>सबका</form></par><par><l>सब</l><r><s n="pn" /><s n="any" /><s n="pl" /><s n="3" /><s n="o" /><s n="kA" /></r></par><par><l>सब</l><r><s n="pn" /><s n="any" /><s n="pl" /><s n="3" /><s n="o" /><s n="kA" /></r><form>सबके</form></par><par><l>सब</l><r><s n="pn" /><s n="any" /><s n="pl" /><s n="3" /><s n="o" /><s n="kA" /></r></par><par><l>सब</l><r><s n="pn" /><s n="any" /><s n="pl" /><s n="3" /><s n="o" /><s n="kA" /></r><form>सबके</form></par><par><l>सब</l><r><s n="pn" /><s n="any" /><s n="pl" /><s n="3" /><s n="o" /><s n="kA" /></r></par><par><l>सब</l><r><s n="pn" /><s n="any" /><s n="pl" /><s n="3" /><s n="o" /><s n="kA" /></r><form>सबके</form></par><par><l>सब</l><r><s n="pn" /><s n="any" /><s n="pl" /><s n="3" /><s n="o" /><s n="kA" /></r></par><par><l>सब</l><r><s n="pn" /><s n="any" /><s n="pl" /><s n="3" /><s n="o" /><s n="kA" /></r><form>सबकी</form></par><par><l>सब</l><r><s n="pn" /><s n="any" /><s n="pl" /><s n="3" /><s n="o" /><s n="kA" /></r></par><par><l>सब</l><r><s n="pn" /><s n="any" /><s n="pl" /><s n="3" /><s n="o" /><s n="kA" /></r><form>सबकी</form></par><par><l>सब</l><r><s n="pn" /><s n="any" /><s n="pl" /><s n="3" /><s n="o" /><s n="kA" /></r></par><par><l>सब</l><r><s n="pn" /><s n="any" /><s n="pl" /><s n="3" /><s n="o" /><s n="kA" /></r><form>सबकी</form></par><par><l>सब</l><r><s n="pn" /><s n="any" /><s n="pl" /><s n="3" /><s n="o" /><s n="kA" /></r></par><par><l>सब</l><r><s n="pn" /><s n="any" /><s n="pl" /><s n="3" /><s n="o" /><s n="kA" /></r><form>सबकी</form><form>RaRTI_a_e</form></par><par><l>उ</l><r><s n="pn" /><s n="any" /><s n="sg" /><s n="3" /><s n="o" /><s n="kA" /></r></par><par><l>वह</l><r><s n="pn" /><s n="any" /><s n="sg" /><s n="3" /><s n="o" /><s n="kA" /></r><form>उसीका|उसका_ही</form></par><par><l>उ</l><r><s n="pn" /><s n="any" /><s n="sg" /><s n="3" /><s n="o" /><s n="kA" /></r></par><par><l>वह</l><r><s n="pn" /><s n="any" /><s n="sg" /><s n="3" /><s n="o" /><s n="kA" /></r><form>उसीके|उसके_ही</form></par><par><l>उ</l><r><s n="pn" /><s n="any" /><s n="sg" /><s n="3" /><s n="o" /><s n="kA" /></r></par><par><l>वह</l><r><s n="pn" /><s n="any" /><s n="sg" /><s n="3" /><s n="o" /><s n="kA" /></r><form>उसीके|उसके_ही</form></par><par><l>उ</l><r><s n="pn" /><s n="any" /><s n="sg" /><s n="3" /><s n="o" /><s n="kA" /></r></par><par><l>वह</l><r><s n="pn" /><s n="any" /><s n="sg" /><s n="3" /><s n="o" /><s n="kA" /></r><form>उसीके|उसके_ही</form></par><par><l>उ</l><r><s n="pn" /><s n="any" /><s n="sg" /><s n="3" /><s n="o" /><s n="kA" /></r></par><par><l>वह</l><r><s n="pn" /><s n="any" /><s n="sg" /><s n="3" /><s n="o" /><s n="kA" /></r><form>उसीकी|उसकी_ही</form></par><par><l>उ</l><r><s n="pn" /><s n="any" /><s n="sg" /><s n="3" /><s n="o" /><s n="kA" /></r></par><par><l>वह</l><r><s n="pn" /><s n="any" /><s n="sg" /><s n="3" /><s n="o" /><s n="kA" /></r><form>उसीकी|उसकी_ही</form></par><par><l>उ</l><r><s n="pn" /><s n="any" /><s n="sg" /><s n="3" /><s n="o" /><s n="kA" /></r></par><par><l>वह</l><r><s n="pn" /><s n="any" /><s n="sg" /><s n="3" /><s n="o" /><s n="kA" /></r><form>उसीकी|उसकी_ही</form></par><par><l>उ</l><r><s n="pn" /><s n="any" /><s n="sg" /><s n="3" /><s n="o" /><s n="kA" /></r></par><par><l>वह</l><r><s n="pn" /><s n="any" /><s n="sg" /><s n="3" /><s n="o" /><s n="kA" /></r><form>उसीकी|उसकी_ही</form></par><par><l>उ</l><r><s n="pn" /><s n="any" /><s n="pl" /><s n="3" /><s n="o" /><s n="kA" /></r></par><par><l>वह</l><r><s n="pn" /><s n="any" /><s n="pl" /><s n="3" /><s n="o" /><s n="kA" /></r><form>उन्हींका|उनका_ही</form></par><par><l>उ</l><r><s n="pn" /><s n="any" /><s n="pl" /><s n="3" /><s n="o" /><s n="kA" /></r></par><par><l>वह</l><r><s n="pn" /><s n="any" /><s n="pl" /><s n="3" /><s n="o" /><s n="kA" /></r><form>उन्हींके|उनके_ही</form></par><par><l>उ</l><r><s n="pn" /><s n="any" /><s n="pl" /><s n="3" /><s n="o" /><s n="kA" /></r></par><par><l>वह</l><r><s n="pn" /><s n="any" /><s n="pl" /><s n="3" /><s n="o" /><s n="kA" /></r><form>उन्हींके|उनके_ही</form></par><par><l>उ</l><r><s n="pn" /><s n="any" /><s n="pl" /><s n="3" /><s n="o" /><s n="kA" /></r></par><par><l>वह</l><r><s n="pn" /><s n="any" /><s n="pl" /><s n="3" /><s n="o" /><s n="kA" /></r><form>उन्हींके|उनके_ही</form></par><par><l>उ</l><r><s n="pn" /><s n="any" /><s n="pl" /><s n="3" /><s n="o" /><s n="kA" /></r></par><par><l>वह</l><r><s n="pn" /><s n="any" /><s n="pl" /><s n="3" /><s n="o" /><s n="kA" /></r><form>उन्हींकी|उनकी_ही</form></par><par><l>उ</l><r><s n="pn" /><s n="any" /><s n="pl" /><s n="3" /><s n="o" /><s n="kA" /></r></par><par><l>वह</l><r><s n="pn" /><s n="any" /><s n="pl" /><s n="3" /><s n="o" /><s n="kA" /></r><form>उन्हींकी|उनकी_ही</form></par><par><l>उ</l><r><s n="pn" /><s n="any" /><s n="pl" /><s n="3" /><s n="o" /><s n="kA" /></r></par><par><l>वह</l><r><s n="pn" /><s n="any" /><s n="pl" /><s n="3" /><s n="o" /><s n="kA" /></r><form>उन्हींकी|उनकी_ही</form></par><par><l>उ</l><r><s n="pn" /><s n="any" /><s n="pl" /><s n="3" /><s n="o" /><s n="kA" /></r></par><par><l>वह</l><r><s n="pn" /><s n="any" /><s n="pl" /><s n="3" /><s n="o" /><s n="kA" /></r><form>उन्हींकी|उनकी_ही</form></par><par><l>जे</l><r><s n="pn" /><s n="any" /><s n="sg" /><s n="3" /><s n="o" /><s n="kA" /></r></par><par><l>जो</l><r><s n="pn" /><s n="any" /><s n="sg" /><s n="3" /><s n="o" /><s n="kA" /></r><form>जिसका_ही|जिसीका</form></par><par><l>जे</l><r><s n="pn" /><s n="any" /><s n="sg" /><s n="3" /><s n="o" /><s n="kA" /></r></par><par><l>जो</l><r><s n="pn" /><s n="any" /><s n="sg" /><s n="3" /><s n="o" /><s n="kA" /></r><form>जिसके_ही|जिसी_के</form></par><par><l>जे</l><r><s n="pn" /><s n="any" /><s n="sg" /><s n="3" /><s n="o" /><s n="kA" /></r></par><par><l>जो</l><r><s n="pn" /><s n="any" /><s n="sg" /><s n="3" /><s n="o" /><s n="kA" /></r><form>जिसके_ही|जिसी_के</form></par><par><l>जे</l><r><s n="pn" /><s n="any" /><s n="sg" /><s n="3" /><s n="o" /><s n="kA" /></r></par><par><l>जो</l><r><s n="pn" /><s n="any" /><s n="sg" /><s n="3" /><s n="o" /><s n="kA" /></r><form>जिसके_ही|जिसी_के</form></par><par><l>जे</l><r><s n="pn" /><s n="any" /><s n="sg" /><s n="3" /><s n="o" /><s n="kA" /></r></par><par><l>जो</l><r><s n="pn" /><s n="any" /><s n="sg" /><s n="3" /><s n="o" /><s n="kA" /></r><form>जिसकी_ही|जिसी_की</form></par><par><l>जे</l><r><s n="pn" /><s n="any" /><s n="sg" /><s n="3" /><s n="o" /><s n="kA" /></r></par><par><l>जो</l><r><s n="pn" /><s n="any" /><s n="sg" /><s n="3" /><s n="o" /><s n="kA" /></r><form>जिसकी_ही|जिसी_की</form></par><par><l>जे</l><r><s n="pn" /><s n="any" /><s n="sg" /><s n="3" /><s n="o" /><s n="kA" /></r></par><par><l>जो</l><r><s n="pn" /><s n="any" /><s n="sg" /><s n="3" /><s n="o" /><s n="kA" /></r><form>जिसकी_ही|जिसी_की</form></par><par><l>जे</l><r><s n="pn" /><s n="any" /><s n="sg" /><s n="3" /><s n="o" /><s n="kA" /></r></par><par><l>जो</l><r><s n="pn" /><s n="any" /><s n="sg" /><s n="3" /><s n="o" /><s n="kA" /></r><form>जिसकी_ही|जिसी_की</form></par><par><l>जे</l><r><s n="pn" /><s n="any" /><s n="pl" /><s n="3" /><s n="o" /><s n="kA" /></r></par><par><l>जो</l><r><s n="pn" /><s n="any" /><s n="pl" /><s n="3" /><s n="o" /><s n="kA" /></r><form>जिन्हींका|जिनका_ही</form></par><par><l>जे</l><r><s n="pn" /><s n="any" /><s n="pl" /><s n="3" /><s n="o" /><s n="kA" /></r></par><par><l>जो</l><r><s n="pn" /><s n="any" /><s n="pl" /><s n="3" /><s n="o" /><s n="kA" /></r><form>जिन्हींके|जिनके_ही</form></par><par><l>जे</l><r><s n="pn" /><s n="any" /><s n="pl" /><s n="3" /><s n="o" /><s n="kA" /></r></par><par><l>जो</l><r><s n="pn" /><s n="any" /><s n="pl" /><s n="3" /><s n="o" /><s n="kA" /></r><form>जिन्हींके|जिनके_ही</form></par><par><l>जे</l><r><s n="pn" /><s n="any" /><s n="pl" /><s n="3" /><s n="o" /><s n="kA" /></r></par><par><l>जो</l><r><s n="pn" /><s n="any" /><s n="pl" /><s n="3" /><s n="o" /><s n="kA" /></r><form>जिन्हींके|जिनके_ही</form></par><par><l>जे</l><r><s n="pn" /><s n="any" /><s n="pl" /><s n="3" /><s n="o" /><s n="kA" /></r></par><par><l>जो</l><r><s n="pn" /><s n="any" /><s n="pl" /><s n="3" /><s n="o" /><s n="kA" /></r><form>जिन्हींकी|जिनकी_ही</form></par><par><l>जे</l><r><s n="pn" /><s n="any" /><s n="pl" /><s n="3" /><s n="o" /><s n="kA" /></r></par><par><l>जो</l><r><s n="pn" /><s n="any" /><s n="pl" /><s n="3" /><s n="o" /><s n="kA" /></r><form>जिन्हींकी|जिनकी_ही</form></par><par><l>जे</l><r><s n="pn" /><s n="any" /><s n="pl" /><s n="3" /><s n="o" /><s n="kA" /></r></par><par><l>जो</l><r><s n="pn" /><s n="any" /><s n="pl" /><s n="3" /><s n="o" /><s n="kA" /></r><form>जिन्हींकी|जिनकी_ही</form></par><par><l>जे</l><r><s n="pn" /><s n="any" /><s n="pl" /><s n="3" /><s n="o" /><s n="kA" /></r></par><par><l>जो</l><r><s n="pn" /><s n="any" /><s n="pl" /><s n="3" /><s n="o" /><s n="kA" /></r><form>जिन्हींकी|जिनकी_ही</form></par><par><l>कवन</l><r><s n="pn" /><s n="any" /><s n="sg" /><s n="3" /><s n="o" /><s n="kA" /></r></par><par><l>कौन</l><r><s n="pn" /><s n="any" /><s n="sg" /><s n="3" /><s n="o" /><s n="kA" /></r><form>किसीका|किसका_ही</form></par><par><l>कवन</l><r><s n="pn" /><s n="any" /><s n="sg" /><s n="3" /><s n="o" /><s n="kA" /></r></par><par><l>कौन</l><r><s n="pn" /><s n="any" /><s n="sg" /><s n="3" /><s n="o" /><s n="kA" /></r><form>किसीके|किसके_ही</form></par><par><l>कवन</l><r><s n="pn" /><s n="any" /><s n="sg" /><s n="3" /><s n="o" /><s n="kA" /></r></par><par><l>कौन</l><r><s n="pn" /><s n="any" /><s n="sg" /><s n="3" /><s n="o" /><s n="kA" /></r><form>किसीके|किसके_ही</form></par><par><l>कवन</l><r><s n="pn" /><s n="any" /><s n="sg" /><s n="3" /><s n="o" /><s n="kA" /></r></par><par><l>कौन</l><r><s n="pn" /><s n="any" /><s n="sg" /><s n="3" /><s n="o" /><s n="kA" /></r><form>किसीके|किसके_ही</form></par><par><l>कवन</l><r><s n="pn" /><s n="any" /><s n="sg" /><s n="3" /><s n="o" /><s n="kA" /></r></par><par><l>कौन</l><r><s n="pn" /><s n="any" /><s n="sg" /><s n="3" /><s n="o" /><s n="kA" /></r><form>किसीकी|किसकी_ही</form></par><par><l>कवन</l><r><s n="pn" /><s n="any" /><s n="sg" /><s n="3" /><s n="o" /><s n="kA" /></r></par><par><l>कौन</l><r><s n="pn" /><s n="any" /><s n="sg" /><s n="3" /><s n="o" /><s n="kA" /></r><form>किसीकी|किसकी_ही</form></par><par><l>कवन</l><r><s n="pn" /><s n="any" /><s n="sg" /><s n="3" /><s n="o" /><s n="kA" /></r></par><par><l>कौन</l><r><s n="pn" /><s n="any" /><s n="sg" /><s n="3" /><s n="o" /><s n="kA" /></r><form>किसीकी|किसकी_ही</form></par><par><l>कवन</l><r><s n="pn" /><s n="any" /><s n="sg" /><s n="3" /><s n="o" /><s n="kA" /></r></par><par><l>कौन</l><r><s n="pn" /><s n="any" /><s n="sg" /><s n="3" /><s n="o" /><s n="kA" /></r><form>किसीकी|किसकी_ही</form></par><par><l>कवन</l><r><s n="pn" /><s n="any" /><s n="pl" /><s n="3" /><s n="o" /><s n="kA" /></r></par><par><l>कौन</l><r><s n="pn" /><s n="any" /><s n="pl" /><s n="3" /><s n="o" /><s n="kA" /></r><form>किन्हींका|किनका_ही</form></par><par><l>कवन</l><r><s n="pn" /><s n="any" /><s n="pl" /><s n="3" /><s n="o" /><s n="kA" /></r></par><par><l>कौन</l><r><s n="pn" /><s n="any" /><s n="pl" /><s n="3" /><s n="o" /><s n="kA" /></r><form>किन्हींके|किनके_ही</form></par><par><l>कवन</l><r><s n="pn" /><s n="any" /><s n="pl" /><s n="3" /><s n="o" /><s n="kA" /></r></par><par><l>कौन</l><r><s n="pn" /><s n="any" /><s n="pl" /><s n="3" /><s n="o" /><s n="kA" /></r><form>किन्हींके|किनके_ही</form></par><par><l>कवन</l><r><s n="pn" /><s n="any" /><s n="pl" /><s n="3" /><s n="o" /><s n="kA" /></r></par><par><l>कौन</l><r><s n="pn" /><s n="any" /><s n="pl" /><s n="3" /><s n="o" /><s n="kA" /></r><form>किन्हींके|किनके_ही</form></par><par><l>कवन</l><r><s n="pn" /><s n="any" /><s n="pl" /><s n="3" /><s n="o" /><s n="kA" /></r></par><par><l>कौन</l><r><s n="pn" /><s n="any" /><s n="pl" /><s n="3" /><s n="o" /><s n="kA" /></r><form>किन्हींकी|किनकी_ही</form></par><par><l>कवन</l><r><s n="pn" /><s n="any" /><s n="pl" /><s n="3" /><s n="o" /><s n="kA" /></r></par><par><l>कौन</l><r><s n="pn" /><s n="any" /><s n="pl" /><s n="3" /><s n="o" /><s n="kA" /></r><form>किन्हींकी|किनकी_ही</form></par><par><l>कवन</l><r><s n="pn" /><s n="any" /><s n="pl" /><s n="3" /><s n="o" /><s n="kA" /></r></par><par><l>कौन</l><r><s n="pn" /><s n="any" /><s n="pl" /><s n="3" /><s n="o" /><s n="kA" /></r><form>किन्हींकी|किनकी_ही</form></par><par><l>कवन</l><r><s n="pn" /><s n="any" /><s n="pl" /><s n="3" /><s n="o" /><s n="kA" /></r></par><par><l>कौन</l><r><s n="pn" /><s n="any" /><s n="pl" /><s n="3" /><s n="o" /><s n="kA" /></r><form>किन्हींकी|किनकी_ही</form></par><par><l>इ</l><r><s n="pn" /><s n="any" /><s n="sg" /><s n="3" /><s n="o" /><s n="kA" /></r></par><par><l>यह</l><r><s n="pn" /><s n="any" /><s n="sg" /><s n="3" /><s n="o" /><s n="kA" /></r><form>इसीका|इसका_ही</form></par><par><l>इ</l><r><s n="pn" /><s n="any" /><s n="sg" /><s n="3" /><s n="o" /><s n="kA" /></r></par><par><l>यह</l><r><s n="pn" /><s n="any" /><s n="sg" /><s n="3" /><s n="o" /><s n="kA" /></r><form>इसीके|इसके_ही</form></par><par><l>इ</l><r><s n="pn" /><s n="any" /><s n="sg" /><s n="3" /><s n="o" /><s n="kA" /></r></par><par><l>यह</l><r><s n="pn" /><s n="any" /><s n="sg" /><s n="3" /><s n="o" /><s n="kA" /></r><form>इसीके|इसके_ही</form></par><par><l>इ</l><r><s n="pn" /><s n="any" /><s n="sg" /><s n="3" /><s n="o" /><s n="kA" /></r></par><par><l>यह</l><r><s n="pn" /><s n="any" /><s n="sg" /><s n="3" /><s n="o" /><s n="kA" /></r><form>इसीके|इसके_ही</form></par><par><l>इ</l><r><s n="pn" /><s n="any" /><s n="sg" /><s n="3" /><s n="o" /><s n="kA" /></r></par><par><l>यह</l><r><s n="pn" /><s n="any" /><s n="sg" /><s n="3" /><s n="o" /><s n="kA" /></r><form>इसीकी|इसकी_ही</form></par><par><l>इ</l><r><s n="pn" /><s n="any" /><s n="sg" /><s n="3" /><s n="o" /><s n="kA" /></r></par><par><l>यह</l><r><s n="pn" /><s n="any" /><s n="sg" /><s n="3" /><s n="o" /><s n="kA" /></r><form>इसीकी|इसकी_ही</form></par><par><l>इ</l><r><s n="pn" /><s n="any" /><s n="sg" /><s n="3" /><s n="o" /><s n="kA" /></r></par><par><l>यह</l><r><s n="pn" /><s n="any" /><s n="sg" /><s n="3" /><s n="o" /><s n="kA" /></r><form>इसीकी|इसकी_ही</form></par><par><l>इ</l><r><s n="pn" /><s n="any" /><s n="sg" /><s n="3" /><s n="o" /><s n="kA" /></r></par><par><l>यह</l><r><s n="pn" /><s n="any" /><s n="sg" /><s n="3" /><s n="o" /><s n="kA" /></r><form>इसीकी|इसकी_ही</form></par><par><l>इ</l><r><s n="pn" /><s n="any" /><s n="pl" /><s n="3" /><s n="o" /><s n="kA" /></r></par><par><l>यह</l><r><s n="pn" /><s n="any" /><s n="pl" /><s n="3" /><s n="o" /><s n="kA" /></r><form>इन्हींका|इनका_ही</form></par><par><l>इ</l><r><s n="pn" /><s n="any" /><s n="pl" /><s n="3" /><s n="o" /><s n="kA" /></r></par><par><l>यह</l><r><s n="pn" /><s n="any" /><s n="pl" /><s n="3" /><s n="o" /><s n="kA" /></r><form>इन्हींके|इनके_ही</form></par><par><l>इ</l><r><s n="pn" /><s n="any" /><s n="pl" /><s n="3" /><s n="o" /><s n="kA" /></r></par><par><l>यह</l><r><s n="pn" /><s n="any" /><s n="pl" /><s n="3" /><s n="o" /><s n="kA" /></r><form>इन्हींके|इनके_ही</form></par><par><l>इ</l><r><s n="pn" /><s n="any" /><s n="pl" /><s n="3" /><s n="o" /><s n="kA" /></r></par><par><l>यह</l><r><s n="pn" /><s n="any" /><s n="pl" /><s n="3" /><s n="o" /><s n="kA" /></r><form>इन्हींके|इनके_ही</form></par><par><l>इ</l><r><s n="pn" /><s n="any" /><s n="pl" /><s n="3" /><s n="o" /><s n="kA" /></r></par><par><l>यह</l><r><s n="pn" /><s n="any" /><s n="pl" /><s n="3" /><s n="o" /><s n="kA" /></r><form>इन्हींकी|इनकी_ही</form></par><par><l>इ</l><r><s n="pn" /><s n="any" /><s n="pl" /><s n="3" /><s n="o" /><s n="kA" /></r></par><par><l>यह</l><r><s n="pn" /><s n="any" /><s n="pl" /><s n="3" /><s n="o" /><s n="kA" /></r><form>इन्हींकी|इनकी_ही</form></par><par><l>इ</l><r><s n="pn" /><s n="any" /><s n="pl" /><s n="3" /><s n="o" /><s n="kA" /></r></par><par><l>यह</l><r><s n="pn" /><s n="any" /><s n="pl" /><s n="3" /><s n="o" /><s n="kA" /></r><form>इन्हींकी|इनकी_ही</form></par><par><l>इ</l><r><s n="pn" /><s n="any" /><s n="pl" /><s n="3" /><s n="o" /><s n="kA" /></r></par><par><l>यह</l><r><s n="pn" /><s n="any" /><s n="pl" /><s n="3" /><s n="o" /><s n="kA" /></r><form>इन्हींकी|इनकी_ही</form></par><par><l>सब</l><r><s n="pn" /><s n="any" /><s n="pl" /><s n="3" /><s n="o" /><s n="kA" /></r></par><par><l>सब</l><r><s n="pn" /><s n="any" /><s n="pl" /><s n="3" /><s n="o" /><s n="kA" /></r><form>सबका_ही</form></par><par><l>सब</l><r><s n="pn" /><s n="any" /><s n="pl" /><s n="3" /><s n="o" /><s n="kA" /></r></par><par><l>सब</l><r><s n="pn" /><s n="any" /><s n="pl" /><s n="3" /><s n="o" /><s n="kA" /></r><form>सबके_ही</form></par><par><l>सब</l><r><s n="pn" /><s n="any" /><s n="pl" /><s n="3" /><s n="o" /><s n="kA" /></r></par><par><l>सब</l><r><s n="pn" /><s n="any" /><s n="pl" /><s n="3" /><s n="o" /><s n="kA" /></r><form>सबके_ही</form></par><par><l>सब</l><r><s n="pn" /><s n="any" /><s n="pl" /><s n="3" /><s n="o" /><s n="kA" /></r></par><par><l>सब</l><r><s n="pn" /><s n="any" /><s n="pl" /><s n="3" /><s n="o" /><s n="kA" /></r><form>सबके_ही</form></par><par><l>सब</l><r><s n="pn" /><s n="any" /><s n="pl" /><s n="3" /><s n="o" /><s n="kA" /></r></par><par><l>सब</l><r><s n="pn" /><s n="any" /><s n="pl" /><s n="3" /><s n="o" /><s n="kA" /></r><form>सबकी_ही</form></par><par><l>सब</l><r><s n="pn" /><s n="any" /><s n="pl" /><s n="3" /><s n="o" /><s n="kA" /></r></par><par><l>सब</l><r><s n="pn" /><s n="any" /><s n="pl" /><s n="3" /><s n="o" /><s n="kA" /></r><form>सबकी_ही</form></par><par><l>सब</l><r><s n="pn" /><s n="any" /><s n="pl" /><s n="3" /><s n="o" /><s n="kA" /></r></par><par><l>सब</l><r><s n="pn" /><s n="any" /><s n="pl" /><s n="3" /><s n="o" /><s n="kA" /></r><form>सबकी_ही</form></par><par><l>सब</l><r><s n="pn" /><s n="any" /><s n="pl" /><s n="3" /><s n="o" /><s n="kA" /></r></par><par><l>सब</l><r><s n="pn" /><s n="any" /><s n="pl" /><s n="3" /><s n="o" /><s n="kA" /></r><form>सबकी_ही</form><form>RaRTI_a_e1</form></par><par><l>उ</l><r><s n="pn" /><s n="any" /><s n="sg" /><s n="3" /><s n="o" /><s n="kA" /></r></par><par><l>वह</l><r><s n="pn" /><s n="any" /><s n="sg" /><s n="3" /><s n="o" /><s n="kA" /></r><form>उसका_भी</form></par><par><l>उ</l><r><s n="pn" /><s n="any" /><s n="sg" /><s n="3" /><s n="o" /><s n="kA" /></r></par><par><l>वह</l><r><s n="pn" /><s n="any" /><s n="sg" /><s n="3" /><s n="o" /><s n="kA" /></r><form>उसके_भी</form></par><par><l>उ</l><r><s n="pn" /><s n="any" /><s n="sg" /><s n="3" /><s n="o" /><s n="kA" /></r></par><par><l>वह</l><r><s n="pn" /><s n="any" /><s n="sg" /><s n="3" /><s n="o" /><s n="kA" /></r><form>उसके_भी</form></par><par><l>उ</l><r><s n="pn" /><s n="any" /><s n="sg" /><s n="3" /><s n="o" /><s n="kA" /></r></par><par><l>वह</l><r><s n="pn" /><s n="any" /><s n="sg" /><s n="3" /><s n="o" /><s n="kA" /></r><form>उसके_भी</form></par><par><l>उ</l><r><s n="pn" /><s n="any" /><s n="sg" /><s n="3" /><s n="o" /><s n="kA" /></r></par><par><l>वह</l><r><s n="pn" /><s n="any" /><s n="sg" /><s n="3" /><s n="o" /><s n="kA" /></r><form>उसकी_भी</form></par><par><l>उ</l><r><s n="pn" /><s n="any" /><s n="sg" /><s n="3" /><s n="o" /><s n="kA" /></r></par><par><l>वह</l><r><s n="pn" /><s n="any" /><s n="sg" /><s n="3" /><s n="o" /><s n="kA" /></r><form>उसकी_भी</form></par><par><l>उ</l><r><s n="pn" /><s n="any" /><s n="sg" /><s n="3" /><s n="o" /><s n="kA" /></r></par><par><l>वह</l><r><s n="pn" /><s n="any" /><s n="sg" /><s n="3" /><s n="o" /><s n="kA" /></r><form>उसकी_भी</form></par><par><l>उ</l><r><s n="pn" /><s n="any" /><s n="sg" /><s n="3" /><s n="o" /><s n="kA" /></r></par><par><l>वह</l><r><s n="pn" /><s n="any" /><s n="sg" /><s n="3" /><s n="o" /><s n="kA" /></r><form>उसकी_भी</form></par><par><l>उ</l><r><s n="pn" /><s n="any" /><s n="pl" /><s n="3" /><s n="o" /><s n="kA" /></r></par><par><l>वह</l><r><s n="pn" /><s n="any" /><s n="pl" /><s n="3" /><s n="o" /><s n="kA" /></r><form>उनका_भी</form></par><par><l>उ</l><r><s n="pn" /><s n="any" /><s n="pl" /><s n="3" /><s n="o" /><s n="kA" /></r></par><par><l>वह</l><r><s n="pn" /><s n="any" /><s n="pl" /><s n="3" /><s n="o" /><s n="kA" /></r><form>उनके_भी</form></par><par><l>उ</l><r><s n="pn" /><s n="any" /><s n="pl" /><s n="3" /><s n="o" /><s n="kA" /></r></par><par><l>वह</l><r><s n="pn" /><s n="any" /><s n="pl" /><s n="3" /><s n="o" /><s n="kA" /></r><form>उनके_भी</form></par><par><l>उ</l><r><s n="pn" /><s n="any" /><s n="pl" /><s n="3" /><s n="o" /><s n="kA" /></r></par><par><l>वह</l><r><s n="pn" /><s n="any" /><s n="pl" /><s n="3" /><s n="o" /><s n="kA" /></r><form>उनके_भी</form></par><par><l>उ</l><r><s n="pn" /><s n="any" /><s n="pl" /><s n="3" /><s n="o" /><s n="kA" /></r></par><par><l>वह</l><r><s n="pn" /><s n="any" /><s n="pl" /><s n="3" /><s n="o" /><s n="kA" /></r><form>उनकी_भी</form></par><par><l>उ</l><r><s n="pn" /><s n="any" /><s n="pl" /><s n="3" /><s n="o" /><s n="kA" /></r></par><par><l>वह</l><r><s n="pn" /><s n="any" /><s n="pl" /><s n="3" /><s n="o" /><s n="kA" /></r><form>उनकी_भी</form></par><par><l>उ</l><r><s n="pn" /><s n="any" /><s n="pl" /><s n="3" /><s n="o" /><s n="kA" /></r></par><par><l>वह</l><r><s n="pn" /><s n="any" /><s n="pl" /><s n="3" /><s n="o" /><s n="kA" /></r><form>उनकी_भी</form></par><par><l>उ</l><r><s n="pn" /><s n="any" /><s n="pl" /><s n="3" /><s n="o" /><s n="kA" /></r></par><par><l>वह</l><r><s n="pn" /><s n="any" /><s n="pl" /><s n="3" /><s n="o" /><s n="kA" /></r><form>उनकी_भी</form></par><par><l>जे</l><r><s n="pn" /><s n="any" /><s n="sg" /><s n="3" /><s n="o" /><s n="kA" /></r></par><par><l>जो</l><r><s n="pn" /><s n="any" /><s n="sg" /><s n="3" /><s n="o" /><s n="kA" /></r><form>जिसका_भी</form></par><par><l>जे</l><r><s n="pn" /><s n="any" /><s n="sg" /><s n="3" /><s n="o" /><s n="kA" /></r></par><par><l>जो</l><r><s n="pn" /><s n="any" /><s n="sg" /><s n="3" /><s n="o" /><s n="kA" /></r><form>जिसके_भी</form></par><par><l>जे</l><r><s n="pn" /><s n="any" /><s n="sg" /><s n="3" /><s n="o" /><s n="kA" /></r></par><par><l>जो</l><r><s n="pn" /><s n="any" /><s n="sg" /><s n="3" /><s n="o" /><s n="kA" /></r><form>जिसके_भी</form></par><par><l>जे</l><r><s n="pn" /><s n="any" /><s n="sg" /><s n="3" /><s n="o" /><s n="kA" /></r></par><par><l>जो</l><r><s n="pn" /><s n="any" /><s n="sg" /><s n="3" /><s n="o" /><s n="kA" /></r><form>जिसके_भी</form></par><par><l>जे</l><r><s n="pn" /><s n="any" /><s n="sg" /><s n="3" /><s n="o" /><s n="kA" /></r></par><par><l>जो</l><r><s n="pn" /><s n="any" /><s n="sg" /><s n="3" /><s n="o" /><s n="kA" /></r><form>जिसकी_भी</form></par><par><l>जे</l><r><s n="pn" /><s n="any" /><s n="sg" /><s n="3" /><s n="o" /><s n="kA" /></r></par><par><l>जो</l><r><s n="pn" /><s n="any" /><s n="sg" /><s n="3" /><s n="o" /><s n="kA" /></r><form>जिसकी_भी</form></par><par><l>जे</l><r><s n="pn" /><s n="any" /><s n="sg" /><s n="3" /><s n="o" /><s n="kA" /></r></par><par><l>जो</l><r><s n="pn" /><s n="any" /><s n="sg" /><s n="3" /><s n="o" /><s n="kA" /></r><form>जिसकी_भी</form></par><par><l>जे</l><r><s n="pn" /><s n="any" /><s n="sg" /><s n="3" /><s n="o" /><s n="kA" /></r></par><par><l>जो</l><r><s n="pn" /><s n="any" /><s n="sg" /><s n="3" /><s n="o" /><s n="kA" /></r><form>जिसकी_भी</form></par><par><l>जे</l><r><s n="pn" /><s n="any" /><s n="pl" /><s n="3" /><s n="o" /><s n="kA" /></r></par><par><l>जो</l><r><s n="pn" /><s n="any" /><s n="pl" /><s n="3" /><s n="o" /><s n="kA" /></r><form>जिनका_भी</form></par><par><l>जे</l><r><s n="pn" /><s n="any" /><s n="pl" /><s n="3" /><s n="o" /><s n="kA" /></r></par><par><l>जो</l><r><s n="pn" /><s n="any" /><s n="pl" /><s n="3" /><s n="o" /><s n="kA" /></r><form>जिनके_भी</form></par><par><l>जे</l><r><s n="pn" /><s n="any" /><s n="pl" /><s n="3" /><s n="o" /><s n="kA" /></r></par><par><l>जो</l><r><s n="pn" /><s n="any" /><s n="pl" /><s n="3" /><s n="o" /><s n="kA" /></r><form>जिनके_भी</form></par><par><l>जे</l><r><s n="pn" /><s n="any" /><s n="pl" /><s n="3" /><s n="o" /><s n="kA" /></r></par><par><l>जो</l><r><s n="pn" /><s n="any" /><s n="pl" /><s n="3" /><s n="o" /><s n="kA" /></r><form>जिनके_भी</form></par><par><l>जे</l><r><s n="pn" /><s n="any" /><s n="pl" /><s n="3" /><s n="o" /><s n="kA" /></r></par><par><l>जो</l><r><s n="pn" /><s n="any" /><s n="pl" /><s n="3" /><s n="o" /><s n="kA" /></r><form>जिनकी_भी</form></par><par><l>जे</l><r><s n="pn" /><s n="any" /><s n="pl" /><s n="3" /><s n="o" /><s n="kA" /></r></par><par><l>जो</l><r><s n="pn" /><s n="any" /><s n="pl" /><s n="3" /><s n="o" /><s n="kA" /></r><form>जिनकी_भी</form></par><par><l>जे</l><r><s n="pn" /><s n="any" /><s n="pl" /><s n="3" /><s n="o" /><s n="kA" /></r></par><par><l>जो</l><r><s n="pn" /><s n="any" /><s n="pl" /><s n="3" /><s n="o" /><s n="kA" /></r><form>जिनकी_भी</form></par><par><l>जे</l><r><s n="pn" /><s n="any" /><s n="pl" /><s n="3" /><s n="o" /><s n="kA" /></r></par><par><l>जो</l><r><s n="pn" /><s n="any" /><s n="pl" /><s n="3" /><s n="o" /><s n="kA" /></r><form>जिनकी_भी</form></par><par><l>कवन</l><r><s n="pn" /><s n="any" /><s n="sg" /><s n="3" /><s n="o" /><s n="kA" /></r></par><par><l>कौन</l><r><s n="pn" /><s n="any" /><s n="sg" /><s n="3" /><s n="o" /><s n="kA" /></r><form>किसका_भी</form></par><par><l>कवन</l><r><s n="pn" /><s n="any" /><s n="sg" /><s n="3" /><s n="o" /><s n="kA" /></r></par><par><l>कौन</l><r><s n="pn" /><s n="any" /><s n="sg" /><s n="3" /><s n="o" /><s n="kA" /></r><form>किसके_भी</form></par><par><l>कवन</l><r><s n="pn" /><s n="any" /><s n="sg" /><s n="3" /><s n="o" /><s n="kA" /></r></par><par><l>कौन</l><r><s n="pn" /><s n="any" /><s n="sg" /><s n="3" /><s n="o" /><s n="kA" /></r><form>किसके_भी</form></par><par><l>कवन</l><r><s n="pn" /><s n="any" /><s n="sg" /><s n="3" /><s n="o" /><s n="kA" /></r></par><par><l>कौन</l><r><s n="pn" /><s n="any" /><s n="sg" /><s n="3" /><s n="o" /><s n="kA" /></r><form>किसके_भी</form></par><par><l>कवन</l><r><s n="pn" /><s n="any" /><s n="sg" /><s n="3" /><s n="o" /><s n="kA" /></r></par><par><l>कौन</l><r><s n="pn" /><s n="any" /><s n="sg" /><s n="3" /><s n="o" /><s n="kA" /></r><form>किसकी_भी</form></par><par><l>कवन</l><r><s n="pn" /><s n="any" /><s n="sg" /><s n="3" /><s n="o" /><s n="kA" /></r></par><par><l>कौन</l><r><s n="pn" /><s n="any" /><s n="sg" /><s n="3" /><s n="o" /><s n="kA" /></r><form>किसकी_भी</form></par><par><l>कवन</l><r><s n="pn" /><s n="any" /><s n="sg" /><s n="3" /><s n="o" /><s n="kA" /></r></par><par><l>कौन</l><r><s n="pn" /><s n="any" /><s n="sg" /><s n="3" /><s n="o" /><s n="kA" /></r><form>किसकी_भी</form></par><par><l>कवन</l><r><s n="pn" /><s n="any" /><s n="sg" /><s n="3" /><s n="o" /><s n="kA" /></r></par><par><l>कौन</l><r><s n="pn" /><s n="any" /><s n="sg" /><s n="3" /><s n="o" /><s n="kA" /></r><form>किसकी_भी</form></par><par><l>कवन</l><r><s n="pn" /><s n="any" /><s n="pl" /><s n="3" /><s n="o" /><s n="kA" /></r></par><par><l>कौन</l><r><s n="pn" /><s n="any" /><s n="pl" /><s n="3" /><s n="o" /><s n="kA" /></r><form>किनका_भी</form></par><par><l>कवन</l><r><s n="pn" /><s n="any" /><s n="pl" /><s n="3" /><s n="o" /><s n="kA" /></r></par><par><l>कौन</l><r><s n="pn" /><s n="any" /><s n="pl" /><s n="3" /><s n="o" /><s n="kA" /></r><form>किनके_भी</form></par><par><l>कवन</l><r><s n="pn" /><s n="any" /><s n="pl" /><s n="3" /><s n="o" /><s n="kA" /></r></par><par><l>कौन</l><r><s n="pn" /><s n="any" /><s n="pl" /><s n="3" /><s n="o" /><s n="kA" /></r><form>किनके_भी</form></par><par><l>कवन</l><r><s n="pn" /><s n="any" /><s n="pl" /><s n="3" /><s n="o" /><s n="kA" /></r></par><par><l>कौन</l><r><s n="pn" /><s n="any" /><s n="pl" /><s n="3" /><s n="o" /><s n="kA" /></r><form>किनके_भी</form></par><par><l>कवन</l><r><s n="pn" /><s n="any" /><s n="pl" /><s n="3" /><s n="o" /><s n="kA" /></r></par><par><l>कौन</l><r><s n="pn" /><s n="any" /><s n="pl" /><s n="3" /><s n="o" /><s n="kA" /></r><form>किनकी_भी</form></par><par><l>कवन</l><r><s n="pn" /><s n="any" /><s n="pl" /><s n="3" /><s n="o" /><s n="kA" /></r></par><par><l>कौन</l><r><s n="pn" /><s n="any" /><s n="pl" /><s n="3" /><s n="o" /><s n="kA" /></r><form>किनकी_भी</form></par><par><l>कवन</l><r><s n="pn" /><s n="any" /><s n="pl" /><s n="3" /><s n="o" /><s n="kA" /></r></par><par><l>कौन</l><r><s n="pn" /><s n="any" /><s n="pl" /><s n="3" /><s n="o" /><s n="kA" /></r><form>किनकी_भी</form></par><par><l>कवन</l><r><s n="pn" /><s n="any" /><s n="pl" /><s n="3" /><s n="o" /><s n="kA" /></r></par><par><l>कौन</l><r><s n="pn" /><s n="any" /><s n="pl" /><s n="3" /><s n="o" /><s n="kA" /></r><form>किनकी_भी</form></par><par><l>इ</l><r><s n="pn" /><s n="any" /><s n="sg" /><s n="3" /><s n="o" /><s n="kA" /></r></par><par><l>यह</l><r><s n="pn" /><s n="any" /><s n="sg" /><s n="3" /><s n="o" /><s n="kA" /></r><form>इसका_भी</form></par><par><l>इ</l><r><s n="pn" /><s n="any" /><s n="sg" /><s n="3" /><s n="o" /><s n="kA" /></r></par><par><l>यह</l><r><s n="pn" /><s n="any" /><s n="sg" /><s n="3" /><s n="o" /><s n="kA" /></r><form>इसके_भी</form></par><par><l>इ</l><r><s n="pn" /><s n="any" /><s n="sg" /><s n="3" /><s n="o" /><s n="kA" /></r></par><par><l>यह</l><r><s n="pn" /><s n="any" /><s n="sg" /><s n="3" /><s n="o" /><s n="kA" /></r><form>इसके_भी</form></par><par><l>इ</l><r><s n="pn" /><s n="any" /><s n="sg" /><s n="3" /><s n="o" /><s n="kA" /></r></par><par><l>यह</l><r><s n="pn" /><s n="any" /><s n="sg" /><s n="3" /><s n="o" /><s n="kA" /></r><form>इसके_भी</form></par><par><l>इ</l><r><s n="pn" /><s n="any" /><s n="sg" /><s n="3" /><s n="o" /><s n="kA" /></r></par><par><l>यह</l><r><s n="pn" /><s n="any" /><s n="sg" /><s n="3" /><s n="o" /><s n="kA" /></r><form>इसकी_भी</form></par><par><l>इ</l><r><s n="pn" /><s n="any" /><s n="sg" /><s n="3" /><s n="o" /><s n="kA" /></r></par><par><l>यह</l><r><s n="pn" /><s n="any" /><s n="sg" /><s n="3" /><s n="o" /><s n="kA" /></r><form>इसकी_भी</form></par><par><l>इ</l><r><s n="pn" /><s n="any" /><s n="sg" /><s n="3" /><s n="o" /><s n="kA" /></r></par><par><l>यह</l><r><s n="pn" /><s n="any" /><s n="sg" /><s n="3" /><s n="o" /><s n="kA" /></r><form>इसकी_भी</form></par><par><l>इ</l><r><s n="pn" /><s n="any" /><s n="sg" /><s n="3" /><s n="o" /><s n="kA" /></r></par><par><l>यह</l><r><s n="pn" /><s n="any" /><s n="sg" /><s n="3" /><s n="o" /><s n="kA" /></r><form>इसकी_भी</form></par><par><l>इ</l><r><s n="pn" /><s n="any" /><s n="pl" /><s n="3" /><s n="o" /><s n="kA" /></r></par><par><l>यह</l><r><s n="pn" /><s n="any" /><s n="pl" /><s n="3" /><s n="o" /><s n="kA" /></r><form>इनका_भी</form></par><par><l>इ</l><r><s n="pn" /><s n="any" /><s n="pl" /><s n="3" /><s n="o" /><s n="kA" /></r></par><par><l>यह</l><r><s n="pn" /><s n="any" /><s n="pl" /><s n="3" /><s n="o" /><s n="kA" /></r><form>इनके_भी</form></par><par><l>इ</l><r><s n="pn" /><s n="any" /><s n="pl" /><s n="3" /><s n="o" /><s n="kA" /></r></par><par><l>यह</l><r><s n="pn" /><s n="any" /><s n="pl" /><s n="3" /><s n="o" /><s n="kA" /></r><form>इनके_भी</form></par><par><l>इ</l><r><s n="pn" /><s n="any" /><s n="pl" /><s n="3" /><s n="o" /><s n="kA" /></r></par><par><l>यह</l><r><s n="pn" /><s n="any" /><s n="pl" /><s n="3" /><s n="o" /><s n="kA" /></r><form>इनके_भी</form></par><par><l>इ</l><r><s n="pn" /><s n="any" /><s n="pl" /><s n="3" /><s n="o" /><s n="kA" /></r></par><par><l>यह</l><r><s n="pn" /><s n="any" /><s n="pl" /><s n="3" /><s n="o" /><s n="kA" /></r><form>इनकी_भी</form></par><par><l>इ</l><r><s n="pn" /><s n="any" /><s n="pl" /><s n="3" /><s n="o" /><s n="kA" /></r></par><par><l>यह</l><r><s n="pn" /><s n="any" /><s n="pl" /><s n="3" /><s n="o" /><s n="kA" /></r><form>इनकी_भी</form></par><par><l>इ</l><r><s n="pn" /><s n="any" /><s n="pl" /><s n="3" /><s n="o" /><s n="kA" /></r></par><par><l>यह</l><r><s n="pn" /><s n="any" /><s n="pl" /><s n="3" /><s n="o" /><s n="kA" /></r><form>इनकी_भी</form></par><par><l>इ</l><r><s n="pn" /><s n="any" /><s n="pl" /><s n="3" /><s n="o" /><s n="kA" /></r></par><par><l>यह</l><r><s n="pn" /><s n="any" /><s n="pl" /><s n="3" /><s n="o" /><s n="kA" /></r><form>इनकी_भी</form></par><par><l>सब</l><r><s n="pn" /><s n="any" /><s n="pl" /><s n="3" /><s n="o" /><s n="kA" /></r></par><par><l>सब</l><r><s n="pn" /><s n="any" /><s n="pl" /><s n="3" /><s n="o" /><s n="kA" /></r><form>सभीका|सबका_भी</form></par><par><l>सब</l><r><s n="pn" /><s n="any" /><s n="pl" /><s n="3" /><s n="o" /><s n="kA" /></r></par><par><l>सब</l><r><s n="pn" /><s n="any" /><s n="pl" /><s n="3" /><s n="o" /><s n="kA" /></r><form>सभीके|सबके_भी</form></par><par><l>सब</l><r><s n="pn" /><s n="any" /><s n="pl" /><s n="3" /><s n="o" /><s n="kA" /></r></par><par><l>सब</l><r><s n="pn" /><s n="any" /><s n="pl" /><s n="3" /><s n="o" /><s n="kA" /></r><form>सभीके|सबके_भी</form></par><par><l>सब</l><r><s n="pn" /><s n="any" /><s n="pl" /><s n="3" /><s n="o" /><s n="kA" /></r></par><par><l>सब</l><r><s n="pn" /><s n="any" /><s n="pl" /><s n="3" /><s n="o" /><s n="kA" /></r><form>सभीके|सबके_भी</form></par><par><l>सब</l><r><s n="pn" /><s n="any" /><s n="pl" /><s n="3" /><s n="o" /><s n="kA" /></r></par><par><l>सब</l><r><s n="pn" /><s n="any" /><s n="pl" /><s n="3" /><s n="o" /><s n="kA" /></r><form>सभीकी|सबकी_भी</form></par><par><l>सब</l><r><s n="pn" /><s n="any" /><s n="pl" /><s n="3" /><s n="o" /><s n="kA" /></r></par><par><l>सब</l><r><s n="pn" /><s n="any" /><s n="pl" /><s n="3" /><s n="o" /><s n="kA" /></r><form>सभीकी|सबकी_भी</form></par><par><l>सब</l><r><s n="pn" /><s n="any" /><s n="pl" /><s n="3" /><s n="o" /><s n="kA" /></r></par><par><l>सब</l><r><s n="pn" /><s n="any" /><s n="pl" /><s n="3" /><s n="o" /><s n="kA" /></r><form>सभीकी|सबकी_भी</form></par><par><l>सब</l><r><s n="pn" /><s n="any" /><s n="pl" /><s n="3" /><s n="o" /><s n="kA" /></r></par><par><l>सब</l><r><s n="pn" /><s n="any" /><s n="pl" /><s n="3" /><s n="o" /><s n="kA" /></r><form>सभीकी|सबकी_भी</form><form>Pro_self</form></par><par><l>तू</l><r><s n="pn" /><s n="any" /><s n="any" /><s n="2" /><s n="o" /><s n="0" /></r></par><par><l>आप</l><r><s n="pn" /><s n="any" /><s n="any" /><s n="2" /><s n="o" /><s n="0" /></r><form>आप</form></par><par><l>तू</l><r><s n="pn" /><s n="any" /><s n="any" /><s n="2" /><s n="o" /><s n="ko" /></r></par><par><l>आप</l><r><s n="pn" /><s n="any" /><s n="any" /><s n="2" /><s n="o" /><s n="ko" /></r><form>आपको</form></par><par><l>तू</l><r><s n="pn" /><s n="any" /><s n="any" /><s n="2" /><s n="o" /><s n="se" /></r></par><par><l>आप</l><r><s n="pn" /><s n="any" /><s n="any" /><s n="2" /><s n="o" /><s n="se" /></r><form>आपसे</form></par><par><l>तू</l><r><s n="pn" /><s n="any" /><s n="any" /><s n="2" /><s n="o" /><s n="meM" /></r></par><par><l>आप</l><r><s n="pn" /><s n="any" /><s n="any" /><s n="2" /><s n="o" /><s n="meM" /></r><form>आपमें</form></par><par><l>तू</l><r><s n="pn" /><s n="any" /><s n="any" /><s n="2" /><s n="o" /><s n="para" /></r></par><par><l>आप</l><r><s n="pn" /><s n="any" /><s n="any" /><s n="2" /><s n="o" /><s n="para" /></r><form>आपपर</form><form>Pro_self_h</form></par><par><l>तू</l><r><s n="pn" /><s n="any" /><s n="any" /><s n="2" /><s n="d" /></r></par><par><l>आप</l><r><s n="pn" /><s n="any" /><s n="any" /><s n="2" /><s n="d" /></r><form>आप</form><form>Pro_self_e_h</form></par><par><l>तू</l><r><s n="pn" /><s n="any" /><s n="any" /><s n="2" /><s n="d" /></r></par><par><l>आप</l><r><s n="pn" /><s n="any" /><s n="any" /><s n="2" /><s n="d" /></r><form>आपही</form></par><par><l>तू</l><r><s n="pn" /><s n="any" /><s n="any" /><s n="2" /><s n="o" /></r></par><par><l>आप</l><r><s n="pn" /><s n="any" /><s n="any" /><s n="2" /><s n="o" /></r><form>आपही</form><form>Pro_self_e1_h</form></par><par><l>तू</l><r><s n="pn" /><s n="any" /><s n="any" /><s n="2" /><s n="d" /></r></par><par><l>आप</l><r><s n="pn" /><s n="any" /><s n="any" /><s n="2" /><s n="d" /></r><form>आप_भी</form></par><par><l>तू</l><r><s n="pn" /><s n="any" /><s n="any" /><s n="2" /><s n="o" /></r></par><par><l>आप</l><r><s n="pn" /><s n="any" /><s n="any" /><s n="2" /><s n="o" /></r><form>आप_भी</form><form>Dexis_Pro</form></par><par><l>इ</l><r><s n="pn" /><s n="any" /><s n="any" /><s n="3" /><s n="any" /><s n="0" /></r></par><par><l>यह</l><r><s n="pn" /><s n="any" /><s n="any" /><s n="3" /><s n="any" /><s n="0" /></r><form>ये</form></par><par><l>उ</l><r><s n="pn" /><s n="any" /><s n="any" /><s n="3" /><s n="any" /><s n="0" /></r></par><par><l>वह</l><r><s n="pn" /><s n="any" /><s n="any" /><s n="3" /><s n="any" /><s n="0" /></r><form>वो</form><form>Dexis_Pro_e</form></par><par><l>इ</l><r><s n="pn" /><s n="any" /><s n="any" /><s n="3" /><s n="any" /><s n="0" /></r></par><par><l>यह</l><r><s n="pn" /><s n="any" /><s n="any" /><s n="3" /><s n="any" /><s n="0" /></r><form>यही|ये_ही</form></par><par><l>उ</l><r><s n="pn" /><s n="any" /><s n="any" /><s n="3" /><s n="any" /><s n="0" /></r></par><par><l>वह</l><r><s n="pn" /><s n="any" /><s n="any" /><s n="3" /><s n="any" /><s n="0" /></r><form>वही|वो_ही</form><form>Dexis_Pro_e1</form></par><par><l>इ</l><r><s n="pn" /><s n="any" /><s n="any" /><s n="3" /><s n="any" /><s n="0" /></r></par><par><l>यह</l><r><s n="pn" /><s n="any" /><s n="any" /><s n="3" /><s n="any" /><s n="0" /></r><form>यह_भी|ये_भी</form></par><par><l>उ</l><r><s n="pn" /><s n="any" /><s n="any" /><s n="3" /><s n="any" /><s n="0" /></r></par><par><l>वह</l><r><s n="pn" /><s n="any" /><s n="any" /><s n="3" /><s n="any" /><s n="0" /></r><form>वह_भी|वो_भी</form><form>Dexis_Oblq_Pro</form></par><par><l>इ</l><r><s n="pn" /><s n="any" /><s n="any" /><s n="3" /><s n="o" /><s n="0" /></r></par><par><l>यह</l><r><s n="pn" /><s n="any" /><s n="any" /><s n="3" /><s n="o" /><s n="0" /></r><form>यहाँ_के</form></par><par><l>उ</l><r><s n="pn" /><s n="any" /><s n="any" /><s n="3" /><s n="o" /><s n="0" /></r></par><par><l>वह</l><r><s n="pn" /><s n="any" /><s n="any" /><s n="3" /><s n="o" /><s n="0" /></r><form>वहाँ_के</form><form>Dexis_Oblq_Pro_e</form></par><par><l>इ</l><r><s n="pn" /><s n="any" /><s n="any" /><s n="3" /><s n="o" /><s n="0" /></r></par><par><l>यह</l><r><s n="pn" /><s n="any" /><s n="any" /><s n="3" /><s n="o" /><s n="0" /></r><form>यहीं_के</form></par><par><l>उ</l><r><s n="pn" /><s n="any" /><s n="any" /><s n="3" /><s n="o" /><s n="0" /></r></par><par><l>वह</l><r><s n="pn" /><s n="any" /><s n="any" /><s n="3" /><s n="o" /><s n="0" /></r><form>वहीं_के</form><form>Dexis_Oblq_Pro_e1</form></par><par><l>इ</l><r><s n="pn" /><s n="any" /><s n="any" /><s n="3" /><s n="o" /><s n="0" /></r></par><par><l>यह</l><r><s n="pn" /><s n="any" /><s n="any" /><s n="3" /><s n="o" /><s n="0" /></r><form>यहाँ_के_भी</form></par><par><l>उ</l><r><s n="pn" /><s n="any" /><s n="any" /><s n="3" /><s n="o" /><s n="0" /></r></par><par><l>वह</l><r><s n="pn" /><s n="any" /><s n="any" /><s n="3" /><s n="o" /><s n="0" /></r><form>वहाँ_के_भी</form><form>Root</form></par><par><l>XX</l><r><s n="v" /><s n="any" /><s n="any" /><s n="any" /><s n="0" /></r><form>substituted</form><form>खा</form><form>No need to generate</form><form>खा</form><form>hE</form></par><par><l>XX</l><r><s n="v" /><s n="any" /><s n="sg" /><s n="1" /><s n="hE" /></r><form>Root and TAM will be substituted</form><form>है</form><!--Direct Word Generation Through Inverted Hindi Morph Analyser (i.e. Morph feature to word)
--><form>हूँ</form></par><par><l>XX</l><r><s n="v" /><s n="any" /><s n="sg" /><s n="2" /><s n="hE" /></r><form>Root and TAM will be substituted</form><form>है</form><!--Direct Word Generation Through Inverted Hindi Morph Analyser (i.e. Morph feature to word)
--><form>है</form></par><par><l>XX</l><r><s n="v" /><s n="any" /><s n="sg" /><s n="3" /><s n="hE" /></r><form>Root and TAM will be substituted</form><form>है</form><!--Direct Word Generation Through Inverted Hindi Morph Analyser (i.e. Morph feature to word)
--><form>है</form></par><par><l>XX</l><r><s n="v" /><s n="any" /><s n="pl" /><s n="1" /><s n="hE" /></r><form>Root and TAM will be substituted</form><form>है</form><!--Direct Word Generation Through Inverted Hindi Morph Analyser (i.e. Morph feature to word)
--><form>हैं</form></par><par><l>XX</l><r><s n="v" /><s n="any" /><s n="pl" /><s n="2" /><s n="hE" /></r><form>Root and TAM will be substituted</form><form>है</form><!--Direct Word Generation Through Inverted Hindi Morph Analyser (i.e. Morph feature to word)
--><form>हो</form></par><par><l>XX</l><r><s n="v" /><s n="any" /><s n="pl" /><s n="3" /><s n="hE" /></r><form>Root and TAM will be substituted</form><form>है</form><!--Direct Word Generation Through Inverted Hindi Morph Analyser (i.e. Morph feature to word)
--><form>हैं</form><form>hE_e</form><form>changed in morph</form><form>Note-Change person *1st to 3rd</form></par><par><l>XX</l><r><s n="v" /><s n="any" /><s n="sg" /><s n="3" /><s n="hE" /></r><form>Root and TAM will be substituted</form><form>है</form><!--Step1=Add directly emphatic value with underscore (i.e. emph=hI) to the verb Root  in terms of final verb generation
--><form>है_ही</form><form>hE_e1</form><form>changed in morph</form><form>Note-Change person *1st to 3rd</form></par><par><l>XX</l><r><s n="v" /><s n="any" /><s n="sg" /><s n="3" /><s n="hE" /></r><form>Root and TAM will be substituted</form><form>है</form><!--Step1=Add directly emphatic value with underscore (i.e. emph1=BI) to the verb Root  in terms of final verb generation
--><form>है_भी</form><form>hE_spl</form></par><par><l>XX</l><r><s n="v" /><s n="any" /><s n="pl" /><s n="any" /><s n="hE" /></r><form>Root and TAM will be substituted</form><form>है</form><!--Direct Word Generation Through Inverted Hindi Morph Analyser (i.e. Morph feature to word)
--><form>हों</form><form>hE_spl_h</form></par><par><l>XX</l><r><s n="v" /><s n="any" /><s n="sg" /><s n="2" /><s n="hE" /></r><form>Root and TAM will be substituted</form><form>है</form><!--Direct Word Generation Through Inverted Hindi Morph Analyser (i.e. Morph feature to word)
--><form>हों</form></par><par><l>XX</l><r><s n="v" /><s n="any" /><s n="pl" /><s n="2" /><s n="hE" /></r><form>Root and TAM will be substituted</form><form>है</form><!--Direct Word Generation Through Inverted Hindi Morph Analyser (i.e. Morph feature to word)
--><form>हों</form></par><par><l>XX</l><r><s n="v" /><s n="any" /><s n="any" /><s n="2" /><s n="hE" /></r><form>Root and TAM will be substituted</form><form>है</form><!--Direct Word Generation Through Inverted Hindi Morph Analyser (i.e. Morph feature to word)
--><form>हैं</form><form>rahala</form></par><par><l>XX</l><r><s n="v" /><s n="m" /><s n="sg" /><s n="1" /><s n="WA" /></r><form>Root and TAM will be substituted</form><form>था</form><!--Direct Word Generation Through Inverted Hindi Morph Analyser (i.e. Morph feature to word)
--><form>था</form></par><par><l>XX</l><r><s n="v" /><s n="m" /><s n="pl" /><s n="1" /><s n="WA" /></r><form>Root and TAM will be substituted</form><form>था</form><!--Direct Word Generation Through Inverted Hindi Morph Analyser (i.e. Morph feature to word)
--><form>थे</form></par><par><l>XX</l><r><s n="v" /><s n="m" /><s n="sg" /><s n="2" /><s n="WA" /></r><form>Root and TAM will be substituted</form><form>था</form><!--Direct Word Generation Through Inverted Hindi Morph Analyser (i.e. Morph feature to word)
--><form>था</form></par><par><l>XX</l><r><s n="v" /><s n="m" /><s n="pl" /><s n="2" /><s n="WA" /></r><form>Root and TAM will be substituted</form><form>था</form><!--Direct Word Generation Through Inverted Hindi Morph Analyser (i.e. Morph feature to word)
--><form>थे</form></par><par><l>XX</l><r><s n="v" /><s n="m" /><s n="sg" /><s n="3" /><s n="WA" /></r><form>Root and TAM will be substituted</form><form>था</form><!--Direct Word Generation Through Inverted Hindi Morph Analyser (i.e. Morph feature to word)
--><form>था</form></par><par><l>XX</l><r><s n="v" /><s n="m" /><s n="pl" /><s n="3" /><s n="WA" /></r><form>Root and TAM will be substituted</form><form>था</form><!--Direct Word Generation Through Inverted Hindi Morph Analyser (i.e. Morph feature to word)
--><form>थे</form></par><par><l>XX</l><r><s n="v" /><s n="f" /><s n="sg" /><s n="1" /><s n="WA" /></r><form>Root and TAM will be substituted</form><form>था</form><!--Direct Word Generation Through Inverted Hindi Morph Analyser (i.e. Morph feature to word)
--><form>थी</form></par><par><l>XX</l><r><s n="v" /><s n="f" /><s n="sg" /><s n="2" /><s n="WA" /></r><form>Root and TAM will be substituted</form><form>था</form><!--Direct Word Generation Through Inverted Hindi Morph Analyser (i.e. Morph feature to word)
--><form>थी</form></par><par><l>XX</l><r><s n="v" /><s n="f" /><s n="sg" /><s n="3" /><s n="WA" /></r><form>Root and TAM will be substituted</form><form>था</form><!--Direct Word Generation Through Inverted Hindi Morph Analyser (i.e. Morph feature to word)
--><form>थी</form></par><par><l>XX</l><r><s n="v" /><s n="f" /><s n="pl" /><s n="1" /><s n="WA" /></r><form>Root and TAM will be substituted</form><form>था</form><!--Direct Word Generation Through Inverted Hindi Morph Analyser (i.e. Morph feature to word)
--><form>थीं</form></par><par><l>XX</l><r><s n="v" /><s n="f" /><s n="pl" /><s n="2" /><s n="WA" /></r><form>Root and TAM will be substituted</form><form>था</form><!--Direct Word Generation Through Inverted Hindi Morph Analyser (i.e. Morph feature to word)
--><form>थीं</form></par><par><l>XX</l><r><s n="v" /><s n="f" /><s n="pl" /><s n="3" /><s n="WA" /></r><form>Root and TAM will be substituted</form><form>था</form><!--Direct Word Generation Through Inverted Hindi Morph Analyser (i.e. Morph feature to word)
--><form>थीं</form><form>rahala_e</form><form>Note-Feature Should be corrected as per number and person</form></par><par><l>XX</l><r><s n="v" /><s n="any" /><s n="any" /><s n="any" /><s n="WA" /></r><form>Root and TAM will be substituted</form><form>था</form><!--Step1= Add directly emphatic value with underscore (i.e. emph=hI) to the verb Root  in terms of final verb generation
--><form>था_ही</form><form>rahala_e1</form><form>Note-Feature Should be corrected as per number and person</form></par><par><l>XX</l><r><s n="v" /><s n="any" /><s n="any" /><s n="any" /><s n="WA" /></r><form>Root and TAM will be substituted</form><form>था</form><!--Step1= Add directly emphatic value with underscore (i.e. emph1=BI) to the verb Root  in terms of final verb generation
--><form>था_भी</form><form>kara</form></par><par><l>XX</l><r><s n="v" /><s n="any" /><s n="any" /><s n="any" /><s n="kara" /></r><form>Root and TAM will be substituted</form><form>खा</form><!--Step1= Add directly suffix "के" to the verb Root  in terms of final verb generation
--><form>खा_के</form><form>kara_e</form></par><par><l>XX</l><r><s n="v" /><s n="any" /><s n="any" /><s n="any" /><s n="kara" /></r><form>Root and TAM will be substituted</form><form>खा</form><!--Step1= Add directly suffix "के" to the verb Root  in terms of final verb generation
--><!--Step2=Add directly emphatic value with underscore (i.e. emph=hI) to the result of Step1 in terms of final verb generation
--><form>खा_के_ही</form><form>kara_e1</form></par><par><l>XX</l><r><s n="v" /><s n="any" /><s n="any" /><s n="any" /><s n="kara" /></r><form>Root and TAM will be substituted</form><form>खा</form><!--Step1= Add directly suffix "के" to the verb Root  in terms of final verb generation
--><!--Step2=Add directly emphatic value with underscore (i.e. emph1=BI) to the result of Step1 in terms of final verb generation
--><form>खा_के_भी</form><form>Infinitive_yeke</form><form>Note- Gender and Number agreement will have to do with agreeing NP</form></par><par><l>XX</l><r><s n="v" /><s n="m" /><s n="sg" /><s n="any" /><s n="yeke" /></r><form>Root and TAM will be substituted</form><form>खा</form><!--Direct Word Generation Through Inverted Hindi Morph Analyser (i.e. Morph feature to word)
--><form>खाना</form></par><par><l>XX</l><r><s n="v" /><s n="m" /><s n="pl" /><s n="any" /><s n="yeke" /></r><form>Root and TAM will be substituted</form><form>खा</form><!--Direct Word Generation Through Inverted Hindi Morph Analyser (i.e. Morph feature to word)
--><form>खाने</form></par><par><l>XX</l><r><s n="v" /><s n="f" /><s n="sg" /><s n="any" /><s n="yeke" /></r><form>Root and TAM will be substituted</form><!--Direct Word Generation Through Inverted Hindi Morph Analyser (i.e. Morph feature to word)
--><form>खानी</form></par><par><l>XX</l><r><s n="v" /><s n="f" /><s n="pl" /><s n="any" /><s n="yeke" /></r><form>Root and TAM will be substituted</form><!--Direct Word Generation Through Inverted Hindi Morph Analyser (i.e. Morph feature to word)
--><form>खानीं</form><form>Infinitive_yeke_e</form></par><par><l>XX</l><r><s n="v" /><s n="m" /><s n="sg" /><s n="any" /><s n="yeke" /></r><form>Root and TAM will be substituted</form><form>खा</form><!--Step1=Root+TAM
--><!--Step2=Add directly emphatic value with underscore (i.e. emph=hI) to the result of Step1 in terms of final verb generation
--><form>खाना_ही</form><form>Infinitive_yeke_e1</form><form>Note-Check feature</form></par><par><l>XX</l><r><s n="v" /><s n="any" /><s n="any" /><s n="any" /><s n="yeke" /></r><form>Root and TAM will be substituted</form><form>खा</form><!--Step1=Root+TAM
--><!--Step2=Add directly emphatic value with underscore (i.e. emph1=BI) to the result of Step1 in terms of final verb generation
--><form>खाना_भी</form><form>Gerund_ba</form></par><par><l>XX</l><r><s n="v" /><s n="any" /><s n="any" /><s n="any" /><s n="ba" /></r><form>Root and TAM will be substituted</form><form>खा</form><!--Step1=Root+TAM
--><form>खाना</form><form>Gerund_ba_e</form></par><par><l>XX</l><r><s n="v" /><s n="any" /><s n="any" /><s n="any" /><s n="ba" /></r><form>Root and TAM will be substituted</form><form>खा</form><!--Step1=Root+TAM
--><!--Step2=Add directly emphatic value with underscore (i.e. emph=hI) to the result of Step1 in terms of final verb generation
--><form>खाना_ही</form><form>Gerund_ba_e1</form></par><par><l>XX</l><r><s n="v" /><s n="any" /><s n="any" /><s n="any" /><s n="ba" /></r><form>Root and TAM will be substituted</form><form>खा</form><!--Step1=Root+TAM
--><!--Step2=Add directly emphatic value with underscore (i.e. emph1=BI) to the result of Step1 in terms of final verb generation
--><form>खाना_भी</form><form>optative_ilA</form></par><par><l>XX</l><r><s n="v" /><s n="m" /><s n="sg" /><s n="1" /><s n="ilA" /></r><form>Root and TAM will be substituted</form><form>खा</form><form>ROOT+ता_हूँ</form><form>खाता_हूँ</form></par><par><l>XX</l><r><s n="v" /><s n="m" /><s n="pl" /><s n="1" /><s n="ilA" /></r><form>Root and TAM will be substituted</form><form>खा</form><form>ROOT+ते_हैं</form><form>खाते_हैं</form></par><par><l>XX</l><r><s n="v" /><s n="m" /><s n="sg" /><s n="2" /><s n="ilA" /></r><form>Root and TAM will be substituted</form><form>खा</form><form>ROOT+ता_है</form><form>खाता_है</form></par><par><l>XX</l><r><s n="v" /><s n="m" /><s n="pl" /><s n="2" /><s n="ilA" /></r><form>Root and TAM will be substituted</form><form>खा</form><form>ROOT+ते_हो|ROOT+ते_हैं</form><form>खाते_हो|खाते_हैं</form></par><par><l>XX</l><r><s n="v" /><s n="m" /><s n="sg" /><s n="3" /><s n="ilA" /></r><form>Root and TAM will be substituted</form><form>खा</form><form>ROOT+ता_है</form><form>खाता_है</form></par><par><l>XX</l><r><s n="v" /><s n="m" /><s n="pl" /><s n="3" /><s n="ilA" /></r><form>Root and TAM will be substituted</form><form>खा</form><form>ROOT+ते_हैं</form><form>खाते_हैं</form></par><par><l>XX</l><r><s n="v" /><s n="f" /><s n="sg" /><s n="1" /><s n="ilA" /></r><form>Root and TAM will be substituted</form><form>खा</form><form>ROOT+ती_हूँ</form><form>खाती_हूँ</form></par><par><l>XX</l><r><s n="v" /><s n="f" /><s n="pl" /><s n="1" /><s n="ilA" /></r><form>Root and TAM will be substituted</form><form>खा</form><form>ROOT+ते_हैं</form><form>खाते_हैं</form></par><par><l>XX</l><r><s n="v" /><s n="f" /><s n="sg" /><s n="2" /><s n="ilA" /></r><form>Root and TAM will be substituted</form><form>खा</form><form>ROOT+ती_है</form><form>खाती_है</form></par><par><l>XX</l><r><s n="v" /><s n="f" /><s n="pl" /><s n="2" /><s n="ilA" /></r><form>Root and TAM will be substituted</form><form>खा</form><form>ROOT+ती_हो|ROOT+ती_हैं</form><form>खाती_हो|खाती_हैं</form></par><par><l>XX</l><r><s n="v" /><s n="f" /><s n="sg" /><s n="3" /><s n="ilA" /></r><form>Root and TAM will be substituted</form><form>खा</form><form>ROOT+ती_है</form><form>खाती_है</form></par><par><l>XX</l><r><s n="v" /><s n="f" /><s n="pl" /><s n="3" /><s n="ilA" /></r><form>Root and TAM will be substituted</form><form>खा</form><form>ROOT+ती_हैं</form><form>खाती_हैं</form><form>If emph='y' is appended</form></par><par><l>XX</l><r><s n="v" /><s n="m" /><s n="sg" /><s n="1" /><s n="ilA" /></r><form>Root and TAM will be substituted</form><form>खा</form><form>ROOT+ता_ही_हूँ</form><form>खाता_ही_हूँ</form></par><par><l>XX</l><r><s n="v" /><s n="m" /><s n="pl" /><s n="1" /><s n="ilA" /></r><form>Root and TAM will be substituted</form><form>खा</form><form>ROOT+ते_ही_हैं</form><form>खाते_ही_हैं</form></par><par><l>XX</l><r><s n="v" /><s n="m" /><s n="sg" /><s n="2" /><s n="ilA" /></r><form>Root and TAM will be substituted</form><form>खा</form><form>ROOT+ता_ही_है</form><form>खाता_ही_है</form></par><par><l>XX</l><r><s n="v" /><s n="m" /><s n="pl" /><s n="2" /><s n="ilA" /></r><form>Root and TAM will be substituted</form><form>खा</form><form>ROOT+ते_ही_हो|ROOT+ते_ही_हैं</form><form>खाते_ही_हो|खाते_ही_हैं</form></par><par><l>XX</l><r><s n="v" /><s n="m" /><s n="sg" /><s n="3" /><s n="ilA" /></r><form>Root and TAM will be substituted</form><form>खा</form><form>ROOT+ता_ही_है</form><form>खाता_ही_है</form></par><par><l>XX</l><r><s n="v" /><s n="m" /><s n="pl" /><s n="3" /><s n="ilA" /></r><form>Root and TAM will be substituted</form><form>खा</form><form>ROOT+ते_ही_हैं</form><form>खाते_ही_हैं</form></par><par><l>XX</l><r><s n="v" /><s n="f" /><s n="sg" /><s n="1" /><s n="ilA" /></r><form>Root and TAM will be substituted</form><form>खा</form><form>ROOT+ती_ही_हूँ</form><form>खाती_ही_हूँ</form></par><par><l>XX</l><r><s n="v" /><s n="f" /><s n="pl" /><s n="1" /><s n="ilA" /></r><form>Root and TAM will be substituted</form><form>खा</form><form>ROOT+ते_ही_हैं</form><form>खाते_ही_हैं</form></par><par><l>XX</l><r><s n="v" /><s n="f" /><s n="sg" /><s n="2" /><s n="ilA" /></r><form>Root and TAM will be substituted</form><form>खा</form><form>ROOT+ती_ही_है</form><form>खाती_ही_है</form></par><par><l>XX</l><r><s n="v" /><s n="f" /><s n="pl" /><s n="2" /><s n="ilA" /></r><form>Root and TAM will be substituted</form><form>खा</form><form>ROOT+ती_ही_हो|ROOT+ती_ही_हैं</form><form>खाती_ही_हो|खाती_ही_हैं</form></par><par><l>XX</l><r><s n="v" /><s n="f" /><s n="sg" /><s n="3" /><s n="ilA" /></r><form>Root and TAM will be substituted</form><form>खा</form><form>ROOT+ती_ही_है</form><form>खाती_ही_है</form></par><par><l>XX</l><r><s n="v" /><s n="f" /><s n="pl" /><s n="3" /><s n="ilA" /></r><form>Root and TAM will be substituted</form><form>खा</form><form>ROOT+ती_ही_हैं</form><form>खाती_ही_हैं</form><form>If emph1='y' is appended</form></par><par><l>XX</l><r><s n="v" /><s n="m" /><s n="sg" /><s n="1" /><s n="ilA" /></r><form>Root and TAM will be substituted</form><form>खा</form><form>ROOT+ता_भी_हूँ</form><form>खाता_भी_हूँ</form></par><par><l>XX</l><r><s n="v" /><s n="m" /><s n="pl" /><s n="1" /><s n="ilA" /></r><form>Root and TAM will be substituted</form><form>खा</form><form>ROOT+ते_भी_हैं</form><form>खाते_भी_हैं</form></par><par><l>XX</l><r><s n="v" /><s n="m" /><s n="sg" /><s n="2" /><s n="ilA" /></r><form>Root and TAM will be substituted</form><form>खा</form><form>ROOT+ता_भी_है</form><form>खाता_भी_है</form></par><par><l>XX</l><r><s n="v" /><s n="m" /><s n="pl" /><s n="2" /><s n="ilA" /></r><form>Root and TAM will be substituted</form><form>खा</form><form>ROOT+ते_भी_हो|ROOT+ते_भी_हैं</form><form>खाते_भी_हो|खाते_भी_हैं</form></par><par><l>XX</l><r><s n="v" /><s n="m" /><s n="sg" /><s n="3" /><s n="ilA" /></r><form>Root and TAM will be substituted</form><form>खा</form><form>ROOT+ता_भी_है</form><form>खाता_भी_है</form></par><par><l>XX</l><r><s n="v" /><s n="m" /><s n="pl" /><s n="3" /><s n="ilA" /></r><form>Root and TAM will be substituted</form><form>खा</form><form>ROOT+ते_भी_हैं</form><form>खाते_भी_हैं</form></par><par><l>XX</l><r><s n="v" /><s n="f" /><s n="sg" /><s n="1" /><s n="ilA" /></r><form>Root and TAM will be substituted</form><form>खा</form><form>ROOT+ती_भी_हूँ</form><form>खाती_भी_हूँ</form></par><par><l>XX</l><r><s n="v" /><s n="f" /><s n="pl" /><s n="1" /><s n="ilA" /></r><form>Root and TAM will be substituted</form><form>खा</form><form>ROOT+ते_भी_हैं</form><form>खाते_भी_हैं</form></par><par><l>XX</l><r><s n="v" /><s n="f" /><s n="sg" /><s n="2" /><s n="ilA" /></r><form>Root and TAM will be substituted</form><form>खा</form><form>ROOT+ती_भी_है</form><form>खाती_भी_है</form></par><par><l>XX</l><r><s n="v" /><s n="f" /><s n="pl" /><s n="2" /><s n="ilA" /></r><form>Root and TAM will be substituted</form><form>खा</form><form>ROOT+ती_भी_हो|ROOT+ती_भी_हैं</form><form>खाती_भी_हो|खाती_भी_हैं</form></par><par><l>XX</l><r><s n="v" /><s n="f" /><s n="sg" /><s n="3" /><s n="ilA" /></r><form>Root and TAM will be substituted</form><form>खा</form><form>ROOT+ती_भी_है</form><form>खाती_भी_है</form></par><par><l>XX</l><r><s n="v" /><s n="f" /><s n="pl" /><s n="3" /><s n="ilA" /></r><form>Root and TAM will be substituted</form><form>खा</form><form>ROOT+ती_भी_हैं</form><form>खाती_भी_हैं</form><form>Optative_Aux_ha</form></par><par><l>XX</l><r><s n="v" /><s n="any" /><s n="sg" /><s n="1" /><s n="hE" /></r><form>Root and TAM will be substituted</form><form>है</form><form>Generate directly= हूँ</form><form>हूँ</form><form>Optative1_Aux_ha</form></par><par><l>XX</l><r><s n="v" /><s n="any" /><s n="sg" /><s n="1" /><s n="hE" /></r><form>Root and TAM will be substituted</form><form>खा/ समझ</form><form>-ता_हूँ</form><form>(Suffix "-ता_हूँ" will be added to the preceding verb ROOT form in final generation i.e.समझ-ता_हूँ)</form><form>खाता_हूँ/समझता_हूँ</form><form>subj</form></par><par><l>XX</l><r><s n="v" /><s n="any" /><s n="sg" /><s n="1" /><s n="e" /></r><form>Root and TAM will be substituted</form><form>खा</form><!--Direct Word Generation Through Inverted Hindi Morph Analyser (i.e. Morph feature to word)
--><form>खाऊँ</form></par><par><l>XX</l><r><s n="v" /><s n="any" /><s n="sg" /><s n="2" /><s n="e" /></r><form>Root and TAM will be substituted</form><form>खा</form><!--Direct Word Generation Through Inverted Hindi Morph Analyser (i.e. Morph feature to word)
--><form>खाये</form></par><par><l>XX</l><r><s n="v" /><s n="any" /><s n="sg" /><s n="2" /><s n="e" /></r><form>Root and TAM will be substituted</form><form>खा</form><!--Direct Word Generation Through Inverted Hindi Morph Analyser (i.e. Morph feature to word)
--><form>खाइये</form></par><par><l>XX</l><r><s n="v" /><s n="any" /><s n="sg" /><s n="3" /><s n="e" /></r><form>Root and TAM will be substituted</form><form>खा</form><!--Direct Word Generation Through Inverted Hindi Morph Analyser (i.e. Morph feature to word)
--><form>खाये</form></par><par><l>XX</l><r><s n="v" /><s n="any" /><s n="pl" /><s n="1" /><s n="e" /></r><form>Root and TAM will be substituted</form><form>खा</form><!--Direct Word Generation Through Inverted Hindi Morph Analyser (i.e. Morph feature to word)
--><form>खायें</form></par><par><l>XX</l><r><s n="v" /><s n="any" /><s n="pl" /><s n="2" /><s n="e" /></r><form>Root and TAM will be substituted</form><form>खा</form><!--Direct Word Generation Through Inverted Hindi Morph Analyser (i.e. Morph feature to word)
--><form>खाओ</form></par><par><l>XX</l><r><s n="v" /><s n="any" /><s n="pl" /><s n="2" /><s n="e" /></r><form>Root and TAM will be substituted</form><form>खा</form><!--Direct Word Generation Through Inverted Hindi Morph Analyser (i.e. Morph feature to word)
--><form>खाइये</form></par><par><l>XX</l><r><s n="v" /><s n="any" /><s n="pl" /><s n="3" /><s n="e" /></r><form>Root and TAM will be substituted</form><form>खा</form><!--Direct Word Generation Through Inverted Hindi Morph Analyser (i.e. Morph feature to word)
--><form>खायें</form></par><par><l>XX</l><r><s n="v" /><s n="any" /><s n="any" /><s n="2" /><s n="e" /></r><form>Root and TAM will be substituted</form><form>खा</form><!--Direct Word Generation Through Inverted Hindi Morph Analyser (i.e. Morph feature to word)
--><form>खायें</form><form>Future</form></par><par><l>XX</l><r><s n="v" /><s n="m" /><s n="sg" /><s n="1" /><s n="gA" /></r><form>Root and TAM will be substituted</form><form>खा</form><!--Direct Word Generation Through Inverted Hindi Morph Analyser (i.e. Morph feature to word)
--><form>खाऊँगा</form></par><par><l>XX</l><r><s n="v" /><s n="m" /><s n="sg" /><s n="2" /><s n="gA" /></r><form>Root and TAM will be substituted</form><form>खा</form><!--Direct Word Generation Through Inverted Hindi Morph Analyser (i.e. Morph feature to word)
--><form>खायेगा</form></par><par><l>XX</l><r><s n="v" /><s n="m" /><s n="sg" /><s n="2" /><s n="gA" /></r><form>Root and TAM will be substituted</form><form>खा</form><!--Direct Word Generation Through Inverted Hindi Morph Analyser (i.e. Morph feature to word)
--><form>खायेंगे</form></par><par><l>XX</l><r><s n="v" /><s n="m" /><s n="sg" /><s n="3" /><s n="gA" /></r><form>Root and TAM will be substituted</form><form>खा</form><!--Direct Word Generation Through Inverted Hindi Morph Analyser (i.e. Morph feature to word)
--><form>खायेगा</form></par><par><l>XX</l><r><s n="v" /><s n="m" /><s n="pl" /><s n="1" /><s n="gA" /></r><form>Root and TAM will be substituted</form><form>खा</form><!--Direct Word Generation Through Inverted Hindi Morph Analyser (i.e. Morph feature to word)
--><form>खायेंगे</form></par><par><l>XX</l><r><s n="v" /><s n="m" /><s n="pl" /><s n="2" /><s n="gA" /></r><form>Root and TAM will be substituted</form><form>खा</form><!--Direct Word Generation Through Inverted Hindi Morph Analyser (i.e. Morph feature to word)
--><form>खाओगे</form></par><par><l>XX</l><r><s n="v" /><s n="m" /><s n="pl" /><s n="2" /><s n="gA" /></r><form>Root and TAM will be substituted</form><form>खा</form><!--Direct Word Generation Through Inverted Hindi Morph Analyser (i.e. Morph feature to word)
--><form>खायेंगे</form></par><par><l>XX</l><r><s n="v" /><s n="m" /><s n="pl" /><s n="3" /><s n="gA" /></r><form>Root and TAM will be substituted</form><form>खा</form><!--Direct Word Generation Through Inverted Hindi Morph Analyser (i.e. Morph feature to word)
--><form>खायेंगे</form></par><par><l>XX</l><r><s n="v" /><s n="f" /><s n="sg" /><s n="1" /><s n="gA" /></r><form>Root and TAM will be substituted</form><form>खा</form><!--Direct Word Generation Through Inverted Hindi Morph Analyser (i.e. Morph feature to word)
--><form>खाऊँगी</form></par><par><l>XX</l><r><s n="v" /><s n="f" /><s n="sg" /><s n="2" /><s n="gA" /></r><form>Root and TAM will be substituted</form><form>खा</form><!--Direct Word Generation Through Inverted Hindi Morph Analyser (i.e. Morph feature to word)
--><form>खायेगी</form></par><par><l>XX</l><r><s n="v" /><s n="f" /><s n="sg" /><s n="2" /><s n="gA" /></r><form>Root and TAM will be substituted</form><form>खा</form><!--Direct Word Generation Through Inverted Hindi Morph Analyser (i.e. Morph feature to word)
--><form>खायेंगी</form></par><par><l>XX</l><r><s n="v" /><s n="f" /><s n="sg" /><s n="3" /><s n="gA" /></r><form>Root and TAM will be substituted</form><form>खा</form><!--Direct Word Generation Through Inverted Hindi Morph Analyser (i.e. Morph feature to word)
--><form>खायेगी</form></par><par><l>XX</l><r><s n="v" /><s n="f" /><s n="pl" /><s n="1" /><s n="gA" /></r><form>Root and TAM will be substituted</form><form>खा</form><!--Direct Word Generation Through Inverted Hindi Morph Analyser (i.e. Morph feature to word)
--><form>खायेंगी</form></par><par><l>XX</l><r><s n="v" /><s n="f" /><s n="pl" /><s n="2" /><s n="gA" /></r><form>Root and TAM will be substituted</form><form>खा</form><!--Direct Word Generation Through Inverted Hindi Morph Analyser (i.e. Morph feature to word)
--><form>खाओगी</form></par><par><l>XX</l><r><s n="v" /><s n="f" /><s n="pl" /><s n="2" /><s n="gA" /></r><form>Root and TAM will be substituted</form><form>खा</form><!--Direct Word Generation Through Inverted Hindi Morph Analyser (i.e. Morph feature to word)
--><form>खायेंगी</form></par><par><l>XX</l><r><s n="v" /><s n="f" /><s n="pl" /><s n="3" /><s n="gA" /></r><form>Root and TAM will be substituted</form><form>खा</form><!--Direct Word Generation Through Inverted Hindi Morph Analyser (i.e. Morph feature to word)
--><form>खायेंगी</form></par><par><l>XX</l><r><s n="v" /><s n="any" /><s n="sg" /><s n="2" /><s n="gA" /></r><form>Root and TAM will be substituted</form><form>खा</form><!--Direct Word Generation Through Inverted Hindi Morph Analyser (i.e. Morph feature to word)
--><form>खाइयेगा</form></par><par><l>XX</l><r><s n="v" /><s n="any" /><s n="pl" /><s n="2" /><s n="gA" /></r><form>Root and TAM will be substituted</form><form>खा</form><!--Direct Word Generation Through Inverted Hindi Morph Analyser (i.e. Morph feature to word)
--><form>खाइयेगा</form><form>Future_e</form></par><par><l>XX</l><r><s n="v" /><s n="any" /><s n="any" /><s n="any" /><s n="gA" /></r><form>Root and TAM will be substituted</form><form>खा</form><!--Step1= Change lexical transferred morph feature &lt;fs af='XX,v,any,any,any,,gA,gA' emph='y'&gt; TO &lt;fs af='XX,v,m,sg,1,,gA,gA' emph='y'&gt;
--><!--Step2=Separate out emph='y'
--><!--Step3=Generate remaining morph feature directly through inverted Hindi morph
--><!--Step4=Add emphatic value (emph=hI) with underscore in the result of Step3
--><form>खाऊँगा_ही</form><form>Agr_based feature</form></par><par><l>XX</l><r><s n="v" /><s n="m" /><s n="sg" /><s n="1" /><s n="gA" /></r><form>खा</form><!--Step1=Separate out emph='y'
--><!--Step2=Generate remaining morph feature directly through inverted Hindi morph
--><!--Step3=Add emphatic value (emph=hI) with underscore in the result of Step2
--><form>खाऊँगा_ही</form><form>Agr_based feature</form></par><par><l>XX</l><r><s n="v" /><s n="m" /><s n="sg" /><s n="2" /><s n="gA" /></r><form>खा</form><!--Step1=Separate out emph='y'
--><!--Step2=Generate remaining morph feature directly through inverted Hindi morph
--><!--Step3=Add emphatic value (emph=hI) with underscore in the result of Step2
--><form>खायेगा_ही</form><form>Agr_based feature</form></par><par><l>XX</l><r><s n="v" /><s n="m" /><s n="sg" /><s n="2" /><s n="gA" /></r><form>खा</form><!--Step1=Separate out emph='y'
--><!--Step2=Generate remaining morph feature directly through inverted Hindi morph
--><!--Step3=Add emphatic value (emph=hI) with underscore in the result of Step2
--><form>खायेंगे_ही</form><form>Agr_based feature</form></par><par><l>XX</l><r><s n="v" /><s n="m" /><s n="sg" /><s n="3" /><s n="gA" /></r><form>खा</form><!--Step1=Separate out emph='y'
--><!--Step2=Generate remaining morph feature directly through inverted Hindi morph
--><!--Step3=Add emphatic value (emph=hI) with underscore in the result of Step2
--><form>खायेगा_ही</form><form>Agr_based feature</form></par><par><l>XX</l><r><s n="v" /><s n="m" /><s n="pl" /><s n="1" /><s n="gA" /></r><form>खा</form><!--Step1=Separate out emph='y'
--><!--Step2=Generate remaining morph feature directly through inverted Hindi morph
--><!--Step3=Add emphatic value (emph=hI) with underscore in the result of Step2
--><form>खायेंगे_ही</form><form>Agr_based feature</form></par><par><l>XX</l><r><s n="v" /><s n="m" /><s n="pl" /><s n="2" /><s n="gA" /></r><form>खा</form><!--Step1=Separate out emph='y'
--><!--Step2=Generate remaining morph feature directly through inverted Hindi morph
--><!--Step3=Add emphatic value (emph=hI) with underscore in the result of Step2
--><form>खाओगे_ही</form><form>Agr_based feature</form></par><par><l>XX</l><r><s n="v" /><s n="m" /><s n="pl" /><s n="2" /><s n="gA" /></r><form>खा</form><!--Step1=Separate out emph='y'
--><!--Step2=Generate remaining morph feature directly through inverted Hindi morph
--><!--Step3=Add emphatic value (emph=hI) with underscore in the result of Step2
--><form>खायेंगे_ही</form><form>Agr_based feature</form></par><par><l>XX</l><r><s n="v" /><s n="m" /><s n="pl" /><s n="3" /><s n="gA" /></r><form>खा</form><!--Step1=Separate out emph='y'
--><!--Step2=Generate remaining morph feature directly through inverted Hindi morph
--><!--Step3=Add emphatic value (emph=hI) with underscore in the result of Step2
--><form>खायेंगे_ही</form><form>Agr_based feature</form></par><par><l>XX</l><r><s n="v" /><s n="f" /><s n="sg" /><s n="1" /><s n="gA" /></r><form>खा</form><!--Step1=Separate out emph='y'
--><!--Step2=Generate remaining morph feature directly through inverted Hindi morph
--><!--Step3=Add emphatic value (emph=hI) with underscore in the result of Step2
--><form>खाऊँगी_ही</form><form>Agr_based feature</form></par><par><l>XX</l><r><s n="v" /><s n="f" /><s n="sg" /><s n="2" /><s n="gA" /></r><form>खा</form><!--Step1=Separate out emph='y'
--><!--Step2=Generate remaining morph feature directly through inverted Hindi morph
--><!--Step3=Add emphatic value (emph=hI) with underscore in the result of Step2
--><form>खायेगी_ही</form><form>Agr_based feature</form></par><par><l>XX</l><r><s n="v" /><s n="f" /><s n="sg" /><s n="2" /><s n="gA" /></r><form>खा</form><!--Step1=Separate out emph='y'
--><!--Step2=Generate remaining morph feature directly through inverted Hindi morph
--><!--Step3=Add emphatic value (emph=hI) with underscore in the result of Step2
--><form>खायेंगी_ही</form><form>Agr_based feature</form></par><par><l>XX</l><r><s n="v" /><s n="f" /><s n="sg" /><s n="3" /><s n="gA" /></r><form>खा</form><!--Step1=Separate out emph='y'
--><!--Step2=Generate remaining morph feature directly through inverted Hindi morph
--><!--Step3=Add emphatic value (emph=hI) with underscore in the result of Step2
--><form>खायेगी_ही</form><form>Agr_based feature</form></par><par><l>XX</l><r><s n="v" /><s n="f" /><s n="pl" /><s n="1" /><s n="gA" /></r><form>खा</form><!--Step1=Separate out emph='y'
--><!--Step2=Generate remaining morph feature directly through inverted Hindi morph
--><!--Step3=Add emphatic value (emph=hI) with underscore in the result of Step2
--><form>खायेंगी_ही</form><form>Agr_based feature</form></par><par><l>XX</l><r><s n="v" /><s n="f" /><s n="pl" /><s n="2" /><s n="gA" /></r><form>खा</form><!--Step1=Separate out emph='y'
--><!--Step2=Generate remaining morph feature directly through inverted Hindi morph
--><!--Step3=Add emphatic value (emph=hI) with underscore in the result of Step2
--><form>खाओगी_ही</form><form>Agr_based feature</form></par><par><l>XX</l><r><s n="v" /><s n="f" /><s n="pl" /><s n="2" /><s n="gA" /></r><form>खा</form><!--Step1=Separate out emph='y'
--><!--Step2=Generate remaining morph feature directly through inverted Hindi morph
--><!--Step3=Add emphatic value (emph=hI) with underscore in the result of Step2
--><form>खायेंगी_ही</form><form>Agr_based feature</form></par><par><l>XX</l><r><s n="v" /><s n="f" /><s n="pl" /><s n="3" /><s n="gA" /></r><form>खा</form><!--Step1=Separate out emph='y'
--><!--Step2=Generate remaining morph feature directly through inverted Hindi morph
--><!--Step3=Add emphatic value (emph=hI) with underscore in the result of Step2
--><form>खायेंगी_ही</form><form>Agr_based feature</form></par><par><l>XX</l><r><s n="v" /><s n="any" /><s n="sg" /><s n="2" /><s n="gA" /></r><form>खा</form><!--Step1=Separate out emph='y'
--><!--Step2=Generate remaining morph feature directly through inverted Hindi morph
--><!--Step3=Add emphatic value (emph=hI) with underscore in the result of Step2
--><form>खाइयेगा_ही</form><form>Agr_based feature</form></par><par><l>XX</l><r><s n="v" /><s n="any" /><s n="pl" /><s n="2" /><s n="gA" /></r><form>खा</form><!--Step1=Separate out emph='y'
--><!--Step2=Generate remaining morph feature directly through inverted Hindi morph
--><!--Step3=Add emphatic value (emph=hI) with underscore in the result of Step2
--><form>खाइयेगा_ही</form><form>Future_e1</form></par><par><l>XX</l><r><s n="v" /><s n="any" /><s n="any" /><s n="any" /><s n="gA" /></r><form>Root and TAM will be substituted</form><form>खा</form><!--Step1= Change lexical transferred morph feature &lt;fs af='XX,v,any,any,any,,gA,gA' emph1='y'&gt; TO &lt;fs af='XX,v,m,sg,1,,gA,gA' emph1='y'&gt;
--><!--Step2=Separate out emph1='y'
--><!--Step3=Generate remaining morph feature directly through inverted Hindi morph
--><!--Step4=Add emphatic value (emph1=BI) with underscore in the result of Step3
--><form>खाऊँगा_भी</form><form>Agr_based feature</form></par><par><l>XX</l><r><s n="v" /><s n="m" /><s n="sg" /><s n="1" /><s n="gA" /></r><form>खा</form><!--Step1=Separate out emph1='y'
--><!--Step2=Generate remaining morph feature directly through inverted Hindi morph
--><!--Step3=Add emphatic value (emph1=BI) with underscore in the result of Step2
--><form>खाऊँगा_भी</form><form>Agr_based feature</form></par><par><l>XX</l><r><s n="v" /><s n="m" /><s n="sg" /><s n="2" /><s n="gA" /></r><form>खा</form><!--Step1=Separate out emph1='y'
--><!--Step2=Generate remaining morph feature directly through inverted Hindi morph
--><!--Step3=Add emphatic value (emph1=BI) with underscore in the result of Step2
--><form>खायेगा_भी</form><form>Agr_based feature</form></par><par><l>XX</l><r><s n="v" /><s n="m" /><s n="sg" /><s n="2" /><s n="gA" /></r><form>खा</form><!--Step1=Separate out emph1='y'
--><!--Step2=Generate remaining morph feature directly through inverted Hindi morph
--><!--Step3=Add emphatic value (emph1=BI) with underscore in the result of Step2
--><form>खायेंगे_भी</form><form>Agr_based feature</form></par><par><l>XX</l><r><s n="v" /><s n="m" /><s n="sg" /><s n="3" /><s n="gA" /></r><form>खा</form><!--Step1=Separate out emph1='y'
--><!--Step2=Generate remaining morph feature directly through inverted Hindi morph
--><!--Step3=Add emphatic value (emph1=BI) with underscore in the result of Step2
--><form>खायेगा_भी</form><form>Agr_based feature</form></par><par><l>XX</l><r><s n="v" /><s n="m" /><s n="pl" /><s n="1" /><s n="gA" /></r><form>खा</form><!--Step1=Separate out emph1='y'
--><!--Step2=Generate remaining morph feature directly through inverted Hindi morph
--><!--Step3=Add emphatic value (emph1=BI) with underscore in the result of Step2
--><form>खायेंगे_भी</form><form>Agr_based feature</form></par><par><l>XX</l><r><s n="v" /><s n="m" /><s n="pl" /><s n="2" /><s n="gA" /></r><form>खा</form><!--Step1=Separate out emph1='y'
--><!--Step2=Generate remaining morph feature directly through inverted Hindi morph
--><!--Step3=Add emphatic value (emph1=BI) with underscore in the result of Step2
--><form>खाओगे_भी</form><form>Agr_based feature</form></par><par><l>XX</l><r><s n="v" /><s n="m" /><s n="pl" /><s n="2" /><s n="gA" /></r><form>खा</form><!--Step1=Separate out emph1='y'
--><!--Step2=Generate remaining morph feature directly through inverted Hindi morph
--><!--Step3=Add emphatic value (emph1=BI) with underscore in the result of Step2
--><form>खायेंगे_भी</form><form>Agr_based feature</form></par><par><l>XX</l><r><s n="v" /><s n="m" /><s n="pl" /><s n="3" /><s n="gA" /></r><form>खा</form><!--Step1=Separate out emph1='y'
--><!--Step2=Generate remaining morph feature directly through inverted Hindi morph
--><!--Step3=Add emphatic value (emph1=BI) with underscore in the result of Step2
--><form>खायेंगे_भी</form><form>Agr_based feature</form></par><par><l>XX</l><r><s n="v" /><s n="f" /><s n="sg" /><s n="1" /><s n="gA" /></r><form>खा</form><!--Step1=Separate out emph1='y'
--><!--Step2=Generate remaining morph feature directly through inverted Hindi morph
--><!--Step3=Add emphatic value (emph1=BI) with underscore in the result of Step2
--><form>खाऊँगी_भी</form><form>Agr_based feature</form></par><par><l>XX</l><r><s n="v" /><s n="f" /><s n="sg" /><s n="2" /><s n="gA" /></r><form>खा</form><!--Step1=Separate out emph1='y'
--><!--Step2=Generate remaining morph feature directly through inverted Hindi morph
--><!--Step3=Add emphatic value (emph1=BI) with underscore in the result of Step2
--><form>खायेगी_भी</form><form>Agr_based feature</form></par><par><l>XX</l><r><s n="v" /><s n="f" /><s n="sg" /><s n="2" /><s n="gA" /></r><form>खा</form><!--Step1=Separate out emph1='y'
--><!--Step2=Generate remaining morph feature directly through inverted Hindi morph
--><!--Step3=Add emphatic value (emph1=BI) with underscore in the result of Step2
--><form>खायेंगी_भी</form><form>Agr_based feature</form></par><par><l>XX</l><r><s n="v" /><s n="f" /><s n="sg" /><s n="3" /><s n="gA" /></r><form>खा</form><!--Step1=Separate out emph1='y'
--><!--Step2=Generate remaining morph feature directly through inverted Hindi morph
--><!--Step3=Add emphatic value (emph1=BI) with underscore in the result of Step2
--><form>खायेगी_भी</form><form>Agr_based feature</form></par><par><l>XX</l><r><s n="v" /><s n="f" /><s n="pl" /><s n="1" /><s n="gA" /></r><form>खा</form><!--Step1=Separate out emph1='y'
--><!--Step2=Generate remaining morph feature directly through inverted Hindi morph
--><!--Step3=Add emphatic value (emph1=BI) with underscore in the result of Step2
--><form>खायेंगी_भी</form><form>Agr_based feature</form></par><par><l>XX</l><r><s n="v" /><s n="f" /><s n="pl" /><s n="2" /><s n="gA" /></r><form>खा</form><!--Step1=Separate out emph1='y'
--><!--Step2=Generate remaining morph feature directly through inverted Hindi morph
--><!--Step3=Add emphatic value (emph1=BI) with underscore in the result of Step2
--><form>खाओगी_भी</form><form>Agr_based feature</form></par><par><l>XX</l><r><s n="v" /><s n="f" /><s n="pl" /><s n="2" /><s n="gA" /></r><form>खा</form><!--Step1=Separate out emph1='y'
--><!--Step2=Generate remaining morph feature directly through inverted Hindi morph
--><!--Step3=Add emphatic value (emph1=BI) with underscore in the result of Step2
--><form>खायेंगी_भी</form><form>Agr_based feature</form></par><par><l>XX</l><r><s n="v" /><s n="f" /><s n="pl" /><s n="3" /><s n="gA" /></r><form>खा</form><!--Step1=Separate out emph1='y'
--><!--Step2=Generate remaining morph feature directly through inverted Hindi morph
--><!--Step3=Add emphatic value (emph1=BI) with underscore in the result of Step2
--><form>खायेंगी_भी</form><form>Agr_based feature</form></par><par><l>XX</l><r><s n="v" /><s n="any" /><s n="sg" /><s n="2" /><s n="gA" /></r><form>खा</form><!--Step1=Separate out emph1='y'
--><!--Step2=Generate remaining morph feature directly through inverted Hindi morph
--><!--Step3=Add emphatic value (emph1=BI) with underscore in the result of Step2
--><form>खाइयेगा_भी</form><form>Agr_based feature</form></par><par><l>XX</l><r><s n="v" /><s n="any" /><s n="pl" /><s n="2" /><s n="gA" /></r><form>खा</form><!--Step1=Separate out emph1='y'
--><!--Step2=Generate remaining morph feature directly through inverted Hindi morph
--><!--Step3=Add emphatic value (emph1=BI) with underscore in the result of Step2
--><form>खाइयेगा_भी</form><form>PstPerf_Plus_Aux_yale1</form></par><par><l>XX</l><r><s n="v" /><s n="any" /><s n="any" /><s n="any" /><s n="yale1" /></r><form>Root and TAM will be substituted</form><form>जा</form><!--Step1= Change lexical transferred morph feature &lt;fs af='XX,v,any,any,any,,yA1,yA1'&gt; TO &lt;fs af='XX,v,m,sg,any,,yA1,yA1'&gt;
--><!--Step2=Generate changed morph feature directly through inverted Hindi morph
--><form>गया</form><form>Agr_based_feature</form></par><par><l>XX</l><r><s n="v" /><s n="m" /><s n="sg" /><s n="any" /><s n="yA1" /></r><form>जा</form><!--Direct Word Generation Through Inverted Hindi Morph Analyser (i.e. Morph feature to word)
--><form>गया</form><form>Agr_based_feature</form></par><par><l>XX</l><r><s n="v" /><s n="m" /><s n="pl" /><s n="any" /><s n="yA1" /></r><form>जा</form><!--Direct Word Generation Through Inverted Hindi Morph Analyser (i.e. Morph feature to word)
--><form>गये</form><form>Agr_based_feature</form></par><par><l>XX</l><r><s n="v" /><s n="f" /><s n="sg" /><s n="any" /><s n="yA1" /></r><form>जा</form><!--Direct Word Generation Through Inverted Hindi Morph Analyser (i.e. Morph feature to word)
--><form>गयी</form><form>Agr_based_feature</form></par><par><l>XX</l><r><s n="v" /><s n="f" /><s n="pl" /><s n="any" /><s n="yA1" /></r><form>जा</form><!--Direct Word Generation Through Inverted Hindi Morph Analyser (i.e. Morph feature to word)
--><form>गयीं</form><form>PstPerf_Plus_Aux_yale</form></par><par><l>xx</l><r><s n="v" /><s n="any" /><s n="any" /><s n="any" /><s n="yale" /></r><form>Root and TAM will be substituted</form><form>खा</form><!--Step1= Change lexical transferred morph feature &lt;fs af='xx,v,any,any,any,,yA,yA'&gt; TO &lt;fs af='xx,v,m,sg,any,,yA,yA'&gt;
--><!--Step2=Generate changed morph feature directly through inverted Hindi morph
--><form>खाया</form><form>Agr_based_feature</form></par><par><l>XX</l><r><s n="v" /><s n="m" /><s n="sg" /><s n="any" /><s n="yA" /></r><form>खा</form><!--Direct Word Generation Through Inverted Hindi Morph Analyser (i.e. Morph feature to word)
--><form>खाया</form><form>Agr_based_feature</form></par><par><l>XX</l><r><s n="v" /><s n="m" /><s n="pl" /><s n="any" /><s n="yA" /></r><form>खा</form><!--Direct Word Generation Through Inverted Hindi Morph Analyser (i.e. Morph feature to word)
--><form>खाये</form><form>Agr_based_feature</form></par><par><l>XX</l><r><s n="v" /><s n="f" /><s n="sg" /><s n="any" /><s n="yA" /></r><form>खा</form><!--Direct Word Generation Through Inverted Hindi Morph Analyser (i.e. Morph feature to word)
--><form>खायी</form><form>Agr_based_feature</form></par><par><l>XX</l><r><s n="v" /><s n="f" /><s n="pl" /><s n="any" /><s n="yA" /></r><form>खा</form><!--Direct Word Generation Through Inverted Hindi Morph Analyser (i.e. Morph feature to word)
--><form>खायीं</form><form>PstPerf_Plus_Aux_e_yale</form></par><par><l>XX</l><r><s n="v" /><s n="any" /><s n="any" /><s n="any" /><s n="yale" /></r><form>Root and TAM will be substituted</form><form>खा</form><!--Step1= Change lexical transferred morph feature &lt;fs af='xx,v,any,any,any,,yA,yA' emph='y'&gt; TO &lt;fs af='xx,v,m,sg,any,,yA,yA' emph='y'&gt;
--><!--Step2=Separate out emph='y'
--><!--Step3=Generate remaing  morph feature directly through inverted Hindi morph
--><!--Step4= Add emphatic value (emph=hI) with underscore to the result of Step3
--><form>खाया_ही</form><form>Agr_based_feature</form></par><par><l>XX</l><r><s n="v" /><s n="m" /><s n="sg" /><s n="any" /><s n="yA" /></r><form>खा</form><!--Step1=Separate out emph='y'
--><!--Step2=Generate remaing  morph feature directly through inverted Hindi morph
--><!--Step3= Add emphatic value (emph=hI) with underscore to the result of Step2
--><form>खाया_ही</form><form>Agr_based_feature</form></par><par><l>XX</l><r><s n="v" /><s n="m" /><s n="pl" /><s n="any" /><s n="yA" /></r><form>खा</form><!--Step1=Separate out emph='y'
--><!--Step2=Generate remaing  morph feature directly through inverted Hindi morph
--><!--Step3= Add emphatic value (emph=hI) with underscore to the result of Step2
--><form>खाये_ही</form><form>Agr_based_feature</form></par><par><l>XX</l><r><s n="v" /><s n="f" /><s n="sg" /><s n="any" /><s n="yA" /></r><form>खा</form><!--Step1=Separate out emph='y'
--><!--Step2=Generate remaing  morph feature directly through inverted Hindi morph
--><!--Step3= Add emphatic value (emph=hI) with underscore to the result of Step2
--><form>खायी_ही</form><form>Agr_based_feature</form></par><par><l>XX</l><r><s n="v" /><s n="f" /><s n="pl" /><s n="any" /><s n="yA" /></r><form>खा</form><!--Step1=Separate out emph='y'
--><!--Step2=Generate remaing  morph feature directly through inverted Hindi morph
--><!--Step3= Add emphatic value (emph=hI) with underscore to the result of Step2
--><form>खायीं_ही</form><form>PstPerf_Plus_Aux_e1_yale</form></par><par><l>XX</l><r><s n="v" /><s n="any" /><s n="any" /><s n="any" /><s n="yale" /></r><form>Root and TAM will be substituted</form><form>खा</form><!--Step1= Change lexical transferred morph feature &lt;fs af='xx,v,any,any,any,,yA,yA' emph1='y'&gt; TO &lt;fs af='xx,v,m,sg,any,,yA,yA' emph1='y'&gt;
--><!--Step2=Separate out emph1='y'
--><!--Step3=Generate remaing  morph feature directly through inverted Hindi morph
--><!--Step4= Add emphatic value (emph1=BI) with underscore to the result of Step3
--><form>खाया_भी</form><form>Agr_based_feature</form></par><par><l>XX</l><r><s n="v" /><s n="m" /><s n="sg" /><s n="any" /><s n="yA" /></r><form>खा</form><!--Step1=Separate out emph1='y'
--><!--Step2=Generate remaing  morph feature directly through inverted Hindi morph
--><!--Step3= Add emphatic value (emph1=BI) with underscore to the result of Step2
--><form>खाया_भी</form><form>Agr_based_feature</form></par><par><l>XX</l><r><s n="v" /><s n="m" /><s n="pl" /><s n="any" /><s n="yA" /></r><!--Step1=Separate out emph1='y'
--><!--Step2=Generate remaing  morph feature directly through inverted Hindi morph
--><!--Step3= Add emphatic value (emph1=BI) with underscore to the result of Step2
--><form>खाये_भी</form><form>Agr_based_feature</form></par><par><l>XX</l><r><s n="v" /><s n="f" /><s n="sg" /><s n="any" /><s n="yA" /></r><!--Step1=Separate out emph1='y'
--><!--Step2=Generate remaing  morph feature directly through inverted Hindi morph
--><!--Step3= Add emphatic value (emph1=BI) with underscore to the result of Step2
--><form>खायी_भी</form><form>Agr_based_feature</form></par><par><l>XX</l><r><s n="v" /><s n="f" /><s n="pl" /><s n="any" /><s n="yA" /></r><!--Step1=Separate out emph1='y'
--><!--Step2=Generate remaing  morph feature directly through inverted Hindi morph
--><!--Step3= Add emphatic value (emph1=BI) with underscore to the result of Step2
--><form>खायीं_भी</form><form>PstPerf_Minus_Aux_ila</form></par><par><l>XX</l><r><s n="v" /><s n="m" /><s n="sg" /><s n="1" /><s n="ila" /></r><form>Root and TAM will be substituted</form><form>खा</form><!--Step1= Change lexical transferred morph feature &lt;fs af='XX,v,m,sg,1,,yA,yA'&gt; TO &lt;fs af='XX,v,m,sg,any,,yA,yA'&gt;
--><!--Step2= Generate converted morph feature directly through inverted Hindi morph
--><form>खाया</form></par><par><l>XX</l><r><s n="v" /><s n="m" /><s n="pl" /><s n="1" /><s n="ila" /></r><form>Root and TAM will be substituted</form><form>खा</form><!--Step1= Change lexical transferred morph feature &lt;fs af='XX,v,m,pl,1,,yA,yA'&gt; TO &lt;fs af='XX,v,m,pl,any,,yA,yA'&gt;
--><!--Step2= Generate converted morph feature directly through inverted Hindi morph
--><form>खाये</form></par><par><l>XX</l><r><s n="v" /><s n="m" /><s n="sg" /><s n="2" /><s n="ila" /></r><form>Root and TAM will be substituted</form><form>खा</form><!--Step1= Change lexical transferred morph feature &lt;fs af='XX,v,m,sg,2,,yA,yA'&gt; TO &lt;fs af='XX,v,m,sg,any,,yA,yA'&gt;
--><!--Step2= Generate converted morph feature directly through inverted Hindi morph
--><form>खाया</form></par><par><l>XX</l><r><s n="v" /><s n="m" /><s n="pl" /><s n="2" /><s n="ila" /></r><form>Root and TAM will be substituted</form><form>खा</form><!--Step1= Change lexical transferred morph feature &lt;fs af='XX,v,m,pl,2,,yA,yA'&gt; TO &lt;fs af='XX,v,m,pl,any,,yA,yA'&gt;
--><!--Step2= Generate converted morph feature directly through inverted Hindi morph
--><form>खाये</form></par><par><l>XX</l><r><s n="v" /><s n="m" /><s n="sg" /><s n="3" /><s n="ila" /></r><form>Root and TAM will be substituted</form><form>खा</form><!--Step1= Change lexical transferred morph feature &lt;fs af='XX,v,m,sg,3,,yA,yA'&gt; TO &lt;fs af='XX,v,m,sg,any,,yA,yA'&gt;
--><!--Step2= Generate converted morph feature directly through inverted Hindi morph
--><form>खाया</form></par><par><l>XX</l><r><s n="v" /><s n="m" /><s n="pl" /><s n="3" /><s n="ila" /></r><form>Root and TAM will be substituted</form><form>खा</form><!--Step1= Change lexical transferred morph feature &lt;fs af='XX,v,m,pl,3,,yA,yA'&gt; TO &lt;fs af='XX,v,m,pl,any,,yA,yA'&gt;
--><!--Step2= Generate converted morph feature directly through inverted Hindi morph
--><form>खाये</form></par><par><l>XX</l><r><s n="v" /><s n="f" /><s n="sg" /><s n="1" /><s n="ila" /></r><form>Root and TAM will be substituted</form><form>खा</form><!--Step1= Change lexical transferred morph feature &lt;fs af='XX,v,f,sg,1,,yA,yA'&gt; TO &lt;fs af='XX,v,f,sg,any,,yA,yA'&gt;
--><!--Step2= Generate converted morph feature directly through inverted Hindi morph
--><form>खायी</form></par><par><l>XX</l><r><s n="v" /><s n="f" /><s n="pl" /><s n="1" /><s n="ila" /></r><form>Root and TAM will be substituted</form><form>खा</form><!--Step1= Change lexical transferred morph feature &lt;fs af='XX,v,f,pl,1,,yA,yA'&gt; TO &lt;fs af='XX,v,f,pl,any,,yA,yA'&gt;
--><!--Step2= Generate converted morph feature directly through inverted Hindi morph
--><form>खायीं</form></par><par><l>XX</l><r><s n="v" /><s n="f" /><s n="sg" /><s n="2" /><s n="ila" /></r><form>Root and TAM will be substituted</form><form>खा</form><!--Step1= Change lexical transferred morph feature &lt;fs af='XX,v,f,sg,2,,yA,yA'&gt; TO &lt;fs af='XX,v,f,sg,any,,yA,yA'&gt;
--><!--Step2= Generate converted morph feature directly through inverted Hindi morph
--><form>खायी</form></par><par><l>XX</l><r><s n="v" /><s n="f" /><s n="pl" /><s n="2" /><s n="ila" /></r><form>Root and TAM will be substituted</form><form>खा</form><!--Step1= Change lexical transferred morph feature &lt;fs af='XX,v,f,pl,2,,yA,yA'&gt; TO &lt;fs af='XX,v,f,pl,any,,yA,yA'&gt;
--><!--Step2= Generate converted morph feature directly through inverted Hindi morph
--><form>खायीं</form></par><par><l>XX</l><r><s n="v" /><s n="f" /><s n="sg" /><s n="3" /><s n="ila" /></r><form>Root and TAM will be substituted</form><form>खा</form><!--Step1= Change lexical transferred morph feature &lt;fs af='XX,v,f,sg,3,,yA,yA'&gt; TO &lt;fs af='XX,v,f,sg,any,,yA,yA'&gt;
--><!--Step2= Generate converted morph feature directly through inverted Hindi morph
--><form>खायी</form></par><par><l>XX</l><r><s n="v" /><s n="f" /><s n="pl" /><s n="3" /><s n="ila" /></r><form>Root and TAM will be substituted</form><form>खा</form><!--Step1= Change lexical transferred morph feature &lt;fs af='XX,v,f,pl,3,,yA,yA'&gt; TO &lt;fs af='XX,v,f,pl,any,,yA,yA'&gt;
--><!--Step2= Generate converted morph feature directly through inverted Hindi morph
--><form>खायीं</form><form>PstPerf_Minus_Aux_ila1</form></par><par><l>XX</l><r><s n="v" /><s n="m" /><s n="sg" /><s n="1" /><s n="ila1" /></r><form>Root and TAM will be substituted</form><form>जा</form><!--Step1= Change lexical transferred morph feature &lt;fs af='XX,v,m,sg,1,,yA1,yA1'&gt; TO &lt;fs af='XX,v,m,sg,any,,yA1,yA1'&gt;
--><!--Step2= Generate converted morph feature directly through inverted Hindi morph
--><form>गया</form></par><par><l>XX</l><r><s n="v" /><s n="m" /><s n="pl" /><s n="1" /><s n="ila1" /></r><form>Root and TAM will be substituted</form><form>जा</form><!--Step1= Change lexical transferred morph feature &lt;fs af='XX,v,m,pl,1,,yA1,yA1'&gt; TO &lt;fs af='XX,v,m,pl,any,,yA1,yA1'&gt;
--><!--Step2= Generate converted morph feature directly through inverted Hindi morph
--><form>गये</form></par><par><l>XX</l><r><s n="v" /><s n="m" /><s n="sg" /><s n="2" /><s n="ila1" /></r><form>Root and TAM will be substituted</form><form>जा</form><!--Step1= Change lexical transferred morph feature &lt;fs af='XX,v,m,sg,2,,yA1,yA1'&gt; TO &lt;fs af='XX,v,m,sg,any,,yA1,yA1'&gt;
--><!--Step2= Generate converted morph feature directly through inverted Hindi morph
--><form>गया</form></par><par><l>XX</l><r><s n="v" /><s n="m" /><s n="pl" /><s n="2" /><s n="ila1" /></r><form>Root and TAM will be substituted</form><form>जा</form><!--Step1= Change lexical transferred morph feature &lt;fs af='XX,v,m,pl,2,,yA1,yA1'&gt; TO &lt;fs af='XX,v,m,pl,any,,yA1,yA1'&gt;
--><!--Step2= Generate converted morph feature directly through inverted Hindi morph
--><form>गये</form></par><par><l>XX</l><r><s n="v" /><s n="m" /><s n="sg" /><s n="3" /><s n="ila1" /></r><form>Root and TAM will be substituted</form><form>जा</form><!--Step1= Change lexical transferred morph feature &lt;fs af='XX,v,m,sg,3,,yA1,yA1'&gt; TO &lt;fs af='XX,v,m,sg,any,,yA1,yA1'&gt;
--><!--Step2= Generate converted morph feature directly through inverted Hindi morph
--><form>गया</form></par><par><l>XX</l><r><s n="v" /><s n="m" /><s n="pl" /><s n="3" /><s n="ila1" /></r><form>Root and TAM will be substituted</form><form>जा</form><!--Step1= Change lexical transferred morph feature &lt;fs af='XX,v,m,pl,3,,yA1,yA1'&gt; TO &lt;fs af='XX,v,m,pl,any,,yA1,yA1'&gt;
--><!--Step2= Generate converted morph feature directly through inverted Hindi morph
--><form>गये</form></par><par><l>XX</l><r><s n="v" /><s n="f" /><s n="sg" /><s n="1" /><s n="ila1" /></r><form>Root and TAM will be substituted</form><form>जा</form><!--Step1= Change lexical transferred morph feature &lt;fs af='XX,v,f,sg,1,,yA1,yA1'&gt; TO &lt;fs af='XX,v,f,sg,any,,yA1,yA1'&gt;
--><!--Step2= Generate converted morph feature directly through inverted Hindi morph
--><form>गयी</form></par><par><l>XX</l><r><s n="v" /><s n="f" /><s n="pl" /><s n="1" /><s n="ila1" /></r><form>Root and TAM will be substituted</form><form>जा</form><!--Step1= Change lexical transferred morph feature &lt;fs af='XX,v,f,pl,1,,yA1,yA1'&gt; TO &lt;fs af='XX,v,f,pl,any,,yA1,yA1'&gt;
--><!--Step2= Generate converted morph feature directly through inverted Hindi morph
--><form>गयीं</form></par><par><l>XX</l><r><s n="v" /><s n="f" /><s n="sg" /><s n="2" /><s n="ila1" /></r><form>Root and TAM will be substituted</form><form>जा</form><!--Step1= Change lexical transferred morph feature &lt;fs af='XX,v,f,sg,2,,yA1,yA1'&gt; TO &lt;fs af='XX,v,f,sg,any,,yA1,yA1'&gt;
--><!--Step2= Generate converted morph feature directly through inverted Hindi morph
--><form>गयी</form></par><par><l>XX</l><r><s n="v" /><s n="f" /><s n="pl" /><s n="2" /><s n="ila1" /></r><form>Root and TAM will be substituted</form><form>जा</form><!--Step1= Change lexical transferred morph feature &lt;fs af='XX,v,f,pl,2,,yA1,yA1'&gt; TO &lt;fs af='XX,v,f,pl,any,,yA1,yA1'&gt;
--><!--Step2= Generate converted morph feature directly through inverted Hindi morph
--><form>गयीं</form></par><par><l>XX</l><r><s n="v" /><s n="f" /><s n="sg" /><s n="3" /><s n="ila1" /></r><form>Root and TAM will be substituted</form><form>जा</form><!--Step1= Change lexical transferred morph feature &lt;fs af='XX,v,f,sg,3,,yA1,yA1'&gt; TO &lt;fs af='XX,v,f,sg,any,,yA1,yA1'&gt;
--><!--Step2= Generate converted morph feature directly through inverted Hindi morph
--><form>गयी</form></par><par><l>XX</l><r><s n="v" /><s n="f" /><s n="pl" /><s n="3" /><s n="ila1" /></r><form>Root and TAM will be substituted</form><form>जा</form><!--Step1= Change lexical transferred morph feature &lt;fs af='XX,v,f,pl,3,,yA1,yA1'&gt; TO &lt;fs af='XX,v,f,pl,any,,yA1,yA1'&gt;
--><!--Step2= Generate converted morph feature directly through inverted Hindi morph
--><form>गयीं</form><form>Pst_Perf_Prtcpl_yala</form></par><par><l>XX</l><r><s n="v" /><s n="any" /><s n="any" /><s n="any" /><s n="yala" /></r><form>Root and TAM will be substituted</form><form>खा</form><!--Step1= Change lexical transferred morph feature 
--></par><par><l>XX</l><r><s n="v" /><s n="any" /><s n="any" /><s n="any" /><s n="yA_huA" /></r><!--Step2= Separate out "_huA" from TAM field
--><!--Step3=  Generate remaining morph feature directly through inverted Hindi morph
--><!--Step4= Add "_huA" to the result of Step3 in terms of final generation
--><form>खाया_हुआ</form><form>Agr_based_feature</form></par><par><l>XX</l><r><s n="v" /><s n="m" /><s n="sg" /><s n="any" /><s n="yA_huA" /></r><form>खा</form><!--Step1= Separate out "_huA" from TAM field
--><!--Step2=  Generate remaining morph feature directly through inverted Hindi morph
--><!--Step3= Add "_huA" to the result of Step2 in terms of final generation
--><form>खाया_हुआ</form><form>Agr_based_feature</form></par><par><l>XX</l><r><s n="v" /><s n="m" /><s n="pl" /><s n="any" /><s n="yA_huA" /></r><form>खा</form><!--Step1= Separate out "_huA" from TAM field
--><!--Step2=  Generate remaining morph feature directly through inverted Hindi morph
--><!--Step3= Add "_huye" to the result of Step2 in terms of final generation
--><form>खाये_हुये</form><form>Agr_based_feature</form></par><par><l>XX</l><r><s n="v" /><s n="f" /><s n="sg" /><s n="any" /><s n="yA_huA" /></r><form>खा</form><!--Step1= Separate out "_huA" from TAM field
--><!--Step2=  Generate remaining morph feature directly through inverted Hindi morph
--><!--Step3= Add "_huyI" to the result of Step2 in terms of final generation
--><form>खायी_हुयी</form><form>Agr_based_feature</form></par><par><l>XX</l><r><s n="v" /><s n="f" /><s n="pl" /><s n="any" /><s n="yA_huA" /></r><form>खा</form><!--Step1= Separate out "_huA" from TAM field
--><!--Step2=  Generate remaining morph feature directly through inverted Hindi morph
--><!--Step3= Add "_huyI" to the result of Step2 in terms of final generation
--><form>खायीं_हुयी</form><form>Pst_Perf_Prtcpl_yala1</form></par><par><l>XX</l><r><s n="v" /><s n="any" /><s n="any" /><s n="any" /><s n="yala1" /></r><form>Root and TAM will be substituted</form><form>जा</form><!--Step1= Change lexical transferred morph feature 
--></par><par><l>XX</l><r><s n="v" /><s n="any" /><s n="any" /><s n="any" /><s n="yA1_huA" /></r><!--Step2= Separate out "_huA" from TAM field
--><!--Step3=  Generate remaining morph feature directly through inverted Hindi morph
--><!--Step4= Add "_huA" to the result of Step3 in terms of final generation
--><form>गया_हुआ</form><form>Agr_based_feature</form></par><par><l>XX</l><r><s n="v" /><s n="m" /><s n="sg" /><s n="any" /><s n="yA1_huA" /></r><form>जा</form><!--Step1= Separate out "_huA" from TAM field
--><!--Step2=  Generate remaining morph feature directly through inverted Hindi morph
--><!--Step3= Add "_huA" to the result of Step2 in terms of final generation
--><form>गया_हुआ</form><form>Agr_based_feature</form></par><par><l>XX</l><r><s n="v" /><s n="m" /><s n="pl" /><s n="any" /><s n="yA1_huA" /></r><form>जा</form><!--Step1= Separate out "_huA" from TAM field
--><!--Step2=  Generate remaining morph feature directly through inverted Hindi morph
--><!--Step3= Add "_huye" to the result of Step2 in terms of final generation
--><form>गये_हुये</form><form>Agr_based_feature</form></par><par><l>XX</l><r><s n="v" /><s n="f" /><s n="sg" /><s n="any" /><s n="yA1_huA" /></r><form>जा</form><!--Step1= Separate out "_huA" from TAM field
--><!--Step2=  Generate remaining morph feature directly through inverted Hindi morph
--><!--Step3= Add "_huyI" to the result of Step2 in terms of final generation
--><form>गयी_हुयी</form><form>Agr_based_feature</form></par><par><l>XX</l><r><s n="v" /><s n="f" /><s n="pl" /><s n="any" /><s n="yA1_huA" /></r><form>जा</form><!--Step1= Separate out "_huA" from TAM field
--><!--Step2=  Generate remaining morph feature directly through inverted Hindi morph
--><!--Step3= Add "_huyI" to the result of Step2 in terms of final generation
--><form>गयीं_हुयी</form><form>Pres_Prtcpl_wa1</form></par><par><l>XX</l><r><s n="v" /><s n="any" /><s n="any" /><s n="any" /><s n="wa1" /></r><form>Root and TAM will be substituted</form><form>खा/जा</form><!--Step1= Change lexical transferred morph feature &lt;fs af='XX,v,any,any,any,,wA_huA,wA_huA'&gt; TO  &lt;fs af='XX,v,m,sg,any,,wA_huA,wA_huA'&gt;
--><!--Step2= Separate out "_huA" from TAM field
--><!--Step3=  Generate remaining morph feature directly through inverted Hindi morph
--><!--Step4= Add "_huA" to the result of Step3 in terms of final generation
--><form>खाता_हुआ/जाता_हुआ</form><form>Agr_based_feature</form></par><par><l>XX</l><r><s n="v" /><s n="m" /><s n="sg" /><s n="any" /><s n="wA_huA" /></r><form>खा/जा</form><!--Step1= Separate out "_huA" from TAM field
--><!--Step2=  Generate remaining morph feature directly through inverted Hindi morph
--><!--Step3= Add "_huA" to the result of Step2 in terms of final generation
--><form>खाता_हुआ/जाता_हुआ</form><form>Agr_based_feature</form></par><par><l>XX</l><r><s n="v" /><s n="m" /><s n="pl" /><s n="any" /><s n="wA_huA" /></r><form>खा/जा</form><!--Step1= Separate out "_huA" from TAM field
--><!--Step2=  Generate remaining morph feature directly through inverted Hindi morph
--><!--Step3= Add "_huye" to the result of Step2 in terms of final generation
--><form>खाते_हुये/जाते_हुये</form><form>Agr_based_feature</form></par><par><l>XX</l><r><s n="v" /><s n="f" /><s n="sg" /><s n="any" /><s n="wA_huA" /></r><form>खा/जा</form><!--Step1= Separate out "_huA" from TAM field
--><!--Step2=  Generate remaining morph feature directly through inverted Hindi morph
--><!--Step3= Add "_huyI" to the result of Step2 in terms of final generation
--><form>जाती_हुयी/खाती_हुयी</form><form>Agr_based_feature</form></par><par><l>XX</l><r><s n="v" /><s n="f" /><s n="pl" /><s n="any" /><s n="wA_huA" /></r><form>खा/जा</form><!--Step1= Separate out "_huA" from TAM field
--><!--Step2=  Generate remaining morph feature directly through inverted Hindi morph
--><!--Step3= Add "_huyI" to the result of Step2 in terms of final generation
--><form>जातीं_हुयी/खातीं_हुयी</form><form>Pres_Prtcpl_e_wa1</form></par><par><l>XX</l><r><s n="v" /><s n="any" /><s n="any" /><s n="any" /><s n="wa1" /></r><form>Root and TAM will be substituted</form><form>खा/जा</form><!--Step1= Change lexical transferred morph feature &lt;fs af='XX,v,any,any,any,,wA_huA,wA_huA'emph='y'&gt; TO  &lt;fs af='XX,v,m,sg,any,,wA_huA,wA_huA'emph='y'&gt;
--><!--Step2= Separate out "_huA" and emph='y' from TAM field
--><!--Step3=  Generate remaining morph feature directly through inverted Hindi morph
--><!--Step4= Add "_huA_hI" to the result of Step3 in terms of final generation
--><form>खाता_हुआ_ही/जाता_हुआ_ही</form><form>Agr_based_feature</form></par><par><l>XX</l><r><s n="v" /><s n="m" /><s n="sg" /><s n="any" /><s n="wA_huA" /></r><form>खा/जा</form><!--Step1= Separate out "_huA" and emph='y' from TAM field
--><!--Step2=  Generate remaining morph feature directly through inverted Hindi morph
--><!--Step3= Add "_huA_hI" to the result of Step2 in terms of final generation
--><form>खाता_हुआ_ही/जाता_हुआ_ही</form><form>Agr_based_feature</form></par><par><l>XX</l><r><s n="v" /><s n="m" /><s n="pl" /><s n="any" /><s n="wA_huA" /></r><form>खा/जा</form><!--Step1= Separate out "_huA" and emph='y' from TAM field
--><!--Step2=  Generate remaining morph feature directly through inverted Hindi morph
--><!--Step3= Add "_huye_hI" to the result of Step2 in terms of final generation
--><form>खाते_हुये_ही/जाते_हुये_ही</form><form>Agr_based_feature</form></par><par><l>XX</l><r><s n="v" /><s n="f" /><s n="sg" /><s n="any" /><s n="wA_huA" /></r><form>खा/जा</form><!--Step1= Separate out "_huA" and emph='y' from TAM field
--><!--Step2=  Generate remaining morph feature directly through inverted Hindi morph
--><!--Step3= Add "_huyI_hI" to the result of Step2 in terms of final generation
--><form>जाती_हुयी_ही/खाती_हुयी_ही</form><form>Agr_based_feature</form></par><par><l>XX</l><r><s n="v" /><s n="f" /><s n="pl" /><s n="any" /><s n="wA_huA" /></r><form>खा/जा</form><!--Step1= Separate out "_huA" and emph='y' from TAM field
--><!--Step2=  Generate remaining morph feature directly through inverted Hindi morph
--><!--Step3= Add "_huyI_hI" to the result of Step2 in terms of final generation
--><form>जातीं_हुयी_ही/खातीं_हुयी_ही</form><form>Pres_Prtcpl_e1_wa1</form></par><par><l>XX</l><r><s n="v" /><s n="any" /><s n="any" /><s n="any" /><s n="wa1" /></r><form>Root and TAM will be substituted</form><form>खा/जा</form><!--Step1= Change lexical transferred morph feature &lt;fs af='XX,v,any,any,any,,wA_huA,wA_huA' emph1='y'&gt; TO  &lt;fs af='XX,v,m,sg,any,,wA_huA,wA_huA' emph1='y'&gt;
--><!--Step2= Separate out "_huA" and emph1='y' from TAM field
--><!--Step3=  Generate remaining morph feature directly through inverted Hindi morph
--><!--Step4= Add "_huA_BI" to the result of Step3 in terms of final generation
--><form>खाता_हुआ_भी/जाता_हुआ_भी</form><form>Agr_based_feature</form></par><par><l>XX</l><r><s n="v" /><s n="m" /><s n="sg" /><s n="any" /><s n="wA_huA" /></r><form>खा/जा</form><!--Step1= Separate out "_huA" and emph1='y' from TAM field
--><!--Step2=  Generate remaining morph feature directly through inverted Hindi morph
--><!--Step3= Add "_huA_BI" to the result of Step2 in terms of final generation
--><form>खाता_हुआ_भी/जाता_हुआ_भी</form><form>Agr_based_feature</form></par><par><l>XX</l><r><s n="v" /><s n="m" /><s n="pl" /><s n="any" /><s n="wA_huA" /></r><form>खा/जा</form><!--Step1= Separate out "_huA" and emph1='y' from TAM field
--><!--Step2=  Generate remaining morph feature directly through inverted Hindi morph
--><!--Step3= Add "_huye_BI" to the result of Step2 in terms of final generation
--><form>खाते_हुये_भी/जाते_हुये_भी</form><form>Agr_based_feature</form></par><par><l>XX</l><r><s n="v" /><s n="f" /><s n="sg" /><s n="any" /><s n="wA_huA" /></r><form>खा/जा</form><!--Step1= Separate out "_huA" and emph1='y' from TAM field
--><!--Step2=  Generate remaining morph feature directly through inverted Hindi morph
--><!--Step3= Add "_huyI_BI" to the result of Step2 in terms of final generation
--><form>जाती_हुयी_भी/खाती_हुयी_भी</form><form>Agr_based_feature</form></par><par><l>XX</l><r><s n="v" /><s n="f" /><s n="pl" /><s n="any" /><s n="wA_huA" /></r><form>खा/जा</form><!--Step1= Separate out "_huA" and emph1='y' from TAM field
--><!--Step2=  Generate remaining morph feature directly through inverted Hindi morph
--><!--Step3= Add "_huyI_BI" to the result of Step2 in terms of final generation
--><form>जातीं_हुयी_भी/खातीं_हुयी_भी</form><form>Pres_Prtcpl_rdp_wai1</form></par><par><l>XX</l><r><s n="v" /><s n="any" /><s n="any" /><s n="any" /><s n="wai1" /></r><form>Root and TAM will be substituted</form><form>खा/जा</form><!--Step1= Change lexical transferred morph feature &lt;fs af='XX,v,any,any,any,,wA_huA,wA_huA' rdp='y'&gt; TO  &lt;fs af='XX,v,m,pl,any,,wA_huA,wA_huA' rdp='y'&gt;
--><!--Step2= Remove "_huA" from TAM field and Separate out  rdp='y' 
--><!--Step3=  Generate remaining morph feature directly through inverted Hindi morph
--><!--Step4= For the value of rdp='y'—Make duplicate copy of Step3 result and conjoin the duplicated copy to the result of  Step3 with hyphen
--><form>खाते-खाते/जाते-जाते</form><form>Pres_Prog_Asp_wa</form></par><par><l>XX</l><r><s n="v" /><s n="any" /><s n="any" /><s n="any" /><s n="wa" /></r><form>Root and TAM will be substituted</form><form>खा/जा</form><!--Step1= Change lexical transferred morph feature &lt;fs af='XX,v,any,any,any,,rahA,rahA'&gt; TO &lt;fs af='XX,v,m,sg,any,,rahA,rahA'&gt;
--><!--Step2= Root_rahA
--><form>खा_रहा/जा_रहा</form><form>Agr_based_feature</form></par><par><l>XX</l><r><s n="v" /><s n="m" /><s n="sg" /><s n="any" /><s n="rahA" /></r><form>खा/जा</form><!--Step1=Root_rahA
--><form>खा_रहा/जा_रहा</form><form>Agr_based_feature</form></par><par><l>XX</l><r><s n="v" /><s n="m" /><s n="pl" /><s n="any" /><s n="rahA" /></r><form>खा/जा</form><!--Step1=Root_rahe
--><form>खा_रहे/जा_रहे</form><form>Agr_based_feature</form></par><par><l>XX</l><r><s n="v" /><s n="f" /><s n="sg" /><s n="any" /><s n="rahA" /></r><form>खा/जा</form><!--Step1=Root_rahI
--><form>खा_रही/जा_रही</form><form>Agr_based_feature</form></par><par><l>XX</l><r><s n="v" /><s n="f" /><s n="pl" /><s n="any" /><s n="rahA" /></r><form>खा/जा</form><!--Step1=Root_rahIM
--><form>खा_रहीं/जा_रहीं</form><form>Pres_Prog_Asp_e_wa</form></par><par><l>XX</l><r><s n="v" /><s n="any" /><s n="any" /><s n="any" /><s n="wa" /></r><form>Root and TAM will be substituted</form><form>खा/जा</form><!--Step1= Change lexical transferred morph feature &lt;fs af='XX,v,any,any,any,,rahA,rahA' emph='y'&gt; TO &lt;fs af='XX,v,m,sg,any,,rahA,rahA' emph='y'&gt;
--><!--Step2= Root_hI_rahA
--><form>खा_ही_रहा/जा_ही_रहा</form><form>Agr_based_feature</form></par><par><l>XX</l><r><s n="v" /><s n="m" /><s n="sg" /><s n="any" /><s n="rahA" /></r><form>खा/जा</form><!--Step1=Root_hI_rahA
--><form>खा_ही_रहा/जा_ही_रहा</form><form>Agr_based_feature</form></par><par><l>XX</l><r><s n="v" /><s n="m" /><s n="pl" /><s n="any" /><s n="rahA" /></r><form>खा/जा</form><!--Step1=Root_hI_rahe
--><form>खा_ही_रहे/जा_ही_रहे</form><form>Agr_based_feature</form></par><par><l>XX</l><r><s n="v" /><s n="f" /><s n="sg" /><s n="any" /><s n="rahA" /></r><form>खा/जा</form><!--Step1=Root_hI_rahI
--><form>खा_ही_रही/जा_ही_रही</form><form>Agr_based_feature</form></par><par><l>XX</l><r><s n="v" /><s n="f" /><s n="pl" /><s n="any" /><s n="rahA" /></r><form>खा/जा</form><!--Step1=Root_hI_rahIM
--><form>खा_ही_रहीं/जा_ही_रहीं</form><form>Pres_Prog_Asp_e1_wa</form></par><par><l>XX</l><r><s n="v" /><s n="any" /><s n="any" /><s n="any" /><s n="wa" /></r><form>Root and TAM will be substituted</form><form>खा/जा</form><!--Step1= Change lexical transferred morph feature &lt;fs af='XX,v,any,any,any,,rahA,rahA' emph1='y'&gt; TO &lt;fs af='XX,v,m,sg,any,,rahA,rahA' emph1='y'&gt;
--><!--Step2= Root_BI_rahA
--><form>खा_भी_रहा/जा_भी_रहा</form><form>Agr_based_feature</form></par><par><l>XX</l><r><s n="v" /><s n="m" /><s n="sg" /><s n="any" /><s n="rahA" /></r><form>खा/जा</form><!--Step1=Root_BI_rahA
--><form>खा_भी_रहा/जा_भी_रहा</form><form>Agr_based_feature</form></par><par><l>XX</l><r><s n="v" /><s n="m" /><s n="pl" /><s n="any" /><s n="rahA" /></r><form>खा/जा</form><!--Step1=Root_BI_rahe
--><form>खा_भी_रहे/जा_भी_रहे</form><form>Agr_based_feature</form></par><par><l>XX</l><r><s n="v" /><s n="f" /><s n="sg" /><s n="any" /><s n="rahA" /></r><form>खा/जा</form><!--Step1=Root_BI_rahI
--><form>खा_भी_रही/जा_भी_रही</form><form>Agr_based_feature</form></par><par><l>XX</l><r><s n="v" /><s n="f" /><s n="pl" /><s n="any" /><s n="rahA" /></r><form>खा/जा</form><!--Step1=Root_BI_rahIM
--><form>खा_भी_रहीं/जा_भी_रहीं</form><form>Pres_Prog_Asp_Aux_A</form></par><par><l>XX</l><r><s n="v" /><s n="m" /><s n="sg" /><s n="1" /><s n="A" /></r><form>Root and TAM will be substituted</form><form>रहा (specific)</form><!--Step1= iff&lt;fs af='rahA,v,m,sg,1,,hE,hE'&gt; then generate&gt; rAhA+hUz
--><form>रहा_हूँ</form></par><par><l>XX</l><r><s n="v" /><s n="m" /><s n="pl" /><s n="1" /><s n="A" /></r><form>Root and TAM will be substituted</form><form>रहा (specific)</form><!--Step1= iff&lt;fs af='rahA,v,m,pl,1,,hE,hE'&gt; then generate&gt; rAhe+hEM
--><form>रहे_हैं</form></par><par><l>XX</l><r><s n="v" /><s n="m" /><s n="sg" /><s n="2" /><s n="A" /></r><form>Root and TAM will be substituted</form><form>रहा (specific)</form><!--Step1= iff&lt;fs af='rahA,v,m,sg,2,,hE,hE'&gt; then generate&gt; rAhA+hE
--><form>रहा_है</form></par><par><l>XX</l><r><s n="v" /><s n="m" /><s n="pl" /><s n="2" /><s n="A" /></r><form>Root and TAM will be substituted</form><form>रहा (specific)</form><!--Step1= iff&lt;fs af='rahA,v,m,pl,2,,hE,hE'&gt; then generate&gt; rAhe+ho
--><form>रहे_हो</form></par><par><l>XX</l><r><s n="v" /><s n="m" /><s n="sg" /><s n="3" /><s n="A" /></r><form>Root and TAM will be substituted</form><form>रहा (specific)</form><!--Step1= iff&lt;fs af='rahA,v,m,sg,3,,hE,hE'&gt; then generate&gt; rAhA+hE
--><form>रहा_है</form></par><par><l>XX</l><r><s n="v" /><s n="m" /><s n="pl" /><s n="3" /><s n="A" /></r><form>Root and TAM will be substituted</form><form>रहा (specific)</form><!--Step1= iff&lt;fs af='rahA,v,m,pl,3,,hE,hE'&gt; then generate&gt; rAhe+hEM
--><form>रहे_हैं</form></par><par><l>XX</l><r><s n="v" /><s n="f" /><s n="sg" /><s n="1" /><s n="A" /></r><form>Root and TAM will be substituted</form><form>रहा (specific)</form><!--Step1= iff&lt;fs af='rahA,v,f,sg,1,,hE,hE'&gt; then generate&gt; rAhI+hUz
--><form>रही_हूँ</form></par><par><l>XX</l><r><s n="v" /><s n="f" /><s n="pl" /><s n="1" /><s n="A" /></r><form>Root and TAM will be substituted</form><form>रहा (specific)</form><!--Step1= iff&lt;fs af='rahA,v,f,pl,1,,hE,hE'&gt; then generate&gt; rAhe+hEM
--><form>रहे_हैं</form></par><par><l>XX</l><r><s n="v" /><s n="f" /><s n="sg" /><s n="2" /><s n="A" /></r><form>Root and TAM will be substituted</form><form>रहा (specific)</form><!--Step1= iff&lt;fs af='rahA,v,f,sg,2,,hE,hE'&gt; then generate&gt; rAhI+hE
--><form>रही_है</form></par><par><l>XX</l><r><s n="v" /><s n="f" /><s n="pl" /><s n="2" /><s n="A" /></r><form>Root and TAM will be substituted</form><form>रहा (specific)</form><!--Step1= iff&lt;fs af='rahA,v,f,pl,2,,hE,hE'&gt; then generate&gt; rAhI+ho
--><form>रही_हो</form></par><par><l>XX</l><r><s n="v" /><s n="f" /><s n="sg" /><s n="3" /><s n="A" /></r><form>Root and TAM will be substituted</form><form>रहा (specific)</form><!--Step1= iff&lt;fs af='rahA,v,f,sg,3,,hE,hE'&gt; then generate&gt; rAhI+hE
--><form>रही_है</form></par><par><l>XX</l><r><s n="v" /><s n="f" /><s n="pl" /><s n="3" /><s n="A" /></r><form>Root and TAM will be substituted</form><form>रहा (specific)</form><!--Step1= iff&lt;fs af='rahA,v,f,sg,3,,hE,hE'&gt; then generate&gt; rAhI+hEM
--><form>रही_हैं</form><form>Asp_Habitual_ala</form></par><par><l>XX</l><r><s n="v" /><s n="any" /><s n="any" /><s n="any" /><s n="ala" /></r><form>Root and TAM will be substituted</form><form>खा/जा</form><!--Step1= Change lexical transferred morph feature &lt;fs af='XX,v,any,any,any,,yA_asp,yA_asp'&gt; TO &lt;fs af='XX,v,any,any,any,,yA,yA' asp="y"&gt;
--><!--Step2=Generate changed morph feature directly through inverted Hindi morph
--><form>खाया/जाया</form><form>Adv_Time_e_wai</form></par><par><l>XX</l><r><s n="v" /><s n="any" /><s n="any" /><s n="any" /><s n="wai" /></r><form>Root and TAM will be substituted</form><form>खा/जा</form><!--Step1= If &lt;fs af='XX,v,any,any,any,,we_hI,we_hI' emph= 'y'&gt; then generate Root+we_hI
--><form>खाते_ही/जाते_ही</form><form>hE_neg</form></par><par><l>XX</l><r><s n="v" /><s n="any" /><s n="sg" /><s n="1" /><s n="hE" /></r><form>Root and TAM will be substituted</form><form>है</form><!--Step1= Separate out neg='y'
--><!--Step 2= Send remaining morph feature to inverted Hindi morph
--><!--Step3= Add neg value (neg=nahIM) just before to the result of Step2 with underscore
--><form>नहीं_हूँ</form></par><par><l>XX</l><r><s n="v" /><s n="any" /><s n="sg" /><s n="2" /><s n="hE" /></r><form>Root and TAM will be substituted</form><form>है</form><!--Step1= Separate out neg='y'
--><!--Step 2= Send remaining morph feature to inverted Hindi morph
--><!--Step3= Add neg value (neg=nahIM) just before to the result of Step2 with underscore
--><form>नहीं_है</form></par><par><l>XX</l><r><s n="v" /><s n="any" /><s n="sg" /><s n="3" /><s n="hE" /></r><form>Root and TAM will be substituted</form><form>है</form><!--Step1= Separate out neg='y'
--><!--Step 2= Send remaining morph feature to inverted Hindi morph
--><!--Step3= Add neg value (neg=nahIM) just before to the result of Step2 with underscore
--><form>नहीं_है</form></par><par><l>XX</l><r><s n="v" /><s n="any" /><s n="pl" /><s n="1" /><s n="hE" /></r><form>Root and TAM will be substituted</form><form>है</form><!--Step1= Separate out neg='y'
--><!--Step 2= Send remaining morph feature to inverted Hindi morph
--><!--Step3= Add neg value (neg=nahIM) just before to the result of Step2 with underscore
--><form>नहीं_हैं</form></par><par><l>XX</l><r><s n="v" /><s n="any" /><s n="pl" /><s n="2" /><s n="hE" /></r><form>Root and TAM will be substituted</form><form>है</form><!--Step1= Separate out neg='y'
--><!--Step 2= Send remaining morph feature to inverted Hindi morph
--><!--Step3= Add neg value (neg=nahIM) just before to the result of Step2 with underscore
--><form>नहीं_हो</form></par><par><l>XX</l><r><s n="v" /><s n="any" /><s n="pl" /><s n="3" /><s n="hE" /></r><form>Root and TAM will be substituted</form><form>है</form><!--Step1= Separate out neg='y'
--><!--Step 2= Send remaining morph feature to inverted Hindi morph
--><!--Step3= Add neg value (neg=nahIM) just before to the result of Step2 with underscore
--><form>नहीं_हैं</form><form>TAM Dict from B_M_M (SL) to Hindi (TL)</form><form>SL	TL</form><form>gA	gA</form><form>e	e</form><form>kara	kara</form><form>ba	nA</form><form>yeke	nA</form><form>ilA	wA_hE</form><form>wa	rahA</form><form>wa1	wA_huA</form><form>wai	we_hI</form><form>wai1	wA_huA</form><form>ala	yA_asp</form><form>yala1	yA1_huA</form><form>yala	yA_huA</form><form>A	 hE</form><form>ila	yA</form><form>ila1	yA1</form><form>yale	 yA</form><form>yale1	yA1</form><form>WA	WA</form><form>hE	hE</form><form>kA	kA</form><form>ko	ko</form><form>se	se</form><form>meM	meM</form><form>para	para</form></par></pardef><pardef name="New"><par><l>ह</l><r><s n="v" /><s n="any" /><s n="sg" /><s n="1" /><s n="hE" /></r><form>नहनि/नहनी/नइखे/नैखे</form></par><par><l>ह</l><r><s n="v" /><s n="any" /><s n="sg" /><s n="2" /><s n="hE" /></r><form>नहनि/नहनी/नइखे/नैखे</form></par><par><l>ह</l><r><s n="v" /><s n="any" /><s n="sg" /><s n="3" /><s n="hE" /></r><form>नहनि/नहनी/नइखे/नैखे/नइखी/नइखि/नइखीं/नइखिं</form></par><par><l>ह</l><r><s n="v" /><s n="any" /><s n="pl" /><s n="1" /><s n="hE" /></r><form>नहनि/नहनी/नइखे/नैखे/नइखी/नइखि/नइखीं/नइखिं</form></par><par><l>ह</l><r><s n="v" /><s n="any" /><s n="pl" /><s n="2" /><s n="hE" /></r><form>नहनि/नहनी/नइखे/नैखे</form></par><par><l>ह</l><r><s n="v" /><s n="any" /><s n="pl" /><s n="3" /><s n="hE" /></r></par></pardef><root>नहनि/नहनी/नइखे/नैखे</root></dictionary>